---
title: "Códigos de análises textuais: importação de textos, expressões GREP, matriz termo-documento, ponderação TF-IDF, modelagem de tópicos"
format: html
---

Passos Gerais do Método
Importação e Separação do Texto:

Importe o arquivo contendo as 40 páginas e divida-o em parágrafos. Geralmente, cada parágrafo pode ser identificado por quebras de linha duplas ou algum delimitador específico.
Pré-processamento:

Limpeza: Converta o texto para minúsculas, remova pontuações, números e espaços em branco desnecessários.
Remoção de Stopwords: Elimine palavras muito comuns que não agregam significado (ex.: “de”, “a”, “o”).
Stemming/Lematização: Opcionalmente, reduza as palavras às suas raízes para uniformizar os termos.
Representação Vetorial:

Crie uma Matriz Documento-Termo (DTM) usando a técnica de TF-IDF para ponderar a importância de cada palavra em cada parágrafo.
Clustering:

Aplique um algoritmo de agrupamento (como k-means ou clustering hierárquico) para identificar automaticamente grupos de parágrafos que tratam de assuntos correlatos.
Você pode determinar o número ideal de clusters usando métodos como o “Elbow Method” ou a análise de silhueta.
Organização dos Parágrafos:

Após a atribuição dos clusters, você pode ordenar os parágrafos com base nos grupos identificados e, dentro de cada grupo, ajustar a ordem conforme o contexto desejado.
Exemplo de Código em R

```{r}

# Carregar pacotes necessários
install.packages(c("tm", "SnowballC", "cluster", "factoextra"))
library(tm)
library(SnowballC)
library(dplyr)
library(cluster)
library(factoextra)

# 1. Importar o texto e separar os parágrafos
# Suponha que seu texto esteja em um arquivo "texto.txt"
texto <- readLines("D:/thiag_q/Downloads/PROCESSOS/script/texto_para_organizar1.txt", encoding = "UTF-8")

# Dividir o texto em parágrafos (ajuste o separador conforme o formato do seu texto)
paragrafos <- unlist(strsplit(texto, "\n\n"))

# 2. Criar um corpus com os parágrafos
corpus <- Corpus(VectorSource(paragrafos))

# 3. Pré-processamento: converter para minúsculas, remover pontuação, números, stopwords e espaços extras
corpus <- tm_map(corpus, content_transformer(tolower))
corpus <- tm_map(corpus, removePunctuation)
corpus <- tm_map(corpus, removeNumbers)

# Carrega sua lista personalizada de stopwords (supondo que cada palavra esteja em uma linha)
lista_stopwords <- readLines("D:/thiag_q/Downloads/PROCESSOS/script/stopwords_final.txt", encoding = "UTF-8")

# corpus <- tm_map(corpus, removeWords, stopwords("portuguese"))
corpus <- tm_map(corpus, removeWords, lista_stopwords)
corpus <- tm_map(corpus, stripWhitespace)
corpus <- tm_map(corpus, content_transformer(function(x) iconv(x, from = "UTF-8", to = "ASCII//TRANSLIT")))
# Opcional: aplicar stemming
corpus <- tm_map(corpus, stemDocument, language = "portuguese")

# 4. Criar a Matriz Documento-Termo com ponderação TF-IDF
dtm <- DocumentTermMatrix(corpus, control = list(weighting = weightTfIdf))
dtm_matrix <- as.matrix(dtm)
dtm_matrix <- scale(dtm_matrix)  # Normaliza os dados


# 5. Clustering: aplicar k-means (exemplo com 5 clusters, ajuste conforme necessário)
set.seed(123)  # Para reprodutibilidade
num_clusters <- 20  # Escolha o número adequado de clusters. Para o objetivo de ordenar o texto a partir da coincidência de conteúdo, sugiro criar clusters em número igual ao de documentos ou de parágrafos. Depois, aproximar parágrafos que compartilham maior conjunto de termos característicos ou específicos, ou ainda pela proximidade de valores centrais. A tendência de resultado ao indicar número pequeno de clusters é que os primeiros sejam individualizados em alguns parágrafos, e todos os demais sejam aglutinados em um grande cluster bem maior que os demais. Isso indica que a conglomeração pode não estar sendo bem feita.
kmeans_result <- kmeans(dtm_matrix, centers = num_clusters, nstart = 10)

# 6. Criar um data frame com os parágrafos e suas atribuições de cluster
df <- data.frame(paragrafo = paragrafos, cluster = kmeans_result$cluster, stringsAsFactors = FALSE)

# 7. Organizar os parágrafos por cluster (e opcionalmente, dentro de cada cluster pela ordem original)
df_ordenado <- df %>% arrange(cluster)

# Visualizar o resultado
print(df_ordenado)

# Opcional: Visualizar os clusters usando fviz_cluster
fviz_cluster(kmeans_result, data = dtm_matrix, geom = "point", main = "Clusters de Parágrafos")

#stopwords("portuguese") - lista nativa é incompleta e errada



```
Observações
Determinação do Número de Clusters:
Experimente métodos como o “Elbow Method” ou análise de silhueta para definir o número ideal de clusters, visto que o valor ideal pode variar conforme a diversidade dos temas no texto.

Ajustes no Pré-processamento:
Dependendo da qualidade e do estilo do texto, você pode precisar ajustar o pré-processamento (por exemplo, tratar termos específicos ou siglas).

Refinamento Pós-Clustering:
Mesmo com a automatização, é recomendável revisar os grupos para confirmar a coerência temática e, se necessário, fazer ajustes manuais na ordem final dos parágrafos.

Essa abordagem em R permite identificar automaticamente os assuntos correlatos e agrupar os parágrafos, facilitando a reorganização do texto sem a necessidade de análise individual 


```{r}


# Defina o diretório onde estão os arquivos .txt com stopwords
caminho_stopwords <- "D:/thiag_q/Downloads/PROCESSOS/script/"  # ajuste para o seu diretório

# Obter a lista de arquivos .txt
arquivos <- list.files(path = caminho_stopwords, pattern = "^stopwords.*\\.txt$", full.names = TRUE)

# Ler todos os arquivos e combinar as linhas em um único vetor
lista_bruta <- unlist(lapply(arquivos, function(x) readLines(x, encoding = "UTF-8")))

# Remover espaços em branco extras e converter para minúsculas
lista_bruta <- tolower(trimws(lista_bruta))

# Separar expressões com duas ou mais palavras (divide em palavras individuais)
lista_palavras <- unlist(strsplit(lista_bruta, "\\s+"))

# Remover duplicatas e ordenar (opcional)
lista_stopwords <- sort(unique(lista_palavras))

# Salvar a lista final em um novo arquivo
writeLines(lista_stopwords, "D:/thiag_q/Downloads/PROCESSOS/script/stopwords_final.txt")



```
Passos Gerais do Método
Importação e Separação do Texto:

Importe o arquivo contendo as 40 páginas e divida-o em parágrafos. Geralmente, cada parágrafo pode ser identificado por quebras de linha duplas ou algum delimitador específico.
Pré-processamento:

Limpeza: Converta o texto para minúsculas, remova pontuações, números e espaços em branco desnecessários.
Remoção de Stopwords: Elimine palavras muito comuns que não agregam significado (ex.: “de”, “a”, “o”).
Stemming/Lematização: Opcionalmente, reduza as palavras às suas raízes para uniformizar os termos.
Representação Vetorial:

Crie uma Matriz Documento-Termo (DTM) usando a técnica de TF-IDF para ponderar a importância de cada palavra em cada parágrafo.
Clustering:

Aplique um algoritmo de agrupamento (como k-means ou clustering hierárquico) para identificar automaticamente grupos de parágrafos que tratam de assuntos correlatos.
Você pode determinar o número ideal de clusters usando métodos como o “Elbow Method” ou a análise de silhueta.
Organização dos Parágrafos:

Após a atribuição dos clusters, você pode ordenar os parágrafos com base nos grupos identificados e, dentro de cada grupo, ajustar a ordem conforme o contexto desejado.
Exemplo de Código em R

```{r}

# Carregar pacotes necessários
library(tm)
library(SnowballC)
library(dplyr)
library(cluster)
library(factoextra)

# 1. Importar o texto e separar os parágrafos
# Suponha que seu texto esteja em um arquivo "texto.txt"
texto <- readLines("texto.txt", encoding = "UTF-8")

# Dividir o texto em parágrafos (ajuste o separador conforme o formato do seu texto)
paragrafos <- unlist(strsplit(texto, "\n\n"))

# 2. Criar um corpus com os parágrafos
corpus <- Corpus(VectorSource(paragrafos))

# 3. Pré-processamento: converter para minúsculas, remover pontuação, números, stopwords e espaços extras
corpus <- tm_map(corpus, content_transformer(tolower))
corpus <- tm_map(corpus, removePunctuation)
corpus <- tm_map(corpus, removeNumbers)
corpus <- tm_map(corpus, removeWords, stopwords("portuguese"))
corpus <- tm_map(corpus, stripWhitespace)
corpus <- tm_map(corpus, content_transformer(function(x) iconv(x, from = "UTF-8", to = "ASCII//TRANSLIT")))

# Opcional: aplicar stemming
corpus <- tm_map(corpus, stemDocument, language = "portuguese")

# 4.0 Criar matriz documento-termo sem ponderação, com valores absolutos (necessária para obter )

dtm <- DocumentTermMatrix(corpus, control = list(tolower = TRUE, 
                                                 language = "portuguese", 
                                                 removePunctuation = TRUE, 
                                                 removeNumbers = TRUE, 
                                                 stopwords = "",
                                                 stemming = "") #weighting = weightTfIdf)) #está comentado porque nessa primeira matriz não haverá ponderação por peso, serão calculados os valores absolutos
)

dtm_as_matrix <- as.matrix(dtm)

# 4. Criar a Matriz Documento-Termo com ponderação TF-IDF
dtm_weighted <- DocumentTermMatrix(corpus, control = list(weighting = weightTfIdf))
dtm_matrix_weighted <- as.matrix(dtm_weighted)
dtm_matrix_weighted <- scale(dtm_matrix)  # Normaliza os dados

# 5. Clustering: aplicar k-means (exemplo com 20 clusters, ajuste conforme necessário)
set.seed(123)  # Para reprodutibilidade
num_clusters <- 20  # Escolha o número adequado de clusters
kmeans_result <- kmeans(dtm_matrix_weighted, centers = num_clusters, nstart = 25)

# 6. Criar um data frame com os parágrafos e suas atribuições de cluster
df_weighted <- data.frame(paragrafo = paragrafos, cluster = kmeans_result$cluster, stringsAsFactors = FALSE)

# 7. Organizar os parágrafos por cluster (e opcionalmente, dentro de cada cluster pela ordem original)
df_ordenado_weighted <- df_weighted %>% arrange(cluster)

# Visualizar o resultado
print(df_ordenado_weighted)

# Opcional: Visualizar os clusters usando fviz_cluster
fviz_cluster(kmeans_result, data = dtm_matrix_weighted, geom = "point", main = "Clusters de Parágrafos")

```

Observações:
Determinação do Número de Clusters:
Experimente métodos como o “Elbow Method” ou análise de silhueta para definir o número ideal de clusters, visto que o valor ideal pode variar conforme a diversidade dos temas no texto.

Ajustes no Pré-processamento:
Dependendo da qualidade e do estilo do texto, você pode precisar ajustar o pré-processamento (por exemplo, tratar termos específicos ou siglas).

Refinamento Pós-Clustering:
Mesmo com a automação, é recomendável revisar os grupos para confirmar a coerência temática e, se necessário, fazer ajustes manuais na ordem final dos parágrafos.

Essa abordagem em R permite identificar automaticamente os assuntos correlatos e agrupar os parágrafos, facilitando a reorganização do texto sem a necessidade de análise individual de cada parágrafo.

Essa mensagem é um aviso do pacote tm que indica que, durante a transformação (neste caso, converter para minúsculas com tolower), um ou mais documentos do corpus acabaram sendo descartados. Isso geralmente ocorre quando o resultado da transformação gera um conteúdo vazio ou inválido para algum documento. Se os documentos descartados não forem críticos para sua análise, pode ser seguro prosseguir; caso contrário, é interessante verificar o conteúdo original para identificar por que eles ficaram vazios após a transformação.


# No preparo do corpus, não é necessário remover acentos também?
Sim, remover acentos é uma etapa recomendada no pré-processamento, especialmente em textos em português, para evitar que palavras semelhantes sejam tratadas como diferentes. Por exemplo, "café" e "cafe" seriam consideradas termos distintos se os acentos não forem removidos. Você pode utilizar a função iconv juntamente com content_transformer para padronizar o texto. Um exemplo seria:

```{r}

corpus <- tm_map(corpus, content_transformer(function(x) iconv(x, from = "UTF-8", to = "ASCII//TRANSLIT")))
# Dessa forma, você garante que o corpus esteja uniformizado, o que facilita as análises posteriores, como a criação da matriz documento-termo e o agrupamento de temas.

```

# Stopwords: como personalizar lista fornecida pelos pacotes

Caso tenha vários arquivos .txt que cosntêm listas de stopwords de português. Gostaria de agregar todos em um só arquivo, separar expressões com duas ou mais palavras para que fique considerar separadamente cada palavra, eliminar palavras com duplicatas, e utilizar o arquivo final como lista de stopwords para "limpeza" do corpus no R. Como ficaria o código para isso?
Pensou por 13 segundos
Segue um exemplo de código em R que agrega vários arquivos .txt contendo listas de stopwords, separa expressões compostas em palavras individuais, remove duplicatas e gera um arquivo final com a lista limpa:

```{r}

# Defina o diretório onde estão os arquivos .txt com stopwords
caminho_stopwords <- "caminho/para/seus/arquivos"  # ajuste para o seu diretório

# Obtenha a lista de arquivos .txt
arquivos <- list.files(path = caminho_stopwords, pattern = "\\.txt$", full.names = TRUE)

# Leia todos os arquivos e combinar as linhas em um único vetor
lista_bruta <- unlist(lapply(arquivos, function(x) readLines(x, encoding = "UTF-8")))

# Remover espaços em branco extras e converter para minúsculas
lista_bruta <- tolower(trimws(lista_bruta))

# Separar expressões com duas ou mais palavras (divide em palavras individuais)
lista_palavras <- unlist(strsplit(lista_bruta, "\\s+"))

# Remover duplicatas e ordenar (opcional)
lista_stopwords <- sort(unique(lista_palavras))

# Salvar a lista final em um novo arquivo
writeLines(lista_stopwords, "stopwords_final.txt")

```
Explicação dos passos:
Leitura dos arquivos: Utilizamos list.files para listar todos os arquivos .txt e, com lapply e readLines, lemos o conteúdo de cada um.
Pré-processamento: trimws remove espaços em excesso e tolower converte para minúsculas, garantindo consistência.
Separação de expressões: strsplit com o padrão "\\s+" divide cada linha em palavras individuais, separando expressões compostas.
Eliminação de duplicatas: A função unique retira palavras repetidas e sort ordena a lista.
Gravação do arquivo final: writeLines gera um arquivo "stopwords_final.txt" contendo a lista limpa.
Você pode então utilizar o vetor lista_stopwords como parâmetro na função removeWords para limpar o corpus, por exemplo:

```{r}

corpus <- tm_map(corpus, removeWords, lista_stopwords)
# Este código automatiza o processo sem precisar analisar manualmente cada parágrafo ou palavra.

```




# Guia de símbolos em expressões regulares REGEX ou REPREX

Segue um guia resumido com os símbolos e seus significados em expressões regulares, usando o exemplo "\.txt$" como referência:

## Âncoras

### *^*
Indica o início da string.
Exemplo: ^Hello encontra strings que começam com "Hello".

### *$*
Indica o fim da string.
Exemplo: world$ encontra strings que terminam com "world".

## Caracteres Literais e Escape
Caracteres Literais:
Letras, números e a maioria dos símbolos são tratados literalmente.
### Barra invertida (\):
É usada para "escapar" metacaracteres, ou seja, para que sejam interpretados literalmente.
Exemplo:
O ponto (.) é um metacaractere que, sozinho, significa "qualquer caractere".
Para procurar um ponto literal, usamos \..
Em R, por conta da interpretação de strings, usamos "\." para representar um ponto literal.

## Metacaracteres Comuns

###*.*
Corresponde a qualquer caractere (exceto quebras de linha).

###*\**
Corresponde a zero ou mais ocorrências do elemento anterior.
Exemplo: a*b encontra "b", "ab", "aaab", etc.

###*+*
Corresponde a uma ou mais ocorrências do elemento anterior.
Exemplo: a+b encontra "ab", "aaab", mas não "b".

###*?*
Torna o elemento anterior opcional (zero ou uma ocorrência) ou atua como quantificador não ganancioso.

### "*{n}*", "*{n,}*", "*{n,m}*"
Especificam quantidades exatas ou intervalos de ocorrências.
Exemplo:
"\d{3}" encontra exatamente três dígitos.
"a{2,4}" encontra "aa", "aaa" ou "aaaa".

## Conjuntos e Classes de Caracteres

### "*[ ]*"
Define um conjunto de caracteres.
Exemplo: "[abc]" encontra "a", "b" ou "c".

### "*[^ ]*"
Define um conjunto negado (qualquer caractere que não esteja no conjunto).
Exemplo: "[^0-9]" encontra qualquer caractere que não seja dígito.

## Sequências de Escape Pré-definidas

### "*\d*"
Dígito; equivalente a "[0-9]".

### "*\D*"
Qualquer caractere não dígito; equivalente a [^0-9].

### "*\w*"
Caractere alfanumérico ou underline; equivalente a [a-zA-Z0-9_].

### "*\W*"
Qualquer caractere não alfanumérico.

### "*\s*"
Espaço em branco (inclui espaço, tabulação, quebra de linha, etc.).

### "*\S*"
Qualquer caractere que não seja espaço em branco.

## Agrupamento e Alternância

### "*( )*"
Define grupos de captura para extrair partes específicas da string ou para aplicar quantificadores a um grupo inteiro.

### "*|*"
Representa alternância, funcionando como um "ou".
Exemplo: cat|dog encontra "cat" ou "dog".
Exemplo Prático: "\.txt$"

### "\\."
O primeiro "\" é um caractere de escape, e o segundo indica que o ponto deve ser tratado como literal.
Assim, "\\." corresponde a um ponto literal.

### "txt"
Sequência literal de caracteres "txt".

### "$"
Indica o fim da string.
Interpretando "\.txt$":
Esse padrão encontra strings que terminam exatamente com ".txt".

## Dicas Específicas para R
Em R, a barra invertida é um caractere especial na definição de strings, por isso, para usar um único \ na expressão regular, você precisa escrevê-lo como "\\".
Funções como grep(), gsub() e strsplit() utilizam essas expressões regulares para buscar, substituir ou dividir strings.
Este guia abrange os principais símbolos e seus significados usados na construção de padrões em expressões regulares. Eles permitem a criação de padrões poderosos para busca e manipulação de texto, facilitando tarefas de limpeza e análise em R.

Em expressões regulares, o padrão ".*" representa zero ou mais ocorrências de qualquer caractere (exceto quebras de linha). Se você deseja capturar também as quebras de linha, uma alternativa é usar uma classe que englobe tanto espaços quanto não-espaços, por exemplo: 

"[\s\S]*"

Isso ocorre porque:

\s casa com qualquer espaço em branco (espaços, tabulações, quebras de linha, etc.).
\S casa com qualquer caractere que não seja espaço em branco.
Portanto, [\s\S]* corresponde a qualquer caractere, inclusive espaços e quebras de linha, entre dois termos literais.

Por exemplo, para casar "termo1" seguido por qualquer sequência de caracteres (incluindo espaços e quebras de linha) até "termo2", você pode usar o padrão:

termo1[\s\S]*termo2


Ex:
o que esta expressão quer dizer: "^stopwords.*\.txt$"?
Resp:
A expressão regular "^stopwords.*.txt$" pode ser interpretada da seguinte forma:

^: Indica o início da string.
stopwords: A string deve começar literalmente com "stopwords".
.*: Representa zero ou mais ocorrências de qualquer caractere (exceto quebras de linha, a não ser que seja configurado de outra forma).
.txt: O "." escapa o ponto para que ele seja interpretado como um ponto literal, seguido de "txt". Isso significa que a string deve conter ".txt" exatamente.
$: Indica o fim da string.
Portanto, essa expressão regular casa com qualquer string (por exemplo, nomes de arquivos) que comece com "stopwords" e termine com ".txt", independentemente do que venha no meio.


> arquivos <- list.files(path = caminho_stopwords, pattern = "^stopwords.*\.txt$", full.names = TRUE)
Erro: '\.' is an unrecognized escape in character string (<input>:1:74)
Pensou por alguns segundos
Esse erro ocorre porque, em R, a barra invertida precisa ser "escapada" usando outra barra invertida. Ou seja, para representar um ponto literal (usando \.) dentro de uma string em R, você deve escrever "\\.". Assim, a expressão correta para o argumento pattern seria:

```{r}
arquivos <- list.files(path = caminho_stopwords, pattern = "^stopwords.*\\.txt$", full.names = TRUE)
# expressão regex garante que o ponto seja interpretado literalmente, sem causar erro de escape.
```

Você disse:
criei um novo arquivo de stopwords em português. como faço para usá-lo em substituição à lista de palavras padrão utilizada pelo código: "corpus <- tm_map(corpus, removeWords, stopwords("portuguese"))" ?
Pensou por alguns segundos
Para usar sua lista personalizada de stopwords, basta carregá-la em R e passá-la para a função removeWords. Por exemplo:

```{r}

# Carrega sua lista personalizada de stopwords (supondo que cada palavra esteja em uma linha)
minhas_stopwords <- readLines("caminho/para/stopwords_personalizadas.txt", encoding = "UTF-8")

# Aplica a remoção das stopwords usando sua lista personalizada
corpus <- tm_map(corpus, removeWords, minhas_stopwords)

# Assim, você substitui a lista padrão stopwords("portuguese") pela sua própria lista.

```


# Matriz Documento-Termo e ponderação TF-IDF

A matriz documento-termo é uma representação em forma de matriz em que cada linha corresponde a um documento (ou parágrafo) e cada coluna a um termo (palavra) extraído do corpus textual. Em cada célula da matriz, normalmente temos a frequência com que aquele termo aparece no documento. Essa estrutura é fundamental para diversas análises de texto, pois permite:

## Análise Quantitativa: Verificar quais termos são mais frequentes em cada documento ou no corpus todo.
## Redução de Dimensionalidade e Clustering: Servir de base para algoritmos de agrupamento (clustering) ou classificação, onde documentos com termos similares podem ser identificados e agrupados.
## Modelagem de Tópicos e Busca: Auxiliar na identificação de temas ou tópicos e melhorar a relevância em sistemas de busca e recomendação.

A ponderação TF-IDF (Term Frequency-Inverse Document Frequency) é um método para atribuir pesos aos termos em um documento, levando em conta não só a frequência daquele termo no documento (TF, ou Term Frequency) mas também o quão raro ou comum esse termo é em todo o conjunto de documentos (IDF, ou Inverse Document Frequency). Essa ponderação ajuda a:

*Valorizar termos específicos*: Termos que aparecem frequentemente em um documento, mas raramente no restante do corpus, recebem um peso maior, pois são considerados mais informativos para aquele documento.
*Reduzir a influência de termos comuns*: Palavras muito frequentes em quase todos os documentos (como "de", "a", "o", etc.) têm um peso menor, pois carregam menos informação discriminativa.

Em resumo, enquanto a matriz documento-termo organiza os dados de forma estruturada, a ponderação TF-IDF ajuda a destacar os termos que melhor definem o conteúdo específico de cada documento dentro do corpus.


# Modelagem de tópicos

Para modelar tópicos e identificar termos que se destacam, você pode seguir duas abordagens complementares:

## Modelagem de Tópicos a Partir da Matriz Documento-Termo
A modelagem de tópicos tem como objetivo identificar padrões temáticos latentes em um conjunto de documentos. Um dos métodos mais utilizados é o *Latent Dirichlet Allocation (LDA)*. Veja como funciona:

Entrada: A matriz documento-termo, onde cada documento é representado como um vetor de contagens de palavras (frequência absoluta). 
Saída: Cada tópico é representado por uma distribuição de probabilidade sobre os termos do corpus.
Cada documento é representado como uma combinação (ou mistura) desses tópicos.

Com esse modelo, você pode interpretar os tópicos a partir dos termos mais prováveis e, por sua vez, entender como os documentos se relacionam com cada tópico.

OBS: Há alternativa à contagem de palavras em termos absolutos. Há por exemplo a técnica de ponderação TF-IDF, que possibilita relativizar o peso da frequência de um termo em dado texto pela frequencia com que ocorre nos demais. Assim, certo termo que se destaca muito em termos absolutos pode perder importância na definição de um tópico porque também é muito frequente nos demais.

### Exemplo de Código com o Pacote topicmodels

```{r}
install.packages("topicmodels")
library(topicmodels)

# Supondo que 'dtm' seja a sua matriz documento-termo (criada com contagens ou TF-IDF)
# Normalmente, o LDA é aplicado na contagem de ocorrência dos termos sobre frequências simples.
# Aqui, definimos o número de tópicos (por exemplo, 5)
lda_modelo <- LDA(dtm, k = 22, control = list(seed = 123)) #não vai com parâmetro "weighting" pois modelos lda pressupõem valores discretos.

# Visualizar os 10 termos mais relevantes de cada tópico
top_terms <- terms(lda_modelo, 20)
print(top_terms)

```

OBS: código provavelmente gerou erro, pois tomou por referência dtm cuja matriz havia sido ponderada (dtm_matrix) e continha linhas vazias.

## Troubleshooting da modelagem de tópicos: linhas vazias impedem elaboração do modelo

Se a matriz documento-termo contiver linhas inteiras em branco, isto é, linhas em que não há célula com valor maior que zero, não será possível gerar o modelo sem antes excluí-las.Após rodar código de exclusão, repita a tentativa de gerar o modelo.  

```{r}
# Converter a DTM para uma matriz comum e calcular a soma de cada linha
linhas_ativas <- rowSums(as.matrix(dtm)) > 0

# Filtrar a DTM mantendo apenas as linhas com soma maior que zero
dtm_filtrada <- dtm[linhas_ativas, ]

```

## Nova tentativa de gerar o modelo de tópicos para o texto

```{r}
install.packages("topicmodels")
library(topicmodels)

# Supondo que 'dtm_filtrada' seja a sua matriz documento-termo (criada com contagens ou TF-IDF)
# Normalmente, o LDA é aplicado sobre frequências simples.
# Aqui, definimos o número de tópicos (por exemplo, 5)
lda_model <- LDA(dtm_filtrada, k = 20, control = list(seed = 123))

# Visualizar os 10 termos mais relevantes de cada tópico
top_terms <- terms(lda_model, 20)
print(top_terms)

```

No código a seguir, tentou-se aplicar a LDA a dados matriciais que durante o processo de ponderação se tornaram contínuos. Contudo, a LDA pressupõe contagem da incidência de termos e, portanto, é expressa em números discretos.Logo, a mensagem de erro. A técnica de ponderação que havia sido utilizada é chamada de TF-IDF, que será explicada adiante.

```{r}

install.packages("topicmodels")
library(topicmodels)

# Supondo que 'dtm' seja a sua matriz documento-termo (criada com contagens ou TF-IDF)
# Normalmente, o LDA é aplicado na contagem de ocorrência dos termos sobre frequências simples.
# Aqui, definimos o número de tópicos (por exemplo, 5)
lda_from_weighted_data <- LDA(dtm_matrix_weighted, k = 10, control = list(seed = 123, weighting = weihgtTfIdf))

# Visualizar os 10 termos mais relevantes de cada tópico
top_terms <- terms(lda_from_weighted_data, 10)
print(top_terms)

```

# Identificação de Termos Relevantes com Ponderação TF-IDF

A ponderação TF-IDF (Term Frequency-Inverse Document Frequency) atribui um peso maior aos termos que aparecem com frequência em um documento, mas que são raros no restante do corpus. Dessa forma, para cada documento ou parágrafo:

*TF (Term Frequency)*: Mede a frequência do termo no documento.
*IDF (Inverse Document Frequency)*: Reduz o peso de termos que aparecem em muitos documentos, destacando os mais exclusivos.

## Como Descobrir os Termos Mais Relevantes por documento
Depois de gerar a matriz ponderada pelo TF-IDF, você pode identificar, para cada documento, os termos com maiores valores de TF-IDF. Como cada linha da matriz dtm_matrix representa um documento (ou parágrafo) e cada coluna um termo, os valores de TF-IDF indicam a relevância dos termos naquele documento. Para cada documento, você pode:

Ordenar os termos de acordo com o valor TF-IDF em ordem decrescente.
Selecionar os termos com os maiores valores, que serão os mais representativos daquele documento.
Exemplo de código:


```{r}

# Converter a matriz DTM (com ponderação TF-IDF) para uma matriz padrão
tfidf_matrix <- as.matrix(dtm_matrix)

# Para cada documento, selecionar os 10 termos com maior valor TF-IDF
top_terms_per_doc <- apply(tfidf_matrix, 1, function(x) {
  names(sort(x, decreasing = TRUE)[1:10])
})

print(top_terms_per_doc)
# os termos com os valores mais altos são considerados os que mais se destacam no conteúdo daquele documento, ajudando a identificar características únicas e relevantes.

```

## Termos Mais Representativos para Cada Cluster (Tópico)

Quando calculamos o k-means (k-meios ou k-médios), o resultado foi armazenado no objeto kmeans_result, que contém informação dos centros dos clusters (elemento centers). Cada centro é um vetor médio dos valores TF-IDF para os documentos daquele cluster. Assim:

Ordenando os valores de cada centro em ordem decrescente, podemos identificar os termos que têm, em média, os maiores pesos no cluster.
Esses termos podem ser considerados como os que “caracterizam” ou representam melhor aquele grupo de documentos.
Exemplo de código:

```{r}

# Para cada cluster, extrair os 10 termos com maiores valores no centro
top_terms_por_cluster <- apply(kmeans_result$centers, 1, function(x) {
  nomes_top <- names(sort(x, decreasing = TRUE))[1:10]
  return(nomes_top)
})

print(top_terms_por_cluster)


```
# Identificando se há Termos Específicos que Diferenciam cada Tópico dos Demais

Além dos termos mais fortes de cada cluster, pode ser interessante identificar quais termos são exclusivos ou têm um "lift" maior em um cluster em comparação com os outros. Uma estratégia simples é comparar, para cada termo, o valor do centro em um cluster com a média dos centros dos demais clusters. Dessa forma, quanto maior a diferença, mais o termo é característico daquele cluster.

Exemplo de função para calcular os termos diferenciais:

```{r}

# Função para calcular os termos diferenciais de um cluster
differential_terms <- function(centers, cluster_index, top_n = 10) {
  # Extrai os valores do centro do cluster corrente
  centro_atual <- centers[cluster_index, ]
  # Calcula a média dos valores dos outros clusters
  outros_centros <- centers[-cluster_index, ]
  media_outros <- colMeans(outros_centros)
  
  # Diferença: valor no cluster corrente - média dos outros clusters
  diff <- centro_atual - media_outros
  
  # Seleciona os termos com maior diferença positiva
  termos_diferenciais <- names(sort(diff, decreasing = TRUE))[1:top_n]
  return(termos_diferenciais)
}

# Armazena os termos diferenciais para cada cluster em uma lista
differential_terms_results <- lapply(1:nrow(kmeans_result$centers), function(i) {
  differential_terms(kmeans_result$centers, i, top_n = 10)
})

# Nomeia cada elemento da lista com o índice do cluster
names(differential_terms_results) <- paste0("Cluster_", 1:nrow(kmeans_result$centers))

# Visualiza o objeto com os termos diferenciais por cluster
differential_terms_results

```

# Análise Semantica Latente

A Análise Semântica Latente (LSA) consiste em aplicar uma decomposição em valores singulares (SVD) à matriz documento-termo ponderada (por exemplo, com TF-IDF) para reduzir sua dimensionalidade e identificar os conceitos latentes (tópicos) presentes no conjunto de documentos.

A seguir, um exemplo de como aplicar LSA usando o pacote lsa:

```{r}

# Instale e carregue o pacote, se ainda não o fez
install.packages("lsa")
library(lsa)

# Supondo que dtm_matrix seja sua matriz ponderada por TF-IDF
# dtm_matrix deve ser uma matriz numérica (por exemplo, resultado de as.matrix(dtm))
lsa_result <- lsa(dtm_matrix)

# O objeto lsa_result possui os componentes:
# - dk: a matriz documento-conceito (representação dos documentos no espaço de conceitos)
# - sk: os valores singulares (importância de cada conceito)
# - tk: a matriz termo-conceito (representação dos termos no espaço de conceitos)

# Visualize os valores singulares (importância dos conceitos)
print(lsa_result$sk)

lsa_result_dk <- lsa_result$dk

# Para visualizar os termos mais relevantes para um determinado conceito (por exemplo, o primeiro)
get_top_terms <- function(lsa_result_dk, concept_index, top_n = 10) {
  # Extraí a coluna correspondente ao conceito na matriz termo-conceito
  term_weights <- lsa_result_dk[, concept_index]
  # Ordena os termos de acordo com a magnitude dos pesos (em valor absoluto)
  top_terms <- names(sort(abs(term_weights), decreasing = TRUE))[1:top_n]
  return(top_terms)
}

# Exemplo: termos mais relevantes para o primeiro conceito
top_terms_concept1 <- get_top_terms(lsa_result_dk, concept_index = 3, top_n = 10)
print(top_terms_concept1)

```

Resumo
Modelagem de Tópicos (LDA): Utiliza a matriz documento-termo para identificar grupos de termos que formam tópicos, possibilitando ver a composição temática de cada documento.
TF-IDF: Ajuda a destacar os termos mais informativos de cada documento, filtrando palavras comuns e enfatizando as que são exclusivas ou mais significativas para aquele conteúdo.
Combinando essas técnicas, você pode obter uma visão mais profunda e estruturada dos temas e das palavras-chave presentes no seu corpus.
