---
title: "Untitled"
format: html
---

# ESSE SCRIPT CRIA UMA REGEX EFICIENTE PARA FAZER A LIMPEZA DE DADOS E PRINCIPALMENTE PARA EXTRAIR AS INFORMAÇÕES DE NORMAS JURÍDICAS, SEPARADAS POR PÁGINAS EM QUE SÃO CITADAS NO PROCESSO.

o PROCESSO TEM MAIS DE 1000 PÁGINAS, E É IMPOSSÍVEL ADMINISTRAR TODA ESSA INFORMAÇÃO - E MUITO MENOS SE PODE ESPERAR QUE ADVOGADO OU SERVIDOR DA JUSTIÇA VÁ LER TODO O MATERIAL. POR ISSO SE TORNA IMPRESCINDÍVEL DOMINAR O CONTEÚDO, E REDUZIR SINTETICAMENTE. 

ESSE É O OBJETIVO DESTE TRABALHO.

mINHA DEMANDA AO GPT:
dado um vetor que contém vários strings de texto unitários, que estratégia posso adotar para remover deles conteúdos textuais não relativos a legislação (preciso manter, por exemplo, partes como 'art.', 'inciso', 'parágrafo', 'órgão' emissor/autoridade, 'ano', 'numeração', 'tipo')? a tarefa de capturar apenas esses conteúdos com regex nao tem sido eficaz nem eficiente, então eu gostaria de tentar o inverso: eliminar conteúdos desnecessários. o nome do vetor é 'contexto' numa base chamada resultado_filtrado3. Que solução já existente com funções e pacotes do R há para esse tipo de açao? 



O ChatGPT disse:
Esse tipo de tarefa – limpar textos mantendo apenas o que é relevante para legislação – é desafiador justamente porque os padrões linguísticos podem ser muito variados. Como você já percebeu que capturar apenas o que é necessário com regex não está funcionando bem, o caminho inverso (remoção do conteúdo irrelevante) pode ser mais eficaz.

Estratégia recomendada: Classificação semântica com modelos de linguagem + regex
Embora não exista um pacote único em R que “remova conteúdo irrelevante de textos legais”, aqui está uma estratégia combinada com ferramentas existentes:

🔹 Etapas Sugeridas
1. Pré-processamento básico com stringr e textclean
Limpar espaços extras, pontuação redundante e caracteres irrelevantes.

```{R}

install.packages("textclean")
library(stringr)
library(textclean)

legis_processo1 <- resultado_filtrado3

legis_processo1$contexto_limpo <- resultado_filtrado3$contexto |>
  str_squish() |>  # remove espaços extras
  replace_non_ascii() |>  # normaliza caracteres estranhos
  str_remove_all("\\[.*?\\]|\\(.*?\\)")  # remove conteúdos entre colchetes/parênteses

legis_completo <- meu_documento

legis_completo$texto_limpo <- legis_completo$texto_limpo |>
  str_squish() |>  # remove espaços extras
  replace_non_ascii() |>  # normaliza caracteres estranhos
  str_remove_all("\\[.*?\\]|\\(.*?\\)")  # remove conteúdos entre colchetes/parênteses

```

2. Construir um dicionário de termos relevantes
Monte uma lista com palavras-chave como:


```{R}
padroes3 <- c(
  "\\blei\\s*.*n?\\.?\\s*[ºo°]?\\.?\\s*.*\\d*\\.?\\d*[/- ]?(\\d{4}?|\\d{2}?)",
  "\\bres\\s*.*n?\\.?\\s*[ºo°]?\\.?\\s*.*\\d*\\.?\\d*[/- ]?(\\d{4}?|\\d{2}?)",
  "resolu[cç][aã]o) cepe\\s*.*n?\\.?\\s*[ºo°]?\\.?\\s*.*\\d*\\.?\\d*[/- ]?(\\d{4}?|\\d{2}?)",
  "(\\bresolu[cç][aã]o|\\bres\\.?)\\s*.*n?\\.?\\s*[ºo°]?\\.?\\s*.*\\d*\\.?\\d*[/- ]?(\\d{4}?|\\d{2}?)",
  "decreto(-lei)?\\s*.*n?\\.?\\s*[ºo°]?\\.?\\s*.*\\d*\\.?\\d*[/- ]?(\\d{4}?|\\d{2}?)",
  "portaria\\s*.*n?\\.?\\s*[ºo°]?\\.?\\s*.*\\d*\\.?\\d*[/- ]?(\\d{4}?|\\d{2}?)",
  "despachos?\\s*.*n?\\.?\\s*[ºo°]?\\.?\\s*.*\\d*\\.?\\d*[/- ]?(\\d{4}?|\\d{2}?)", 
  "\\bdesp\\.?\\s*.*n?\\.?\\s*[ºo°]?\\.?\\s*.*\\d*\\.?\\d*[/- ]?(\\d{4}?|\\d{2}?)",
  "\\bpilb\\s*.*n?\\.?\\s*[ºo°]?\\.?\\s*.*\\d*\\.?\\d*[/- ]?(\\d{4}?|\\d{2}?)",
  "\\bato\\b\\s*.*n?\\.?\\s*[ºo°]?\\.?\\s*.*\\d*\\.?\\d*[/- ]?(\\d{4}?|\\d{2}?)",
  "\\baps\\.?\\s*.*n?\\.?\\s*[ºo°]?\\.?\\s*.*\\d*\\.?\\d*[/- ]?(\\d{4}?|\\d{2}?)",
  "\\badg\\.?\\s*.*n?\\.?\\s*[ºo°]?\\.?\\s*.*\\d*\\.?\\d*[/- ]?(\\d{4}?|\\d{2}?)",
  "\\bato d[oa] diretor.{0,10}[-\\s]geral\\s*.*n?\\.?\\s*[ºo°]?\\.?\\s*.*\\d*\\.?\\d*[/- ]?(\\d{4}?|\\d{2}?)",
  "(\\bapr\\.?|\\bato do presidente do senado|\\bato da presid[eê]ncia do senado)\\s*.*n?\\.?\\s*[ºo°]?\\.?\\s*.*\\d*\\.?\\d*[/- ]?(\\d{4}?|\\d{2}?)",
  "(\\batc\\.?|\\bato da comiss[aã]o diretora)\\s*.*n?\\.?\\s*[ºo°]?\\.?\\s*.*\\d*\\.?\\d*[/- ]?(\\d{4}?|\\d{2}?)",
  "\\bpil\\s*.*n?\\.?\\s*[ºo°]?\\.?\\s*.*\\d*\\.?\\d*[/- ]?(\\d{4}?|\\d{2}?)",
  "\\bportaria (conjunta )?do ilb\\.?\\s*.*n?\\.?\\s*[ºo°]?\\.?\\s*.*\\d*\\.?\\d*[/- ]?(\\d{4}?|\\d{2}?)",
  "\\bres\\.?\\s*.*n?\\.?\\s*[ºo°]?\\.?\\s*.*\\d*\\.?\\d*[/- ]?(\\d{4}?|\\d{2}?)",
  "(\\bdec\\.?|\\bdel\\.?)\\s*.*n?\\.?\\s*[ºo°]?\\.?\\s*.*\\d*\\.?\\d*[/- ]?(\\d{4}?|\\d{2}?)",
    "of[ií]cio[s]?\\s*.*n?\\.?\\s*[ºo°]?\\.?\\s*.*\\d*\\.?\\d*[/- ]?(\\d{4}?|\\d{2}?)",
  "nup[:\\s]+\\d{5}\\.\\d{6}/\\d{4}-\\d{2}",
  "anexo [ivxlcdmIVXLCDM]+",
  "constitui[cç][aã]o",
  #"estatuto",
  "anexo iv",
  "regulamento administrativo do senado federal",
  #"decis[aã]o",
  #"\\b\\d{4}\\b",
  "cf",
  "constitui[cç][aã]o federal",
  "rasf",
  "ppgcp"
  )

```




# DICAS DO GPT

3. Usar modelos de linguagem (opcional, mais avançado)
Se você quiser ir além, pode usar o pacote text ou textTinyR para embeddings de sentença e aplicar clustering para remover sentenças que não se assemelham a textos jurídicos.

4. (Extra) Classificação supervisionada
Você pode rotular uma amostra pequena com "jurídico"/"não jurídico" e treinar um classificador com textrecipes + tidymodels para automatizar essa limpeza em grande escala.

🔹 Considerações de performance
Evite regexes muito genéricas e pesadas. Use stringi::stri_detect_regex se estiver com muitos dados, pois é mais eficiente em grande escala que stringr::str_detect.

Se quiser, posso te ajudar a montar o classificador ou melhorar seu dicionário com base em exemplos concretos. Quer compartilhar alguns trechos do vetor contexto para que eu te ajude a refinar isso?




O ChatGPT disse:
Ótimo! Com esse trecho do vetor contexto, dá pra propor uma estratégia prática que você pode aplicar direto na sua base resultado_filtrado4. A ideia aqui é fazer uma limpeza geral dos conteúdos irrelevantes, mantendo apenas o que for jurídico/regulatório.

✅ Estratégia proposta: extrair conteúdo jurídico e remover o resto
A seguir, uma solução que:

Extrai apenas o conteúdo potencialmente normativo (usando regex com foco no que você quer manter).

Ignora trechos de linguagem informal ou narrativa pessoal.

📦 Pacotes necessários
r
Copiar
library(stringr)
library(dplyr)
🧠 Função para extrair apenas o conteúdo jurídico



```{r}
🧪 Resultado
Você terá:

conteudo_juridico: apenas o conteúdo normativo extraído

contexto_limpo: mesmo que acima, mas com os itens colados

contexto: original, inalterado

Se quiser melhorar ainda mais a performance, posso ajudar a ajustar as regexes com base em mais exemplos. Também dá pra aplicar NLP com quanteda ou text, caso queira classificar frases inteiras. Quer explorar isso depois?
  
```

Pode me ajudar a atualizar o dicionário de conteúdo jurídico para complementar o que você sugeriu com esses termos abaixo que porventura ainda não constem nele: 

 [1] "regulamento"  "ata"          "alíneas"      "instrução"   
 [5] "ANEXO IV"     "Resolução"    "art"          "RESOLUÇÃO"   
 [9] "Lei"          "Regulamento"  "Inciso"       "RASF"        
[13] "decisão"      "Portaria"     "REGULAMENTO"  "Art"         
[17] "CEPE"         "Parágrafo"    "parágrafo"    "artigos"     
[21] "artigo"       "Artigo"       "Parecer"      "norma"       
[25] "alínea"       "PPGCP"        "Decreto"      "Instrução"   
[29] "resolução"    "dec"          "Despacho"     "inciso"      
[33] "incisos"      "parecer"      "Res"          "APS"         
[37] "Artigos"      "lei"          "Constituição" "Estatuto"    
[41] "Decisão"      "Ofício"       "desp"         "constituição"
[45] "DECISÃO"      "Alínea"       "Anexo IV"     "ADG"         
[49] "ATA"          "Oficio"       "ofício"       "DEC"         
[53] "res"          "§"            "CF"           "RES"         
[57] "despacho"     "OFÍCIO"       "oficio"       "anexo IV"    
[61] "Apr"          "DESPACHO"     "Ata"          "Norma" 

pode adotar a mesma lógica que você empregou anteriormente com relação a caracteres espeicias, maiúsculas e minúsculas, pois funcionou bem!

O ChatGPT disse:
Claro! Vamos atualizar o dicionário de padrões regex para incorporar esses novos termos, usando a mesma lógica de generalização (insensibilidade a caixa, acentuação e variantes comuns). O foco é manter o matching robusto, mesmo com variações textuais ou OCR ruins.

🧠 Atualização do dicionário com os novos termos
🔎 Regras que vamos aplicar:
Ignorar maiúsculas/minúsculas: regex insensível a caixa ((?i) ou usando tolower() antes).

Tratar acentuação e variações: al[ií]nea, instru[cç][aã]o, resolu[cç][aã]o, etc.

Incluir siglas relevantes (ex: CEPE, RASF, APS)

Evitar duplicatas com termos já presentes.

✅ Novo vetor de padrões:

```{r DESCONSIDERAR ESSE CHUNK!!!!}  

regex



artigo_regex <- c("\\bartigo[s]?\\s*\\d+",
  "\\bart\\.?\\s*\\d+")

miolo_regex <- c("par[aá]grafo\\s*(único)?",
  "incisos?\\s*[ivxlcdmIVXLCDM]+",
  "al[ií]neas?",  # nova
  "\\b§\\s?\\d?")

padroes_tipo_norma <- c("\\blei\\b", "\\bres\\b") 

padroes_data <- c("\\d*\\.?\\d*[/- ]?(\\d{4}?|\\d{2}?)") #PADRÃO DE DATA MAIS EFICIENTE!! É PADRAO DE NUMÉRO MAIS DATA!!!
 
padroes_numeros <- c("n?\\.?\\s*[ºo°]?\\.?\\s*.*\\d*\\.?\\d*") # esse É O MELHOR FORMATO PARA NÚMEROS DE NORMAS, MAS NÃO PEGA NUMERO OBRIGATORIAMENTE, SÓ SE TIVER


  bloco1 <- paste0(padroes_tipo_norma,
                   artigo_regex, 
                   miolo_regex, collapse = "|")
  
  bloco2 <- paste0(padroes_numeros,
                   padroes_data, collapse = "|")
                                       
  
  
  regex_total_vetorizado <- regex(
    paste0(bloco1,
           "\\s*(",
           bloco2,
           ")?.*",
           bloco1,
           "\\s*(",
           bloco2,
           ")?",
           ignore_case = TRUE))
                                       
                                       
  
  
# FAZER O TESTE DO CÓDIGO ACIMA, E SE FOR O CASO COMPLEMENTAR COM OS DEMAIS REGEX DE TIPOS DE NORMAS  
  

               
               
               s*.*   
```
 
 

```{r ESSE CHUNK CONTÈM A MELHOR REGEX E MAIS EFICIENTE!!! }

 padroes3 <- c(
  "\\blei\\s*.*n?\\.?\\s*[ºo°]?\\.?\\s*.*\\d*\\.?\\d*[/- ]?(\\d{4}?|\\d{2}?)",
  "\\bres\\s*.*n?\\.?\\s*[ºo°]?\\.?\\s*.*\\d*\\.?\\d*[/- ]?(\\d{4}?|\\d{2}?)",
  
   "resolu[cç][aã]o) cepe\\s*.*n?\\.?\\s*[ºo°]?\\.?\\s*.*\\d*\\.?\\d*[/- ]?(\\d{4}?|\\d{2}?)",
  
  "(\\bresolu[cç][aã]o|\\bres\\.?)\\s*.*n?\\.?\\s*[ºo°]?\\.?\\s*.*\\d*\\.?\\d*[/- ]?(\\d{4}?|\\d{2}?)",
  
  "decreto(-lei)?\\s*.*n?\\.?\\s*[ºo°]?\\.?\\s*.*\\d*\\.?\\d*[/- ]?(\\d{4}?|\\d{2}?)",
  
  "portaria\\s*.*n?\\.?\\s*[ºo°]?\\.?\\s*.*\\d*\\.?\\d*[/- ]?(\\d{4}?|\\d{2}?)",
  
  "despachos?\\s*.*n?\\.?\\s*[ºo°]?\\.?\\s*.*\\d*\\.?\\d*[/- ]?(\\d{4}?|\\d{2}?)", 
  
  "\\bdesp\\.?\\s*.*n?\\.?\\s*[ºo°]?\\.?\\s*.*\\d*\\.?\\d*[/- ]?(\\d{4}?|\\d{2}?)",
  
  "\\bpilb\\s*.*n?\\.?\\s*[ºo°]?\\.?\\s*.*\\d*\\.?\\d*[/- ]?(\\d{4}?|\\d{2}?)",
  
  "\\bato\\b\\s*.*n?\\.?\\s*[ºo°]?\\.?\\s*.*\\d*\\.?\\d*[/- ]?(\\d{4}?|\\d{2}?)",
  
  "\\baps\\.?\\s*.*n?\\.?\\s*[ºo°]?\\.?\\s*.*\\d*\\.?\\d*[/- ]?(\\d{4}?|\\d{2}?)",
  
  "\\badg\\.?\\s*.*n?\\.?\\s*[ºo°]?\\.?\\s*.*\\d*\\.?\\d*[/- ]?(\\d{4}?|\\d{2}?)",
  
  "\\bato d[oa] diretor.{0,10}[-\\s]geral\\s*.*n?\\.?\\s*[ºo°]?\\.?\\s*.*\\d*\\.?\\d*[/- ]?(\\d{4}?|\\d{2}?)",
  "(\\bapr\\.?|\\bato do presidente do senado|\\bato da presid[eê]ncia do senado)\\s*.*n?\\.?\\s*[ºo°]?\\.?\\s*.*\\d*\\.?\\d*[/- ]?(\\d{4}?|\\d{2}?)",
  "(\\batc\\.?|\\bato da comiss[aã]o diretora)\\s*.*n?\\.?\\s*[ºo°]?\\.?\\s*.*\\d*\\.?\\d*[/- ]?(\\d{4}?|\\d{2}?)",
  "\\bpil\\s*.*n?\\.?\\s*[ºo°]?\\.?\\s*.*\\d*\\.?\\d*[/- ]?(\\d{4}?|\\d{2}?)",
  "\\bportaria (conjunta )?do ilb\\.?\\s*.*n?\\.?\\s*[ºo°]?\\.?\\s*.*\\d*\\.?\\d*[/- ]?(\\d{4}?|\\d{2}?)",
  "\\bres\\.?\\s*.*n?\\.?\\s*[ºo°]?\\.?\\s*.*\\d*\\.?\\d*[/- ]?(\\d{4}?|\\d{2}?)",
  "(\\bdec\\.?|\\bdel\\.?)\\s*.*n?\\.?\\s*[ºo°]?\\.?\\s*.*\\d*\\.?\\d*[/- ]?(\\d{4}?|\\d{2}?)",
    "of[ií]cio[s]?\\s*.*n?\\.?\\s*[ºo°]?\\.?\\s*.*\\d*\\.?\\d*[/- ]?(\\d{4}?|\\d{2}?)",
  "nup[:\\s]+\\d{5}\\.\\d{6}/\\d{4}-\\d{2}",
  "anexo [ivxlcdmIVXLCDM]+",
  #"constitui[cç][aã]o",
  #"estatuto",
  #"regulamento",
  #"decis[aã]o",
  #"\\b\\d{4}\\b",
  "cf",
  "Constituição Federal",
  "rasf",
  "ppgcp"
  )
 

############ ESTE ABAIXO É O CHUNK MAIS EFICIENTE DE TODOS ##########################

 padroes <- c(
  "\\blei\\s*n?\\.?\\s*[ºo°]?\\s*\\.?\\s*.*\\d*\\.?\\d*/?(\\d{4}?|\\d{2}?)",
  "(\\bresolu[cç][aã]o|\\bres\\.?)\\s*n?\\.?[ºo°]?\\.?\\s*\\d*\\.?\\d*/?(\\d{4}?|\\d{2}?)",
  "decreto(-lei)?\\s*n?\\.?[ºo°]?\\.?\\s*.*\\d*\\.?\\d*([-/\\s]?|.*)(\\d{4}?|\\d{2}?)",
  "portaria\\s*n?\\.?[ºo°]?\\.?\\s*\\d*\\.?\\d*/?(\\d{4}?|\\d{2}?)",
  "despachos?\\s*n?\\.?[ºo°]?\\.?\\s*\\d*\\.?\\d*/?(\\d{4}?|\\d{2}?)",
  "desp\\.?\\s*n?\\.?[ºo°]?\\.?\\s*\\d*\\.?\\d*/?(\\d{4}?|\\d{2}?)",
  "\\bpilb\\s*n?\\.?[ºo°]?\\.?\\s*\\d*\\.?\\d*/?(\\d{4}?|\\d{2}?)",
  "\\bato\\b\\s*.*n?\\.?[ºo°]?\\.?\\s*\\d*\\.?\\d*/?(\\d{4}?|\\d{2}?)",
  "\\baps\\.?\\s*n?\\.?[ºo°]?\\.?\\s*\\d*\\.?\\d*/?(\\d{4}?|\\d{2}?)",
  "\\badg\\.?\\s*n?\\.?[ºo°]?\\.?\\s*\\d*\\.?\\d*/?(\\d{4}?|\\d{2}?)",
  "\\bato d[oa] diretor.{0,10}[-\\s]geral\\s*n?\\.?[ºo°]?\\.?\\s\\d*\\.?\\d*/?(\\d{4}?|\\d{2}?)",
  "(\\bapr\\.?|\\bato do presidente do senado|\\bato da presid[eê]ncia do senado)\\s*n?\\.?[ºo°]?\\.?\\s*\\d*\\.?\\d*/?(\\d{4}?|\\d{2}?)",
  "(\\batc|\\bato da comiss[aã]o diretora)\\s*n?\\.?[ºo°]?\\.?\\s*\\d*\\.?\\d*/?(\\d{4}?|\\d{2}?)",
  "\\bpil\\.?\\s*n?\\.?[ºo°]?\\.?\\s*\\d*\\.?\\d*/?(\\d{4}?|\\d{2}?)",
  "\\bportaria( conjunta)?do ilb\\s*n?\\.?[ºo°]?\\.?\\s*\\d*\\.?\\d*/?(\\d{4}?|\\d{2}?)",
  "\\bres\\.?\\s*n?\\.?[ºo°]?\\.?\\s*\\d*\\.?\\d*/?(\\d{4}?|\\d{2}?)",
  "(\\bdec|\\bdel)\\.?\\s*n?\\.?[ºo°]?\\.?\\s*\\d*\\.?\\d*/?(\\d{4}?|\\d{2}?)",
  "(\\bres\\.?|resolu[cç][aã]o) cepe\\s*n?\\.?[ºo°]?\\.?\\s*\\d*\\.?\\d*/?(\\d{4}?|\\d{2}?)",
  "of[ií]cio[s]?\\s*n?\\.?[ºo°]?\\.?\\s*\\d*\\.?\\d*/?(\\d{4}?|\\d{2}?)",
  "nup[:\\s]+\\d{5}\\.\\d{6}/?\\d{4}-\\d{2}",
  "anexo\\s*[ivxlcdmIVXLCDM]*",
  "\\bartigo[s]?\\s*\\d*",
  "\\bart\\.?\\s*\\d*",
  "par[aá]grafo\\s*([úu]nico|[a-zA-Z0-9]*)?",
  "incisos?\\s*[ivxlcdmIVXLCDM]*",
  "al[ií]neas?\\s*([a-z]{0,1}\\s?[,e]?)*",  # nova
  "\\b§\\s?\\d*",
  "constitui[cç][aã]o",
  #"\\bestatuto",
  #"\\bregulamento",
  #"\\bdecis[aã]o",
  "\\b\\d{4}\\b",
  "\\bcf",         # Constituição Federal
  "\\brasf",
  "\\bppgcp"
  )

> siglas_select4
 [1] "adg"          "apr"          "aps"         
 [4] "atc"          "atl"          "pdg"         
 [7] "res"          "ata"          "aci"         
[10] "acj"          "acl"          "acm"         
[13] "adv"          "agp"          "dec"         
[16] "dpr"          "idg"          "pag"         
[19] "pas"          "pil"          "pli"         
    "cf"
[34]  "desp"        

    [37] "artigos?"     "art"          "art\\."      
[40] "arts\\."            
```

# EXPRESSÕES GERAIS EFICIENTES PARA CAPTURA DE LEIS E NORMAS COM REGEX

## FORMULAÇÕES GENERALIZADAS

NESTA SEQUÊNCIA, HÁ DUAS PROPOSTAS DE CADA. A PRIMEIRA, EU ELABOREI, E A SEGUNDA SE PROPÕE A SER SIMILAR, COM O MESMO OBJETIVO, E FOI REVISADA PELO GPT.

```{r}
regex_incisos <- "incisos?\\s*.*([ivxlcdmIVXLCDM]+\\s*[,e]\\s*)+"
regex_incisos <- "incisos?\\s*.*([ivxlcdmIVXLCDM]+\\s*[,e]\\s*)+"

regex_alineas <-  "al[ií]nea[s]?.*([a-z]{1}\\s*[,e]\\s*)+" 
regex_alineas <- "al[ií]nea[s]?.*([a-z]\\s*[,e]\\s*)+"

regex_paragrafos <- "((\\b[§]+\\s*\\d*\\s*\\.?\\s*[º°o]?\\s*\\.?)|(((primeiro|segundo|terceiro|quarto|quinto|sexto|sétimo|oitavo|nono|décimo|\\d[0-9]{0-3}\\s*\\.?\\s*[º°o]?\\s*\\.?)?\\s*par[aá]grafo[s]?\\s*)|(par[aá]grafo[s]?\\s*([uú]nico))|(primeiro|segundo|terceiro|quarto|quinto|sexto|sétimo|oitavo|nono|décimo|\\d[0-9]{0-3}\\s*\\.?\\s*[º°o]?\\s*\\.?\\s*par[aá]grafo[s]?)))" 
regex_paragrafos <- paste0(
  "(",
  "(\\b[§]+\\s*\\d*\\s*\\.?\\s*[º°o]?\\s*\\.?)",
  "|",
  "(",
    "(",
      "(primeiro|segundo|terceiro|quarto|quinto|sexto|sétimo|oitavo|nono|décimo|\\d{1,2}\\s*\\.?\\s*[º°o]?\\s*\\.?)?",
      "\\s*par[aá]grafo[s]?\\s*",
    ")",
    "|(par[aá]grafo[s]?\\s*[uú]nico)",
    "|(par[aá]grafo[s]?\\s*(primeiro|segundo|terceiro|quarto|quinto|sexto|sétimo|oitavo|nono|décimo|\\d{1,2}\\s*\\.?\\s*[º°o]?\\s*\\.?))",
  ")",
  ")"
)




regex_artigos <- "(\\bartigo[s]?\\s?.*|\\bart[s]?\\s*\\.?\\s*.*)"
regex_artigos <- "(\\bartigo[s]?\\s?.*|\\bart[s]?\\s*\\.?\\s*.*)"

regex_tipos_legis <- "(\\blei\\b|resolu[çc][ãa]o|\\bato\\b|portaria|despacho|estatuto|\\bata\\b|of[íi]cio|instru[çc][ãa]o|decis[ãa]o|s[úu]mula|decreto|anexo iv do rasf|anexo iv do regulamento administrativo|anexo iv|\\bconstiti[cç][aã]o|regulamento)"
regex_tipos_legis <- paste(
  "\\blei\\b", "resolu[çc][ãa]o", "\\bato\\b", "portaria", "despacho",
  "estatuto", "\\bata\\b", "of[íi]cio", "instru[çc][ãa]o", "decis[ãa]o",
  "s[úu]mula", "decreto", "anexo iv do rasf", "anexo iv do regulamento administrativo",
  "anexo iv", "\\bconstitu[ií][çc][ãa]o", "regulamento",
  sep = "|"
)

regex_numero_legis <- "(n?\\.?\\s*[ºo°]?|n[uú]meros?|num\\s*\\.?)?\\s*.*\\d*\\s*\\.?\\s*\\d+\\s*[ºo°]?"
regex_numero_legis <- "(n?\\.?\\s*[ºo°]?|n[uú]meros?|num\\s*\\.?)?\\s*.*\\d+\\s*[ºo°]?"


regex_intertermos <- ".*"

regex_ano_legis <- "[-/\\s*]?((\\d{4})|(\\d{2}))"
regex_ano_legis <- "[-/\\s*]?\\d{2,4}"



regex_autoridade <- paste0("((([1234]\\s*\\.?\\s*[ºª°oa]?\\s*\\.?\\s*)",
                           "|(",
                           "(p\\s*r\\s*i\\s*m\\s*e\\s*i\\s*r\\s*[ao]",
                           "|s\\s*e\\s*g\\s*u\\s*n\\s*d\\s*[ao]",
                           "|t\\s*e\\s*r\\s*c\\s*e\\s*i\\s*r\\s*[ao]",
                           "|q\\s*u\\s*a\\s*r\\s*t\\s*[ao]",
                           "|v\\s*i\\s*c\\s*e\\s*",
                           ")",                          
                           "[-\\s]?))?\\s*", 
                           "(",
                           "(p\\s*r\\s*e\\s*s\\s*(\\.?",
                           "|\\s*i\\s*d\\s*e\\s*n\\s*t\\s*e",
                           "|i\\s*d\\s*[eê]\\s*n\\s*c\\s*i\\s*a))",
                           "|(s\\s*e\\s*c\\s*(\\.?\\s*",
                           "|r\\s*e\\s*t\\s*[áa]\\s*r\\s*i\\s*[oa])?))",
                           "|((comiss[ãa]o",
                           "|c\\s*o\\s*m\\s*i\\s*s\\s*s\\s*[aã]\\s*o)\\s*",
                           "[-\\s]?\\s*(diretora",
                           "|d\\s*i\\s*r\\s*e\\s*t\\s*o\\s*r\\s*a))",
                           "|((diretor",
                           "|d\\s*i\\s*r\\s*e\\s*t\\s*o\\s*r)",
                           "(ia|a|\\s*i\\s*a)?[s]?.*",
                           "((\\bilb\\.?)",
                           "|instituto\\s*legislativo\\s*brasileiro",
                           "|i\\s*n\\s*s\\s*t\\s*i\\s*t\\s*u\\s*t\\s*o\\s*",
                           "l\\s*e\\s*g\\s*i\\s*s\\s*l\\s*a\\s*t\\s*i\\s*v\\s*o\\s*",
                           "b\\s*r\\s*a\\s*s\\s*i\\s*l\\s*e\\s*i\\s*r\\s*o))",      
                           "|(segp|serh|s\\s*e\\s*g\\s*p|s\\s*e\\s*r\\s*h)",      
                           "|((dger|d\\s*g\\s*e\\s*r)",
                           "|((diretor",
                           "|d\\s*i\\s*r\\s*e\\s*t\\s*o\\s*r)(ia|a|\\s*i\\s*a)?[s]?",
                           "[-\\s]",
                           "(gera(l|is)|(g\\s*e\\s*r\\s*a\\s*(l|i\\s*s)))))",
                           "|cepe|ppgcp|ipol|unb|advosf)")  

#regex_autoridade <- "(p\\s*r\\s*e\\s*s\\s*i\\s*d\\s*e\\s*n\\s*t\\s*e|d\\s*g\\s*e\\s*r|comiss[ãa]o diretora|cepe|ppgcp|ilb|unb|advosf)"


regex_siglas <- "\\badg\\b|\\bapr\\b|\\baps\\b|\\batc\\b|\\batl\\b|\\bpdg\\b|\\bres\\b|\\bata\\b|\\baci\\b|\\bacj\\b|\\bacl\\b|\\bacm\\b|\\badv\\b|\\bagp\\b|\\bdec\\b|\\bdpr\\b|\\bidg\\b|\\bpag\\b|\\bpas\\b|\\bpil\\b|\\bpli\\b|\\blei\\b|\\bcf\\b|\\bdesp\\b|\\bpilb\\b|\\breg\\b"
regex_siglas <- paste("\\badg\\b",
                      "\\bapr\\b",
                      "\\baps\\b", 
                      "\\batc\\b", 
                      "\\batl\\b",
                      "\\bpdg\\b", 
                      "\\bres\\b",
                      "\\bata\\b",
                      "\\baci\\b",
                      "\\bacj\\b",
                      "\\bacl\\b",
                      "\\bacm\\b", 
                      "\\badv\\b",
                      "\\bagp\\b",
                      "\\bdec\\b",
                      "\\bdpr\\b",
                      "\\bidg\\b",
                      "\\bpag\\b", 
                      "\\bpas\\b", 
                      "\\bpil\\b", 
                      "\\bpli\\b",
                      "\\bcf\\b",
                      "\\bdesp\\b", 
                      "\\bpilb\\b", 
                      "\\breg\\b",
                      sep = "|"
)



captura_regex_legis <- regex(paste0(
  "(",
  "(",  regex_alineas,      ")?.*",
  "(",  regex_incisos,      ")?.*",
  "(",  regex_paragrafos,   ")?.*",
  "(",  regex_artigos,      ")?.*",
  "(",  regex_numero_legis, ")?.*",
  "(",
  "(","(",  regex_tipos_legis,  ").*","(","(","(", regex_numero_legis,   ").*",
                                        "(", regex_ano_legis,      ")?.*",
                                        "(", regex_autoridade,     ")?)",
  "|.*",
  "(",                                  "(", regex_autoridade,     ")?.*",
                                        "(", regex_numero_legis,   ")?.*",
                                        "(", regex_ano_legis,      ")?.*", 
  ")))",
  "|.*",
  "(",
  "(",  regex_siglas,        ").*",
  "(",  regex_numero_legis,  ")?.*",
  "(",  regex_ano_legis,")?))"  ), ignore_case = TRUE)

# OU

captura_regex_legis <- regex(
  paste0(
    "(",
      "(", regex_alineas, ")?", ".*",
      "(", regex_incisos, ")?", ".*",
      "(", regex_paragrafos, ")?", ".*",
      "(", regex_artigos, ")?", ".*",
      "(", regex_numero_legis, ")?", ".*",
      "(",
        "(", regex_tipos_legis, ").*",
        "(",
          "(", regex_numero_legis, ").*",
          "(", regex_ano_legis, ")?", ".*",
          "(", regex_autoridade, ")?",
        ")",
      "|",
        ".*(",
          "(", regex_autoridade, ").*",
          "(", regex_numero_legis, ")?", ".*",
          "(", regex_ano_legis, ")?",
        ")",
      ")", 
      "|",
      "(",
        "(", regex_siglas, ").*",
        "(", regex_numero_legis, ")?",
        "(", regex_ano_legis, ")?",
      ")",
    ")"
  ),
  ignore_case = TRUE
)

```



```{R}
# Quer ver os matches por linha em coluna separada?

legis_completo <- legis_completo %>%
  mutate(captura_textual = sapply(captura_geral, function(x) paste(unique(x), collapse = " | ")))
  

# ESSA É A FÓRMULA USUAL, UTILIZANDO STR_EXTRACT_ALL()
legis_completo <- legis_completo |> mutate(captura_geral = str_extract_all(tolower(texto_limpo), captura_regex_legis))


```

OBS: OS STRINGS DE PESQUISA FICARAM BASTANTE FLEXÍVEIS E APROPRIADOS À VARIEDADE DE OCORRÊNCIAS NÃO ESTRUTURADAS. EM COMPENSAÇÃO, O PROCESSAMENTO DAS OCORRÊNCIAS FICA PREJUDICADO E A DEMORA PODE SER LONGA. CONSIDERE CRIAR COLUNAS COM INFORMAÇOES SEGMENTADAS, E APLICAR OS REGEX POR BLOCO, COMO PROPOSTO A SEGUIR.

# pensando na aplicação por partes blocadas, podemos separar as referências ao 'miolo' das normas, isto é, as referências a artigos, incisos e parágrafos (bloco1), às normas propriamente ditas, isto é, tipo de norma, número e ano de edição (bloco2), autoridade responsável pela edição da norma (bloco3)

```{R}

# versão enxuta e menos permissiva
regex_autoridade <- paste0("(((([1234]?\\s*\\.?\\s*[ºª°oa]?\\s*\\.?\\s*)",
                           "|(",
                           "(primeir[ao]",
                           "|segund[ao]",
                           "|terceir[ao]",
                           "|quart[ao]",
                           "|vice\\s*",
                           ")?",                          
                           "[-\\s]?))?\\s*", 
                           "(",
                           "(pres\\s*(\\.?",
                           "|(idente)?",
                           "|id[eê]ncia)\\s*)?",
                           "|(sec\\s*(\\.?",
                           "|(ret[áa]ri[oa])?))",
                           "|((comiss[ãa]o",
                           "|comiss[aã]o)?",
                           "[-\\s]?(diretora",
                           "|diretora))",
                           "|((diretor",
                           "|diretor)",
                           "(ia|a|ia))?[s]?.*",
                           "((\\bilb\\.?)?",
                           "|instituto\\s*legislativo\\s*brasileiro)",      
                           "|(segp|serh)",      
                           "|((dger|dger)",
                           "|((diretor(ia|a|ia)?)?[s]?",
                           "[-\\s*]",
                           "(gera(l|is))))))",
                           "|cepe|ppgcp|ipol|unb|advosf)")  


captura_miolo_legis <- regex(
  paste0(
      "(", regex_alineas, ")?", ".*",
      "(", regex_incisos, ")?", ".*",
      "(", regex_paragrafos, ")?", ".*",
      "(", regex_artigos, ")", ".*",
      "(", regex_numero_legis, ")?"),
  ignore_case = TRUE
)

captura_tipo_legis <- regex(
  paste0(
      "(",
      regex_tipos_legis, ")"),
  ignore_case = TRUE
)


captura_num_ano_aut <- regex(
  paste0(
          "(", regex_numero_legis, ").*",
          "(", regex_ano_legis, ")?", ".*",
          "(", regex_autoridade, ")?"),
  ignore_case = TRUE
)

captura_aut_num_ano <- regex(
  paste0(
    "(", regex_autoridade, ").*",
    "(", regex_numero_legis, ")?", ".*",
    "(", regex_ano_legis, ")?"),
  ignore_case = TRUE
)

captura_sigla_num_ano <- regex(
  paste0(
        "(", regex_siglas, ").*",
        "(", regex_numero_legis, ")?","*.*",
        "(", regex_ano_legis, ")?"),
  ignore_case = TRUE
)




```


```{r}
🔁 Lembre-se: ao aplicar no código, transforme o texto com tolower() para uniformizar.

🧪 Aplicando na função
Aqui está a função ajustada para usar esse novo dicionário:

r
Copiar
```


```{r}


extrair_conteudo_juridico <- function(texto) {
  
  regex_final <- str_c(
    "(", 
    str_c(padroes, 
          collapse = "|"),
    ")",
    collapse = "")
  
  extraido <- str_extract_all(
    tolower(texto), 
    regex_final, 
    simplify = FALSE)
  
  sapply(extraido, 
         function(x) 
           paste(unique(x),
                 collapse = " | "))
}

```



```{r}
remover_nao_juridico <- function(texto) {
 padroes_limpeza_barrainterroga <- c(
  "\\blei\\s*n?\\.?[ºo°]?\\.?\\s*\\d+/?(\\d{4}|\\d{2})?",
  "\\bresolu[cç][aã]o|\\bres\\.?\\s*n?\\.?[ºo°]?\\.?\\s*(\\d+/?(\\d{4}|\\d{2}))?",
  "decreto(-lei)?\\s*n?\\.?[ºo°]?\\.?\\s*(\\d+/?(\\d{4}|\\d{2}))?",
  "portaria\\s*n?\\.?[ºo°]?\\.?\\s*(\\d+/?(\\d{4}|\\d{2}))?",
  "despachos?\\s*n?\\.?[ºo°]?\\.?\\s*(\\d+/?(\\d{4}|\\d{2}))?", 
  "desp\\.?\\s*n?\\.?[ºo°]?\\.?\\s*(\\d+/?(\\d{4}|\\d{2}))?",
  "\\bpilb\\s*n?\\.?[ºo°]?\\.?\\s*(\\d+/?(\\d{4}|\\d{2}))?",
  "\\bato\\b\\s*.*n?\\.?[ºo°]?\\.?\\s*\\d+/?(\\d{4}|\\d{2})?",
  "\\baps\\.?\\s*n?\\.?[ºo°]?\\.?\\s*(\\d+/?(\\d{4}|\\d{2}))?",
  "\\badg\\.?\\s*n?\\.?[ºo°]?\\.?\\s*(\\d+/?(\\d{4}|\\d{2}))?",
  "\\bato d[oa] diretor.{0,10}[-\\s]geral\\s*n?\\.?[ºo°]?\\.?\\s*(\\d+/?(\\d{4}|\\d{2}))?",
  "(\\bapr\\.?|\\bato do presidente do senado|\\bato da presid[eê]ncia do senado)\\s*n?\\.?[ºo°]?\\.?\\s*(\\d+/?(\\d{4}|\\d{2}))?",
  "(\\batc|\\bato da comiss[aã]o diretora)\\s*n?\\.?[ºo°]?\\.?\\s*(\\d+/?(\\d{4}|\\d{2}))?",
  "\\bpil\\.?\\s*n?\\.?[ºo°]?\\.?\\s*(\\d+/?(\\d{4}|\\d{2}))?",
  "\\bportaria( conjunta)?\\sdo ilb\\s*n?\\.?[ºo°]?\\.?\\s*(\\d+/?(\\d{4}|\\d{2}))?",
  "\\bres\\.?\\s*n?\\.?[ºo°]?\\.?\\s*(\\d+/?(\\d{4}|\\d{2}))?",
  "(\\bdec|\\bdel)\\.?\\s*n?\\.?[ºo°]?\\.?\\s*(\\d+/?(\\d{4}|\\d{2}))?",
  "(\\bres\\.?|resolu[cç][aã]o) cepe\\s*n?\\.?[ºo°]?\\.?\\s*(\\d+/?(\\d{4}|\\d{2}))?",
  "of[ií]cio[s]?\\s*n?\\.?[ºo°]?\\.?\\s*(\\d+/?(\\d{4}|\\d{2}))?",
  "nup[:\\s]+\\d{5}\\.\\d{6}/?\\d{4}-\\d{2}",
  "anexo\\s*[ivxlcdmIVXLCDM]+",
  "\\bartigo[s]?\\s*\\d+",
  "\\bart\\.?\\s*\\d+",
  "par[aá]grafo\\s*([uú]nico|\\d*|[a-zA-Z]*)\\s?",
  "incisos?\\s*[ivxlcdmIVXLCDM]+",
  "al[ií]neas?",  # nova
  "\\b§\\s?\\d?",
  "constitui[cç][aã]o",
  "estatuto",
  "regulamento",
  "cf",         # Constituição Federal
  "rasf",
  "ppgcp"
  ) 
  
  regex_final <- str_c(
    "(", 
    str_c(
      padroes_limpeza_barrainterroga,
      collapse = "|"),
    ")", collapse = "")
  
  matches <- str_extract_all(
    tolower(texto), 
    regex_final)
  
  sapply(matches, 
         function(x) 
           paste(unique(x),
                 collapse = " | "))
 }
 

legis_completo <- legis_completo |>
  mutate(texto_filtrado = remover_nao_juridico(texto_limpo))
```


```{r}

regex_total <- paste(padroes_limpeza_barrainterroga, collapse = "|")


legis_completo <- legis_completo |> 
  mutate(conteudo_juridico = extrair_conteudo_juridico(texto_limpo))


resultado_filtrado5 <- resultado_filtrado5 |>
  mutate(conteudo_juridico5 = extrair_conteudo_juridico(contexto))





resultado_filtrado6 <- legis_completo %>%
  mutate(ocorrencias_normativas = 
           str_extract_all(
             tolower(texto_limpo), 
             regex_total))




filtrado5 <- str_extract_all(tolower(resultado_filtrado4$contexto), regex_total_vetorizado)



```


 Resultado
Esse novo dicionário cobre todos os termos que você forneceu, com robustez a variações comuns.

Se quiser futuramente "treinar" o dicionário com termos recorrentes na sua base, podemos usar frequência de palavras com tidytext para identificar termos potenciais não cobertos.

Quer que eu monte esse diagnóstico de palavras-chave para você?


  
