---
title: "Untitled"
format: html
---

# Aqui eu organizo as respostas da IA que resumem os argumentos do processo 003561, resultando ao final em um objeto do R que contém titulo, descricao, normas e documentos citados, e posicao do argumento em relacao à conduta do servidor. 

## É preciso pegar o resultado deste arquivo e uni-lo com rbind() aos objetos com os mesmos campos compilados dos outros processos

```{r}
# Caminho do arquivo com os vetores
arquivo <- "D:/thiag_q/Downloads/PROCESSOS/script/resultado_003561_parte_A.txt"

# Ler o conteúdo do arquivo como texto (tudo de uma vez)
conteudo <- readLines(arquivo)

# Juntar as linhas em um único bloco de texto
texto_completo <- paste(conteudo, collapse = "\n")

# Avaliar o código de forma controlada num ambiente separado
ambiente_temp <- new.env()
eval(parse(text = texto_completo), envir = ambiente_temp)

# Obter todos os objetos criados (ex: r1, r2, r3, etc.)
nomes_vetores <- ls(envir = ambiente_temp)

# Criar uma lista com esses vetores
lista_resultado <- mget(nomes_vetores, envir = ambiente_temp)

# Exemplo: visualizar os títulos de todos
sapply(lista_resultado, function(x) x["titulo"])


titulos_a <- sapply(lista_resultado, function(x) x["titulo"])
descricao_a <- sapply(lista_resultado, function(x) x["descricao"])
normas_citadas_a <- sapply(lista_resultado, function(x) x["normas_citadas"])
documentos_citados_a <- sapply(lista_resultado, function(x) x["documentos_citados"])
posicao_a <- sapply(lista_resultado, function(x) x["posicao"])

mapa_argumentos_003561 <- view(tibble(arquivo_id = "003561", bloco_id = nomes_vetores,  titulo_ementa = titulos_a, descricao = descricao_a, normas = normas_citadas_a, documentos = documentos_citados_a, posicao = posicao_a ))

```


#junção dos dados de resumo, com campos título, descrição, normas e documentos citados, e posição . Os bancos foram unidos sob os mesmos campos. Mas não estou encontrando os dados dos processos 020190 e 019893 e vou ter de importá-los e parsea-los novamente.


```{r}

# Caminho do arquivo com os vetores
arquivo <- "D:/thiag_q/Downloads/PROCESSOS/script/resultado_003561_parte_B.txt"

# Ler o conteúdo do arquivo como texto (tudo de uma vez)
conteudo <- readLines(arquivo)

# Juntar as linhas em um único bloco de texto
texto_completo <- paste(conteudo, collapse = "\n")

# Avaliar o código de forma controlada num ambiente separado
ambiente_temp <- new.env()
eval(parse(text = texto_completo), envir = ambiente_temp)

# Obter todos os objetos criados (ex: r1, r2, r3, etc.)
nomes_vetores <- ls(envir = ambiente_temp)

# Criar uma lista com esses vetores
lista_resultado <- mget(nomes_vetores, envir = ambiente_temp)

# Exemplo: visualizar os títulos de todos
sapply(lista_resultado, function(x) x["titulo"])


titulos_b <- sapply(lista_resultado, function(x) x["titulo"])
descricao_b <- sapply(lista_resultado, function(x) x["descricao"])
normas_citadas_b <- sapply(lista_resultado, function(x) x["normas_citadas"])
documentos_citados_b <- sapply(lista_resultado, function(x) x["documentos_citados"])
posicao_b <- sapply(lista_resultado, function(x) x["posicao"])

mapa_argumentos_003561_b <- view(tibble(arquivo_id = "003561", bloco_id = nomes_vetores,  titulo_ementa = titulos_b, descricao = descricao_b, normas = normas_citadas_b, documentos = documentos_citados_b, posicao = posicao_b ))

mapa_argumentos <- rbind(mapa_argumentos_003561, mapa_argumentos_003561_b, prompts_processo_respostas_GPT_docall)

mapa_argumentos

```



