---
title: "Untitled"
format: html
---

```{r}

library(purrr)
library(dplyr)
library(tidyverse)
library(stringi)
library(stringr)


View(write.csv2(tibble_p003561, "tibble_p003561.csv"))

names(tibble_p003561_b)

#[1] "20240829" "20241125" "20241201"
#[4] "20250125" "pagina"  
```


```{r}

names(tibble_p003561_b) <- c("d20240829", "d20241125", "d20241201", "d20250125", "pagina")

tibble_p003561_b <- tibble_p003561 %>% mutate(pagina = 1:n())

tibble_p003561_c <- tibble_p003561_b %>% select(pagina, d20240829, d20241125, d20241201, d20250125) #ordenar, para que página fique no começo!

tibble_p003561_b <- tibble_p003561_c

tibble_p003561 <- tibble_p003561_b

```

```{r}
library(purrr)
library(dplyr)
library(tidyverse)
library(stringi)

# os procedimentos abaixo deram certo, mas não precisam ser executados, pois o próximo bloco contém a função que retira os espaços em excesso.

tibble_p003561_b <- tibble_p003561_b %>%
  mutate(d20240829 = map_chr(d20240829, ~ gsub(" +", " ", .x)))

tibble_p003561_b <- tibble_p003561_b %>%
  mutate(d20241125 = map_chr(d20241125, ~ gsub(" +", " ", .x)))

tibble_p003561_b <- tibble_p003561_b %>%
  mutate(d20241201 = map_chr(d20241201, ~ gsub(" +", " ", .x)))

tibble_p003561_b <- tibble_p003561_b %>%
  mutate(d20250125 = map_chr(d20250125, ~ gsub(" +", " ", .x)))


```

aplicar uma transformação em todas as colunas de texto de uma vez, excluindo a coluna de índice.

```{r}

# Instale e carregue os pacotes se ainda não os tiver
# install.packages("tidyverse")
# install.packages("stringi")
library(tidyverse)
library(stringi)

tibble_p003561_b <- tibble_p003561_b %>%
  mutate(across(
    .cols = -pagina,  # Seleciona todas as colunas, exceto a de índice
    .fns = ~ .x %>%
      tolower() %>%
      stri_trans_general("Latin-ASCII") %>% #para remover acentuação e converter caracteres especiais para sua representação ASCII
      str_squish(),
    .names = "{.col}_norm"  # O nome da nova coluna será o nome original com sufixo _norm
  ))


view(tibble_p003561_b)
```

Explicando o que cada parte faz:
across(.cols = -pagina, ...): Aplica a função especificada a todas as colunas exceto a indice, 'pagina'.

tolower(.)~ : Para cada valor da célula, converte para letras minúsculas. 

Depois utiliza stri_trans_general("Latin-ASCII") para remover acentuação e converter caracteres especiais para sua representação ASCII.

.names = "{.col}_norm": Cria novas colunas com o nome da coluna original acrescido de _norm.

Eliminamos espaços extras com str_squish().


# Comparação por página
Para cada página (linha) que está presente em todas as extrações, você pode adotar os seguintes métodos:

## Uso de funções de comparação textual
Cálculo de hash:
Gere um hash (por exemplo, com o pacote digest) para cada extração de uma página. Se os hashes forem idênticos, o conteúdo é exatamente o mesmo.


```{r}

library(digest)

texto_extracao1 <- tibble_p003561_b$d20240829_norm

texto_extracao2 <- tibble_p003561_b$d20241125_norm

texto_extracao3 <- tibble_p003561_b$d20241201_norm

texto_extracao4 <- tibble_p003561_b$d20250125_norm

hash_texto1 <- sapply(texto_extracao1, digest)
hash_texto2 <- sapply(texto_extracao2, digest)
hash_texto3 <- sapply(texto_extracao3, digest)
hash_texto4 <- sapply(texto_extracao4, digest)

# hash_texto1, hash_texto2, hash_texto3 e hash_texto4 sejam vetores com o hash de cada página para cada extração.

i <- 1 # índice da página a ser analisada

page_hashes <- tibble(hash_texto1, hash_texto2, hash_texto3, hash_texto4)

page_hashes$pagina <- c(1:length(hash_texto1))

names(page_hashes) <- c("hash_d20240829", "hash_d20241125", "hash_d20241201", "hash_d20250125", "pagina")

view(page_hashes)

tibble_p003561_c <- tibble_p003561_b

tibble_p003561_c <- right_join(tibble_p003561_b, page_hashes)

view(tibble_p003561_c)

tibble_p003561_b <- tibble_p003561_c

tibble_p003561 <- tibble_p003561_b

rm(tibble_p003561_c)

# Construa a matriz comparativa:
# Utilize a função outer() para comparar elemento a elemento (usando o operador de igualdade ==):

comp_mat <- outer(page_hashes, page_hashes, FUN = "==")
# comp_mat será uma matriz lógica 4 x 4, onde cada célula é TRUE se os hashes forem iguais e FALSE caso contrário.

#Crie uma matriz de cores:
# Defina, por exemplo, verde para igualdade e vermelho para diferença.

# Se a célula for TRUE, use "green"; se for FALSE, "red".
color_mat <- ifelse(comp_mat, "green", "red")

# Visualize a matriz comparativa:

# Uma forma simples de visualizar é utilizando o image() do R base ou, se preferir, utilizar um gráfico de tiles com o ggplot2. Vou mostrar uma opção com ggplot2:

# Instale (se necessário) e carregue os pacotes:
install.packages("reshape2")
install.packages("ggplot2")
library(reshape2)
library(ggplot2)

# Converta a matriz de comparação para um data frame (formato longo):
df <- melt(comp_mat)
# A coluna 'value' contém os valores lógicos.
# Crie uma coluna de cores para o gráfico:
df$color <- ifelse(df$value, "green", "red")

# Crie o gráfico de tiles:
ggplot(df, aes(x = Var2, y = Var1, fill = color)) +
  geom_tile(color = "black", size = 0.5) +
  scale_fill_identity() +
  scale_y_reverse(breaks = 1:4) +  # inverte o eixo y para que fique na ordem "matricial"
  scale_x_continuous(breaks = 1:4) +
  labs(x = "Extração", y = "Extração",
       title = paste("Comparação de hashes para a página", i)) +
  theme_minimal()

```


Nesse gráfico:

O eixo 
𝑥
x e o eixo 
𝑦
y representam as extrações (1 a 4).
Cada célula é colorida de verde se os hashes comparados são iguais ou de vermelho se são diferentes.
Aplicando a outras páginas:

Se você quiser gerar esse quadro para outras páginas, pode criar uma função que receba o índice da página e execute os passos acima. Por exemplo:


```{r}

plot_comparacao_pagina <- function(i) {
  page_hashes <- c(hash_texto1[i], hash_texto2[i], hash_texto3[i], hash_texto4[i])
  comp_mat <- outer(page_hashes, page_hashes, FUN = "==")
  df <- melt(comp_mat)
  df$color <- ifelse(df$value, "green", "red")
  
  ggplot(df, aes(x = Var2, y = Var1, fill = color)) +
    geom_tile(color = "black", size = 0.5) +
    scale_fill_identity() +
    scale_y_reverse(breaks = 1:4) +
    scale_x_continuous(breaks = 1:4) +
    labs(x = "Extração", y = "Extração",
         title = paste("Comparação de hashes para a página", i)) +
    theme_minimal()
}

# Exemplo: plotar a comparação para a página 1
plot_comparacao_pagina(1)

```


Essa abordagem gera, para cada página, um quadro 4x4 comparativo onde cada célula indica visualmente se o hash da extração 
𝑗
j é igual ao da extração 
𝑘
k. Você pode ajustar as cores, rótulos e demais elementos gráficos conforme sua necessidade.


Se o hash mudar de uma extração para outra, isso sinaliza que houve alguma alteração.

## Cálculo de distância de edição:
Utilize funções como adist() ou o pacote stringdist para calcular a distância de Levenshtein (ou outra métrica) entre os textos.


Não utilize o código a seguir, pois a computação dele é pesada demais, irá travar. A distância de Levenshtein, subjacente ao código, é método para strings curtos, usado em aplicações como corretores ortográficos.
```{r}
#distancia <- adist(texto_extracao1, texto_extracao2)

```

Não testei ainda o código abaixo

```{r}

comparar_textos <- function(textos) {
  # Supondo que 'textos' seja um vetor com o conteúdo de cada extração, 
  # e que o último elemento seja a extração mais recente.
  referencia <- textos[length(textos)]
  
  # Inicializa um vetor para armazenar as distâncias
  distancias <- numeric(length(textos) - 1)
  
  # Itera pelas extrações anteriores e calcula a distância em relação à extração mais recente
  for(i in 1:(length(textos) - 1)) {
    # Se alguma extração for NA, registra NA na comparação
    if(is.na(textos[i]) | is.na(referencia)) {
      distancias[i] <- NA
    } else {
      distancias[i] <- stringdist::stringdist(textos[i], referencia, method = "lv")
    }
  }
  
  # Nomeia os elementos para indicar a comparação
  names(distancias) <- paste0("Dist_texto", 1:(length(textos)-1), "_vs_recente")
  return(distancias)
}

# Aplicando a função a cada linha (página) da base de dados (supondo que as colunas 1 a 5 sejam as extrações)
resultados <- t(apply(dados[, 1:5], 1, comparar_com_referencia_recente))


```
