---
title: "Como diminuir nomes longos de arquivos no Windows"
format: html
---

# Título: Identificando e Gerenciando Arquivos com Nomes Muito Longos em um HD Externo Utilizando R

Este artigo explica como lidar com arquivos que têm nomes muito extensos. É que, em diversas ocasiões, o Windows não deixa o sistema salvar na memória do computador arquivos e documentos que têm nomes muito compridos. E por 'nome' comprido, não necessariamente estamos falando apenas do nome do arquivo, mas do caminho inteiro de pastas, diretórios e drivers (por exemplo "C:\program_files\nome_do_fabricante\nome_do_programa\numero_da_versao_do_programa\pasta_de_projetos_do_programa\ano\mês\dia\finalmente_o_nome_do_arquivo.file")

Em muitas situações, especialmente ao realizar backups ou cópias de arquivos de um HD externo para o disco interno de um computador, podemos nos deparar com o problema de nomes de arquivos ou caminhos excessivamente longos. Em sistemas operacionais como o Windows, o limite para o comprimento do caminho de um arquivo costuma ser de 255 caracteres, o que pode impedir a cópia desses arquivos. Além disso, certas pastas podem ter restrições de acesso, o que pode causar erros ao tentar listar seus arquivos.

Este artigo apresenta um código em R que resolve o problema de identificar arquivos cujo nome completo excede um limite de caracteres. Além disso, ele lida com possíveis restrições de acesso a pastas ou arquivos, garantindo que o processo continue sem interrupções.

## Pacotes necessários

Para este código, utilizamos o pacote `fs`, que facilita o manuseio de arquivos e diretórios no R. Caso ele não esteja instalado, o código verifica e faz a instalação automaticamente.

```{r}
# Instalar pacote necessário (se ainda não tiver instalado)
if(!require("fs")) install.packages("fs")

# Carregar o pacote
library(fs)
```

## Definindo o diretório do HD externo e o limite de caracteres
É importante definir corretamente o caminho do HD externo e o limite de caracteres para o nome completo do arquivo. Neste caso, usamos o limite padrão de 255 caracteres.

```{r}
# Definir o diretório do HD externo
diretorio_hd_externo <- "G:/"

# Definir o limite de caracteres (geralmente 255)
limite_caracteres <- 255
```

## Função para identificar arquivos com nomes longos, ignorando pastas com acesso restrito
O código abaixo utiliza a função tryCatch para garantir que qualquer erro de acesso a pastas ou arquivos seja ignorado, permitindo que o processo continue para os demais itens.

```{r}
# Função para identificar arquivos com nomes longos, ignorando erros de acesso
identificar_arquivos_longos <- function(diretorio, limite) {
  # Lista todos os arquivos e subpastas do diretório
  arquivos <- tryCatch({
    dir_ls(diretorio, recurse = TRUE, type = "file")
  }, error = function(e) {
    message("Erro ao acessar o diretório: ", diretorio)
    return(character(0))  # Retorna um vetor vazio em caso de erro
  })
  
  if (length(arquivos) == 0) {
    message("Nenhum arquivo foi encontrado ou houve erro de acesso.")
    return(NULL)
  }
  
  # Calcular o comprimento do caminho completo de cada arquivo
  tamanhos_arquivos <- nchar(arquivos)
  
  # Filtrar os arquivos que excedem o limite de caracteres
  arquivos_longos <- arquivos[tamanhos_arquivos > limite]
  
  # Retornar os arquivos longos e seu comprimento
  return(data.frame(
    arquivo = arquivos_longos,
    tamanho = tamanhos_arquivos[tamanhos_arquivos > limite]
  ))
}

```

## Como o código funciona

*dir_ls*: A função dir_ls lista todos os arquivos e subpastas do diretório especificado, incluindo arquivos dentro de subdiretórios, por conta do parâmetro recurse = TRUE.

*tryCatch*: Utilizamos tryCatch para capturar erros que possam ocorrer ao tentar acessar pastas com permissões restritas ou outros tipos de exceções. Se ocorrer um erro, o código exibe uma mensagem de erro e continua o processo, retornando um vetor vazio para essas pastas.

*Filtragem por tamanho*: Em seguida, o código filtra os arquivos cujo nome completo, incluindo o caminho, excede o limite de caracteres especificado (255, neste exemplo).

## Executando a função
Agora, basta chamar a função identificar_arquivos_longos passando o diretório do HD externo e o limite de caracteres. O resultado será uma tabela com os arquivos que têm nomes muito longos e seu tamanho correspondente.

```{r}

# Identificar arquivos longos no HD externo
arquivos_longos <- identificar_arquivos_longos(diretorio_hd_externo, limite_caracteres)

# Exibir os arquivos longos encontrados
print(arquivos_longos)

# Salvar a lista de arquivos longos em um arquivo CSV para revisão
write.csv(arquivos_longos, "arquivos_longos.csv", row.names = FALSE)

```


## Próximos Passos
Após identificar os arquivos com nomes longos, você pode optar por renomear manualmente os arquivos ou automatizar o processo para encurtar os nomes e reorganizar as pastas. Uma abordagem comum é reduzir o número de níveis de pastas ou encurtar os nomes de arquivos que sejam excessivamente descritivos.

Com esse código, você terá maior controle sobre os arquivos que causam problemas ao tentar copiá-los para outros locais e poderá tomar as medidas adequadas para reorganizá-los.

