---
title: "Untitled"
format: html
---

# Preparação para organizar arquivos, e simplificar a importação de dados

```{r}
arquivo <- "Análise Estruturada - Argumentos 020190 - Resumo da argumentação no processo FALTAS INJUSTIFICADAS.txt"
pasta <- "D:/thiag_q/Downloads/PROCESSOS"

```



```{r}
library(stringr)
library(docxtractr)
library(stringi)
install.packages(c("docxtractr"))

library(stringr)

processar_

processar_txt <- function(caminho_arquivo) {
  linhas <- readLines(caminho_arquivo, encoding = "UTF-8")
  
  prompt <- list()
  i <- 0
  j <- 0
  bloco <- ""
  
  for (linha in linhas) {
    if (str_detect(linha, "servidor disse:")) {
      i <- i + 1
      j <- 0
      bloco <- ""
      next
    }
    
    if (str_detect(linha, "jurista disse:")) {
      prompt[[i]]$prompt <- bloco
      bloco <- ""
      next
    }
    
    if (nchar(linha) > 0) {
      bloco <- paste(bloco, linha, sep = " ")
    }
    
    if (str_detect(linha, "Título/Ementa:")) {
      j <- j + 1
      prompt[[i]][[j]] <- list(
        titulo = "",
        descricao = "",
        normas_citadas = "",
        docs_citados = "",
        posicao = ""
      )
    }
    
    if (j > 0) {
      if (str_detect(linha, "Título/Ementa:")) {
        prompt[[i]][[j]]$titulo <- str_trim(str_remove(linha, "Título/Ementa:"))
      } else if (str_detect(linha, "Descrição:")) {
        prompt[[i]][[j]]$descricao <- str_trim(str_remove(linha, "Descrição:"))
      } else if (str_detect(linha, "Normas citadas:")) {
        prompt[[i]][[j]]$normas_citadas <- str_trim(str_remove(linha, "Normas citadas:"))
      } else if (str_detect(linha, "Documentos/processos citados:")) {
        prompt[[i]][[j]]$docs_citados <- str_trim(str_remove(linha, "Documentos/processos citados:"))
      } else if (str_detect(linha, "Posição:")) {
        prompt[[i]][[j]]$posicao <- str_trim(str_remove(linha, "Posição:"))
      }
    }
  }
  
  return(prompt)
}

print(pasta)

# Listar arquivos .txt e processar:
arquivos_txt <- list.files(path = pasta, pattern = "\\.txt$", full.names = TRUE)
prompts_txt <- lapply(arquivos_txt, processar_txt)
prompts <- arquivos_txt
prompts <- processar_txt(arquivos_txt[[1]][[1]][[2]])
prompts
arquivos
```



```{r}

# Instale os pacotes se ainda não os tiver:
# install.packages(c("stringr", "dplyr"))

library(stringr)
library(dplyr)

# Exemplo de diretório onde estão os arquivos .txt
# Ajuste conforme seu caso:

pasta <- "D:/thiag_q/Downloads/PROCESSOS/"

diretorio_txt <- pasta



# 1) Listar arquivos txt no diretório
arquivos_txt <- list.files(
  path       = diretorio_txt, 
  pattern    = "\\.txt$",
  full.names = TRUE
)

#arquivos_txt <- arquivos_txt[1:5]

print(arquivos_txt)
arquivo_019893_by_file_path <- "D:/thiag_q/Downloads/PROCESSOS/Análise Estruturada - Argumentos 019893 - Resumo da argumentação no processo.txt"
arquivo_019893 <- arquivos_txt[[4]]
arquivo_016807 <- arquivos_txt[[3]]
arquivo_020190 <- arquivos_txt[[5]]
arquivo_003561_1 <- arquivos_txt[[1]]
arquivo_003561_2 <- arquivos_txt[[2]]
arquivo_020190_by_file_path <- "D:/thiag_q/Downloads/PROCESSOS/Análise Estruturada - Argumentos 020190 - Resumo da argumentação no processo FALTAS INJUSTIFICADAS.txt"

arquivos_txt <- c(arquivo_019893_by_file_path, 
                  arquivo_019893 ,
                  arquivo_016807,
                  arquivo_020190, 
                  arquivo_003561_1, 
                  arquivo_003561_2,
                  arquivo_020190_by_file_path)

arquivos_txt_list <- list(
  arquivo_019893_by_file_path,
  arquivo_019893, 
  arquivo_016807, 
  arquivo_020190,
  arquivo_003561_1,
  arquivo_003561_2,
  arquivo_020190_by_file_path
  )

view(arquivos_txt)
view(arquivos_txt_list)

# Definir palavras-gatilho de início (2.1) e palavras-gatilho de fim (2.2)
# Notar que iremos usar regex, então é importante "escapar" ou ajustar 
# alguns caracteres especiais caso apareçam

# Primeira parte (só relembrando):
inicio_triggers_1 <- c("voce disse\\:", "o servidor disse\\:", "servidor disse\\:", 
                       "contexto\\:", "tarefa\\:", "forma\\:", "\\> tarefa\\:")

fim_triggers_1 <- c("o jurista disse\\:", "jurista disse\\:", "chatgpt disse\\:")

inicio_triggers_2 <- c("o jurista disse\\:", "jurista disse\\:", "chatgpt disse\\:")


fim_triggers_2 <- c("voce disse\\:", "você disse\\:", "o servidor disse\\:",
  "contexto\\:", "tarefa\\:", "forma\\:", "\\> tarefa\\:")

# Função para remover acentos e caracteres especiais (exceto pontuações definidas)
# Mantemos letras, dígitos, espaços e pontuações importantes (, . ! ? : ; - _ / \\ ( ) [ ] etc.)
# Ajuste caso queira permitir outras pontuações específicas.
limpar_texto <- function(texto) {
  # 1. funçãp para limpar texto
  texto <- tolower(texto)
  
  # 2. Remover acentos
  #    A estratégia abaixo faz transliteração, passando para ASCII. Normalmente mantém pontuação.
  texto <- iconv(texto, to = "ASCII//TRANSLIT")
  
  # 3. Remover caracteres especiais que não queira manter
  #    Mantenha: letras, dígitos, espaço, pontuações como , . ! ? : ; ' " - ( ) [ ] / \ ...
  #    A regex abaixo remove tudo que não for alfanumérico, pontuação ou espaço
  #    Se precisar adicionar mais caracteres, inclua na classe de regex: [^ ... ]
   texto <- gsub("[^a-z0-9,\\.!\\?\\:\\;\\-\\(\\)\\[\\]\\{\\}\\/'\"=_ \n\t]", "", texto)
  
  # Retornar texto "limpo"
  return(texto)
}

# Criaremos uma função que processa UM arquivo txt e retorna um data frame
processar_arquivo <- function(caminho_arquivo) {
  # Extrair o nome do arquivo (excluindo caminho)
  nome_arquivo <- basename(caminho_arquivo)
  
  # 1. Achar número no nome do arquivo - assumimos que haja um ou mais dígitos nele.
  #    Por exemplo, "123.txt" -> "123"
  #    Se o padrão for diferente, ajuste a expressão regular (\\d+ para capturar dígitos).
  numero_arquivo <- str_extract(nome_arquivo, "\\d+")
  
  # 2. Ler texto completo do arquivo
  #    Se seu arquivo for muito grande, pode ser necessário abordagem mais otimizada
  texto_bruto <- readLines(caminho_arquivo, warn = FALSE, encoding = "UTF-8")
  
  # 3. Juntar em uma só string (caso sejam várias linhas)
  texto_unico <- paste(texto_bruto, collapse = "\n")
  
  # 4. Limpar (lowercase, sem acentos, manter pontuações relevantes etc.)
  texto_limpo <- limpar_texto(texto_unico)
  
  # 5. Identificar e extrair o que está entre os gatilhos de início e fim.
  #    A ideia: 
  #    - Procurar cada ocorrência de gatilho de início
  #    - Copiar todo o texto até o próximo gatilho de fim (ou até acabar se não houver outro fim)
  #
  #    Uma das abordagens é "varrer" o texto procurando marcações de início e fim,
  #    armazenando cada "bloco" encontrado. Faremos de forma manual para ilustrar.
  
  # Criar padrão regex que represente a OR de todos os gatilhos de início:
  padrao_inicio <- paste0("(", paste0(inicio_triggers_1, collapse = "|"), ")")
  # Criar padrão regex que represente a OR de todos os gatilhos de fim:
  padrao_fim <- paste0("(", paste0(fim_triggers_1, collapse = "|"), ")")
  
  
  if (is.na(texto_limpo)) {
  message("Texto convertido virou NA em: ", caminho_arquivo)
  # Você pode forçar substituição de caracteres inválidos com `sub=""`
  texto_limpo <- iconv(texto_unico, to="ASCII//TRANSLIT", sub = "")
}

  # Vamos usar str_locate_all para encontrar todas as posições de cada gatilho
  # Faremos isso separadamente para inícios e fins, depois organizamos para "emparelhar".
  inicios <- str_locate_all(texto_limpo, regex(padrao_inicio, ignore_case = TRUE))[[1]]
  fins    <- str_locate_all(texto_limpo, regex(padrao_fim,    ignore_case = TRUE))[[1]]
  
  # Se não houver inícios ou não houver fins, possivelmente não há nada a extrair
  if (nrow(inicios) == 0 || nrow(fins) == 0) {
    return(data.frame(
      arquivo_id = character(0),
      prompt_id  = integer(0),
      prompt     = character(0),
      stringsAsFactors = FALSE
    ))
  }
  
  # Para armazenar resultados
  resultados <- data.frame(
    arquivo_id = character(),
    prompt_id  = integer(),
    prompt     = character(),
    stringsAsFactors = FALSE
  )
  
  # Vamos percorrer as ocorrências: toda vez que achamos um "início",
  # buscamos o próximo "fim" que venha depois do início. Quando achamos,
  # extraímos esse trecho. Então seguimos para o próximo "início".
  # Obs: Se houver mais de um "início" antes de um "fim", todos deverão extrair
  # trechos. Mas aqui, para simplificar, faremos "início -> fim" na sequência de offsets.
  
  # Ordena por posição no texto
  inicios <- inicios[order(inicios[,"start"]), ]
  fins    <- fins[order(fins[,"start"]), ]
  
  # Vamos percorrer cada início e achar o próximo fim que esteja APÓS esse início.
  prompt_id <- 1
  pos_fim_usada <- 1 # Para sabermos qual fim já foi "consumido"
  
  for (i in seq_len(nrow(inicios))) {
    pos_ini <- inicios[i, "end"] + 1  # posição logo após a expressão de início
    # Procurar no vetor de fins o primeiro "start" que seja maior que pos_ini
    while (pos_fim_usada <= nrow(fins) && fins[pos_fim_usada, "start"] <= pos_ini) {
      pos_fim_usada <- pos_fim_usada + 1
    }
    if (pos_fim_usada > nrow(fins)) {
      # Não há mais fim válido à frente => não há mais bloco a extrair
      break
    }
    # Se houver um fim válido:
    pos_fim <- fins[pos_fim_usada, "start"] - 1  # até antes do gatilho de fim
    
    # Extrair substring
    trecho <- substr(texto_limpo, pos_ini, pos_fim)
    
    # Adicionar ao data frame
    resultados <- rbind(
      resultados,
      data.frame(
        arquivo_id = numero_arquivo,
        prompt_id  = prompt_id,
        prompt     = trecho,
        stringsAsFactors = FALSE
      )
    )
    
    prompt_id <- prompt_id + 1
  }
  
  return(resultados)
}


#resultado_funcao_processar_arquivo <- lapply(arquivos_txt, processar_arquivo) %>% 
 # unlist() %>% tibble() %>% rbind                     
  
#resultado_funcao_processar_arquivo <- lapply(arquivos_txt, processar_arquivo) %>% 
 # mutate(arquivo = as_factor(arquivo_id)) %>%group_by(c(arquivo_id, prompt_id)) 

resultado_funcao_processar_arquivo <- do.call(rbind,
  lapply(arquivos_txt, processar_arquivo)
)

view(resultado_final_docall)


view(resultado_funcao_processar_arquivo)

# Agora aplicamos a função a cada arquivo e juntamos tudo
resultado_final_docall <- do.call(
  rbind,
  lapply(arquivos_txt, processar_arquivo)
)

view(resultado_final_docall)

resultado_final_003561_1 <- processar_arquivo(arquivo_003561_1)

resultado_final_003561_2 <- processar_arquivo(arquivo_003561_2)

resultado_final_016807 <- processar_arquivo(arquivo_016807)

resultado_final_019893 <- processar_arquivo(arquivo_019893)

resultado_final_020190 <- processar_arquivo(arquivo_020190)

resultado_final_020190_by_file_path <- processar_arquivo(arquivo_020190_by_file_path)

resultado_final_019893_by_file_path <- processar_arquivo(arquivo_019893_by_file_path)



resultado_linhas_empilhadas <- list(c(resultado_final_003561_1), 
                                    c(resultado_final_003561_2),
                                    c(resultado_final_016807),
                                    c(resultado_final_019893),
                                    c(resultado_final_020190), 
                                    c(resultado_final_020190_by_file_path), 
                                    c(resultado_final_019893_by_file_path)) 


resultado_linhas_empilhadas <- rbind(resultado_final_003561_1, 
                                     resultado_final_003561_2,
                                     resultado_final_016807,
                                     resultado_final_019893,
                                     resultado_final_020190, 
                                     resultado_final_020190_by_file_path, 
                                     resultado_final_019893_by_file_path) 

                        

#resultado_final_list <- as.list(resultado_final_c)

#arquivos_txt

# Supondo que sua lista esteja no objeto chamado lista_de_prompts_aninhada

# Carregar o tidyverse se ainda não estiver carregado
library(tidyverse)

library(tidyverse)

library(tidyverse)

lista_unificado <- map_dfr(
  lista_de_prompts_aninhada,
  ~ tibble(
    arquivo_id = as.character(.x[["arquivo_id"]]),
    prompt_id  = as.character(.x[["prompt_id"]]),
    prompt     = as.character(.x[["prompt"]])
  )
)

# Visualizar o resultado
print(df_unificado)

map_chr(lista_de_prompts_aninhada, typeof)

rapply(lista_de_prompts_aninhada, class, how = "list")



```



```{r}

library(stringr)

extrair_varios_blocos <- function(txt) {
  # Vetor de rótulos de campo na ordem “lógica” que queremos capturar
  # Cada bloco começa em "titulo/ementa:", mas pode conter qualquer subset de campos
  rotulos_campo <- c(
    "(titulo):",
    "(descricao):",
    "(normas citadas):",
    "(documentos citados):",
    "(posicao):"
  )
  
  # 1) Obter TODAS as ocorrências de cada rótulo
  #    Iremos armazenar numa lista de data frames, depois empilhar.
  #    Mas, para facilitar, podemos juntar tudo num só data frame
  #    com colunas: campo, start, end.
  
  # Função auxiliar para localizar todas as ocorrências de um rótulo no texto
  localizar_todas <- function(rotulo) {
    # Vamos usar str_locate_all com fixed() para literal exata
    loc <- str_locate_all(txt, fixed(rotulo))[[1]]
    if (is.null(loc) || nrow(loc) == 0) {
      return(data.frame(
        campo = character(0),
        start = integer(0),
        end   = integer(0)
      ))
    }
    data.frame(
      campo = rotulo,
      start = loc[, "start"],
      end   = loc[, "end"]
    )
  }
  
  # Aplica localizar_todas a cada rótulo e concatena
  df_ocorr <- do.call(rbind, lapply(rotulos_campo, localizar_todas))
  
  # Se não encontrou NADA, retornamos data frame vazio
  if (nrow(df_ocorr) == 0) {
    return(data.frame(
      titulo_ementa = character(0),
      descricao     = character(0),
      normas        = character(0),
      documentos    = character(0),
      posicao       = character(0),
      stringsAsFactors = FALSE
    ))
  }
  
  # 2) Ordenar pela posição de início no texto
  df_ocorr <- df_ocorr[order(df_ocorr$start), ]
  
  # 3) Percorrer as ocorrências e agrupar em blocos.
  #    Cada bloco se inicia em "titulo/ementa:" e vai até a próxima "titulo/ementa:" ou fim do texto.
  #    Dentro de cada bloco, procuramos "descricao:", "normas citadas:", etc.
  
  # Resultado (várias linhas, cada uma representando 1 sub-bloco)
  res <- data.frame(
    titulo_ementa = character(),
    descricao     = character(),
    normas        = character(),
    documentos    = character(),
    posicao       = character(),
    stringsAsFactors = FALSE
  )
  
  # Vamos varrer df_ocorr e sempre que achamos "titulo/ementa:", iniciamos novo sub-bloco
  idx <- 1
  n   <- nrow(df_ocorr)
  
  while (idx <= n) {
    # Se o campo atual não for "titulo/ementa:", só avançamos
    if (df_ocorr$campo[idx] != "(titulo):") {
      idx <- idx + 1
      next
    }
    
    # Caso seja "titulo/ementa:", abrimos um sub-bloco
    sub_start_pos <- df_ocorr$end[idx] + 1  # logo após o "titulo/ementa:"
    # Precisamos descobrir onde começa o próximo "titulo/ementa:" (ou fim do texto)
    
    # Para saber até onde esse bloco vai, vamos ver se existe outra "titulo/ementa:" à frente
    # sem ultrapassar o final. Procuramos na df_ocorr, a próxima linha em que o campo == "titulo/ementa:".
    j <- idx + 1
    next_titulo_start <- NA
    while (j <= n) {
      if (df_ocorr$campo[j] == "(titulo):") {
        # Achamos o início de um novo sub-bloco
        next_titulo_start <- df_ocorr$start[j]
        break
      }
      j <- j + 1
    }
    if (is.na(next_titulo_start)) {
      # Não achamos outra "titulo/ementa:" => esse bloco vai até o final do texto
      next_titulo_start <- nchar(txt) + 1
    }
    
    # Agora extraímos o conteúdo DO campo "titulo/ementa:" (para preencher o sub-bloco),
    # e também lemos se existem "descricao:", "normas citadas:", etc. dentro do range
    # [sub_start_pos, next_titulo_start - 1].
    
    # Lemos o VALOR do "titulo/ementa:" (pode ser do df_ocorr$start/end atual).
    #   A label "titulo/ementa:" em si está entre df_ocorr$start[idx] e df_ocorr$end[idx].
    #   O conteúdo do campo é do final dessa label até (outra label ou fim).
    #   Para extrair, vejamos se a próxima ocorrência (idx+1) não for outra "titulo/ementa:".
    
    bloco_texto <- substr(txt, sub_start_pos, next_titulo_start - 1)
    # Esse "bloco_texto" contém TUDO do final de "titulo/ementa:" até antes do próximo "titulo/ementa:".
    
    # Precisamos extrair o valor do "titulo/ementa:" em si:
    #   Ele começa em sub_start_pos e vai até a ocorrência do próximo rótulo dentro do sub-bloco
    #   (pode ser "descricao:", "normas citadas:", etc.) ou até o fim do sub-bloco.
    
    # Faremos uma sub-função (semelhante à anterior) que extrai cada campo do "bloco_texto".
    # MAS, lembre que nesse "bloco_texto" é possivel conter VÁRIOS rótulos repetidos
    # (ex.: pode ter "descricao:" duas vezes? Se sim, é outro sub-bloco. Mas dissemos que
    # a separação de sub-blocos é "titulo/ementa:". Então "descricao:" repetido fica no mesmo sub-bloco).
    
    sub_df <- extrair_campos_unico_bloco(bloco_texto)
    
    res <- rbind(res, sub_df)
    
    idx <- j # Saltamos para o próximo "titulo/ementa:" ou fim
  }
  
  return(res)
}

# Agora definimos a função que extrai UM bloco (entre "titulo/ementa:" e o próximo "titulo/ementa:")
# e lê seus campos "descricao:", "normas citadas:", etc. APENAS UMA VEZ CADA
extrair_campos_unico_bloco <- function(bloco_txt) {
  # Lembrar que "bloco_txt" não contém mais "titulo/ementa:", pois já 'cortamos' no outside
  # Se você ainda tiver rótulos repetidos no mesmo bloco, precisará de mais lógica.
  # Aqui vamos supor que, dentro de um bloco, cada campo aparece no máximo uma vez.
  
  out <- data.frame(
    titulo_ementa = NA_character_,
    descricao     = NA_character_,
    normas        = NA_character_,
    documentos    = NA_character_,
    posicao       = NA_character_,
    stringsAsFactors = FALSE
  )
  
  # Pegamos a parte que é "titulo/ementa" no BLOCO anterior. Precisaremos passá-la como param
  # ou fixar no outside. Como simplificação, podemos dizer que "titulo/ementa" do sub-bloco
  # é o texto INTEIRO do "bloco_txt" até a próxima label "descricao:", "normas citadas:", ...
  # – ou até o fim, se não achar nada. Isso seria:  
  #   1) "titulo_ementa" = do começo de bloco_txt até min(início do rótulo "descricao:" ou etc.)
  #   2) "descricao" = do final de "descricao:" até o próximo rótulo...
  #   e assim por diante.
  
  # Vamos localizar todas as labels relevantes no "bloco_txt".
  padrao_labels <- c("(descricao):", "(normas citadas):", "(documentos citados):", "(posicao):")
  
  localizar_1 <- function(lbl) {
    x <- str_locate(bloco_txt, fixed(lbl))
    if (any(is.na(x))) return(NULL) else return(x)
  }
  
  df_labels <- do.call(
    rbind,
    lapply(padrao_labels, function(lbl) {
      pos <- localizar_1(lbl)
      if (is.null(pos)) {
        return(data.frame(
          campo = lbl,
          start = NA,
          end   = NA
        ))
      } else {
        data.frame(
          campo = lbl,
          start = pos[1, "start"],
          end   = pos[1, "end"]
        )
      }
    })
  )
  
  # Ordenar
  df_labels <- df_labels[order(df_labels$start), ]
  
  # "titulo_ementa" = do INÍCIO do bloco_txt até (start do 1º campo encontrado - 1) ou fim
  # Se não há nenhum outro campo, então "titulo_ementa" é bloco_txt inteiro
  prim <- which(!is.na(df_labels$start))[1]  # índice do 1º label que existe
  if (length(prim) == 0 || is.na(prim)) {
    # Nenhum label => esse bloco contém apenas o texto de "titulo_ementa"
    out$titulo_ementa <- str_trim(bloco_txt)
    return(out)
  }
  start_1_campo <- df_labels$start[prim]
  if (start_1_campo > 1) {
    txt_ementa <- substr(bloco_txt, 1, start_1_campo - 1)
    out$titulo_ementa <- str_trim(txt_ementa)
  } else {
    # o 1º label começa no char 1 => não sobrou espaço pro "titulo/ementa"
    out$titulo_ementa <- ""
  }
  
  # Agora, para cada label real encontrada, extrair o texto até a próxima label
  for (i in seq_len(nrow(df_labels))) {
    c0 <- df_labels[i, ]
    if (is.na(c0$start)) next  # label não existe no texto
    # Ponto inicial = c0$end + 1
    ini_valor <- c0$end + 1
    
    # Descobrir a próxima label que de fato existe
    j <- i + 1
    prox_start <- nchar(bloco_txt) + 1
    while (j <= nrow(df_labels)) {
      if (!is.na(df_labels$start[j])) {
        prox_start <- df_labels$start[j]
        break
      }
      j <- j + 1
    }
    fim_valor <- prox_start - 1
    if (fim_valor < ini_valor) next
    
    valor_campo <- substr(bloco_txt, ini_valor, fim_valor)
    valor_campo <- str_trim(valor_campo)
    
    if (c0$campo == "(descricao):") {
      out$descricao <- valor_campo
    } else if (c0$campo == "(normas citadas):") {
      out$normas <- valor_campo
    } else if (c0$campo == "(documentos citados):") {
      out$documentos <- valor_campo
    } else if (c0$campo == "(posicao):") {
      out$posicao <- valor_campo
    }
  }
  
  return(out)
}


processar_arquivo_parte2 <- function(caminho_arquivo) {
  nome_arquivo <- basename(caminho_arquivo)
  num_arquivo  <- str_extract(nome_arquivo, "\\d+")
  
  texto_bruto  <- readLines(caminho_arquivo, encoding = "UTF-8", warn = FALSE)
  texto_unico  <- paste(texto_bruto, collapse = "\n")
  texto_limpo  <- limpar_texto(texto_unico)

  # Gatilhos invertidos (que eram "fim" antes):
  padrao_inicio <- paste0("(", paste(inicio_triggers_2, collapse="|"), ")")
  padrao_fim    <- paste0("(", paste(fim_triggers_2,    collapse="|"), ")")

  inicios <- str_locate_all(texto_limpo, regex(padrao_inicio, ignore_case=TRUE))[[1]]
  fins    <- str_locate_all(texto_limpo, regex(padrao_fim,    ignore_case=TRUE))[[1]]
  
  if (is.null(inicios) || is.null(fins) || nrow(inicios)==0 || nrow(fins)==0) {
    return(data.frame())
  }
  
  inicios <- inicios[order(inicios[,1]), ]
  fins    <- fins[order(fins[,1]), ]
  
  resultados <- data.frame()
  bloco_id   <- 1
  pos_fim_usada <- 1
  
  for (i in seq_len(nrow(inicios))) {
    pos_ini <- inicios[i, "end"] + 1

    while (pos_fim_usada <= nrow(fins) && fins[pos_fim_usada, "start"] <= pos_ini) {
      pos_fim_usada <- pos_fim_usada + 1
    }
    if (pos_fim_usada > nrow(fins)) break

    pos_fim <- fins[pos_fim_usada, "start"] - 1
    trecho  <- substr(texto_limpo, pos_ini, pos_fim)
    
    # Chama a função que vai extrair MÚLTIPLOS blocos desse trecho
    df_blocos <- extrair_varios_blocos(trecho)
    
    if (nrow(df_blocos) > 0) {
      # Adiciona colunas de identificação
      df_blocos <- cbind(
        data.frame(arquivo_id = num_arquivo,
                   bloco_id   = bloco_id + seq_len(nrow(df_blocos)) - 1,
                   stringsAsFactors=FALSE),
        df_blocos
      )
      bloco_id <- bloco_id + nrow(df_blocos)
      
      resultados <- rbind(resultados, df_blocos)
    }
  }
  
  resultados
}



arquivos_txt <- list.files(pasta, pattern="\\.txt$", full.names=TRUE)

arquivos_txt

#arquivo_txt <- "D:/thiag_q/Downloads/PROCESSOS/Análise Estruturada - Argumentos 016807 - Resumo dos argumentos by GPTs.txt"

resultado_parte2_todos <- lapply(arquivos_txt,
                                  processar_arquivo_parte2)


resultado_parte2_docall <- do.call(rbind,
                              lapply(
                              arquivos_txt,
                              processar_arquivo_parte2)) 
                           # processar_arquivo_parte2(arquivo_016807) 

resultado_parte2_003561_1 <- processar_arquivo_parte2(arquivo_003561_1) 
resultado_parte2_003561_2 <- processar_arquivo_parte2(arquivo_003561_2) 
resultado_parte2_016807 <- processar_arquivo_parte2(arquivo_016807) 
resultado_parte2_019893 <- processar_arquivo_parte2(arquivo_019893) 


# Visualizar:data:image/png;base64,iVBORw0KGgoAAAANSUhEUgAAABIAAAASCAYAAABWzo5XAAAAbElEQVR4Xs2RQQrAMAgEfZgf7W9LAguybljJpR3wEse5JOL3ZObDb4x1loDhHbBOFU6i2Ddnw2KNiXcdAXygJlwE8OFVBHDgKrLgSInN4WMe9iXiqIVsTMjH7z/GhNTEibOxQswcYIWYOR/zAjBJfiXh3jZ6AAAAAElFTkSuQmCC
head(resultado_parte2_docall[1:5,3], 20)


# Visualizar resultado
print(resultado_final)
summary(resultado_final)

# Se quiser salvar em CSV, por exemplo:
write_rds(resultado_final, file = paste0(pasta,"prompts_processo_para_gpt2.rds")) #, row.names = FALSE)

write_rds(resultado_final_list, file = paste0(pasta,"prompts_processo_as_list.csv"))

write_rds(resultado_parte2_docall, file = paste0(pasta, "prompts_processo_respostas_GPT_docall.rds"))

write_rds(resultado_final_c, file = paste0(pasta,"prompts_processo_c_list_almost_all.rds"))

write_rds(resultado_final_020190, file = paste0(pasta,"prompts_processo_020190.rds"))

```
# uniformizando a abordagem para aplicar a todos os objetos: 
##(obs: nas formulas anteriores isso foi feito considerando a importação de dados externos).
## Nos próximos chunks, será considerada a extração de informações a partir de objetos de texto já armazenados no ambiente.

```{r}


prompts_em_linhas_empilhadas <- rbind(
  resultado_final_docall,
  resultado_final_020190,
  resultado_final_020190_by_file_path,
  resultado_final_016807,
  resultado_final_003561_1,
  resultado_final_003561_2,
  resultado_final_019893,
  resultado_final_019893_by_file_path,
  resultado_linhas_empilhadas,
  resultado_funcao_processar_arquivo,
  prompts_processo_020190
)

view(prompts_em_linhas_empilhadas)
```

# Adiante, a extração dos campos de dados para preencher as colunas:
## Tentou-se aplicar a todos os objetos de uma vez, para evitar o retrabalho.


# Tentativa_1
```{r}

library(dplyr)
library(stringr)
library(tibble)
library(purrr)

extrair_blocos <- function(texto, arquivo_id, prompt_id) {
  if (!str_detect(texto, "\\(titulo\\):")) return(NULL)

  padroes <- c("titulo", "descricao", "normas_citadas", "normas citadas", "documentos_citados", "documentos citados", "posicao")
  regex_marcadores <- paste0("\\(", padroes, "\\):")
  regex_geral <- paste(regex_marcadores, collapse = "|")

  matches <- str_locate_all(texto, regex_geral)[[1]]
  if (nrow(matches) == 0) return(NULL)

  campos <- str_extract(str_sub(texto, matches[,1], matches[,2]), "(?<=\\().+?(?=\\))")
  inicios <- matches[,2] + 1
  finais <- c(matches[-1,1] - 1, nchar(texto))

  blocos <- tibble(
    campo = campos,
    valor = str_trim(str_sub(texto, start = inicios, end = finais))
  ) %>%
    mutate(campo = recode(campo,
                          "normas citadas" = "normas_citadas",
                          "documentos citados" = "documentos_citados"),
           grupo = cumsum(campo == "titulo")) %>%
    filter(campo %in% c("titulo", "descricao", "normas_citadas", "documentos_citados", "posicao")) %>%
    pivot_wider(names_from = campo,
                values_from = valor,
                values_fn = function(x) paste(x, collapse = "\n")) %>%  # Unir entradas duplicadas em string única
    mutate(arquivo_id = arquivo_id, prompt_id = prompt_id) %>%
    select(arquivo_id, prompt_id, titulo, descricao, normas_citadas, documentos_citados, posicao)

  return(blocos)
}


# Aplica sobre o data frame original
prompt_sistem_respostas <- prompts_em_linhas_empilhadas %>%
  filter(str_detect(prompt, "\\(titulo\\):")) %>%
  pmap_dfr(function(arquivo_id, prompt_id, prompt) {
    extrair_blocos(prompt, arquivo_id, prompt_id)
  })

resultado_parte2_todos <- resultado_parte2_todos[1:3]



# Remove atributos "names" de todas as colunas do tipo character
renomes_geral <- renomes_geral %>%
  mutate(across(where(is.character), ~{
    attr(., "names") <- NULL
    .
  }))

  
names(mapa_argumentos)

names(prompts_processo_respostas_GPT_docall) <- c("arquivo_id",
                            "prompt_id",
                            "titulo",
                            "descricao",
                            "normas_citadas",
                            "documentos_citados",
                            "posicao")

names(prompts_processo_respostas_GPT_docall)

names(resultado_parte2_todos[[1]])

renomes_geral <- rbind(#prompt_sistem_respostas,
  #prompts_processo_respostas_GPT_docall, 
  #mapa_argumentos, 
  resultado_parte2_todos[[1]], 
  resultado_parte2_todos[[2]], 
  resultado_parte2_todos[[3]], 
  mapa_argumentos_003561_b, 
  mapa_argumentos_003561)

names(renomes_geral)

names(renomes_geral) <- c("arquivo_id",
                           "prompt_id",
                           "titulo",
                           "descricao",
                           "normas_citadas",
                           "documentos_citados",
                           "posicao")

names(renomes_geral)

renomes_geral <- rbind(renomes_geral, 
                       prompt_sistem_respostas,
                       prompts_processo_respostas_GPT_docall, 
                       mapa_argumentos,
                       scprompt_sistem_respostas)

summary(renomes_geral)

summary(unique(renomes_geral))

summary(unique(scprompt_sistem_respostas))

rm(prompt_sistem_respostas,
   prompts_processo_respostas_GPT,
  prompts_processo_respostas_GPT_docall, 
  mapa_argumentos, 
  resultado_parte2_todos,
  resultado_parte2_docall,
  mapa_argumentos_003561_b, 
  mapa_argumentos_003561,
  prompts_processo_c_list_almost_all,
  prompts_processo_020190,
  lista_resultado,
  arquivos_txt_all,
  arquivos_txt_list)

rm(
  resultado_final_003561_1,
  resultado_final_003561_2,
  resultado_final_016807,
  resultado_final_019893,
  resultado_final_019893_by_file_path,
  resultado_final_020190,
  resultado_final_020190_by_file_path,
  resultado_final_docall,
  resultado_funcao_processar_arquivo,
  resultado_linhas_empilhadas
)

base_argumentos <- unique(renomes_geral)

base_argumentos <- base_argumentos
view(base_argumentos)

```



```{r}

class(base_argumentos$normas_citadas)

gsub('\n', ", ", base_argumentos$normas_citadas, fixed = TRUE)



```

```{r}

library(dplyr)
library(stringr)
library(tidyr)
library(purrr)

# Função principal de extração de blocos por célula
extrair_blocos <- function(texto, arquivo_id, prompt_id) {
  # Verificar se há pelo menos um '(titulo):'
  if (!str_detect(texto, "\\(titulo\\):")) return(NULL)
  
  # Definir todos os marcadores válidos
  padroes <- c("titulo", "descricao", "normas_citadas", "normas citadas", "documentos_citados", "documentos citados", "posicao")
  regex_marcadores <- paste0("\\(", padroes, "\\):")
  regex_geral <- paste(regex_marcadores, collapse = "|")
  
  # Localizar todas as posições de marcadores
  matches <- str_locate_all(texto, regex_geral)[[1]]
  if (nrow(matches) == 0) return(NULL)
  
  # Extrair os nomes dos campos entre parênteses
  campos <- str_extract(str_sub(texto, matches[,1], matches[,2]), "(?<=\\().+?(?=\\))")
  inicios <- matches[,2] + 1
  finais <- c(matches[-1,1] - 1, nchar(texto))
  
  # Criar tibble com pares campo/valor
  blocos <- tibble(
    campo = campos,
    valor = str_trim(str_sub(texto, start = inicios, end = finais))
  )
  
  # Normalizar nomes
  blocos <- blocos %>%
    mutate(campo = recode(campo,
                          "normas citadas" = "normas_citadas",
                          "documentos citados" = "documentos_citados"))

  # Marcar início de nova linha a cada '(titulo):'
  blocos <- blocos %>%
    mutate(grupo = cumsum(campo == "titulo")) %>%
    filter(campo %in% c("titulo", "descricao", "normas_citadas", "documentos_citados", "posicao")) %>%
    pivot_wider(names_from = campo, values_from = valor) %>%
    mutate(arquivo_id = arquivo_id, prompt_id = prompt_id) %>%
    select(arquivo_id, prompt_id, titulo, descricao, normas_citadas, documentos_citados, posicao)
  
  return(blocos)
}

# Aplicar ao data frame inteiro, filtrando antes as linhas que contêm pelo menos um '(titulo):'
prompt_sistem_respostas <- prompts_em_linhas_empilhadas %>%
  filter(str_detect(prompt, "\\(titulo\\):")) %>%
  pmap_dfr(function(arquivo_id, prompt_id, prompt) {
    extrair_blocos(prompt, arquivo_id, prompt_id)
  })


```


# Regex para verificar dados extraídos da IA, avaliar conformidade ao padrão

# Ajustando o “padrão” de cada tipo de norma

## CF_1988 (Constituição)
Podem ter “inciso” ou “§” após o número do artigo (apenas no caso de CF_1988).

Exemplo: Art_5_inciso_xxx_CF_1988 ou Art_5_§2_CF_1988.

Regex (exemplo simplificado):

regex
Copiar
Editar

```{r}

^Art_[0-9A-Za-z_-]+(?:_inciso_[0-9IVXLCDM]+|_§[0-9A-Za-z_-]+)*_CF_1988$

```

  
  Explicação:

Art_[0-9A-Za-z_-]+ → “Art_” seguido de um número ou algo como “96-a”.

(?:_inciso_[0-9IVXLCDM]+|_§[0-9A-Za-z_-]+)* → zero ou mais ocorrências de _inciso_foo ou _§bar.

_CF_1988 ao final.

## RASF (ex.: Art_40_Anexo_IV_RASF)
Você mencionou que não pode ter “inciso” ou “§” (incongruente se aparecer).

Também pode aparecer isolado: Anexo_IV_RASF (sem artigo), mas é menos comum.

Algumas pessoas usam “Art_40_RASF” (sem “Anexo_IV”)? Parece que no seu dado aparece também “Art_74_RASF”. Então talvez você precise aceitar Anexo_IV_RASF ou apenas _RASF.

Regex (exemplo “flexível”, para abranger ambos):

```{r}

^(?:
   Anexo_IV_RASF
   |
   Art_[0-9A-Za-z_-]+_Anexo_IV_RASF
   |
   Art_[0-9A-Za-z_-]+_RASF
   |
   RASF
 )$

```

O uso de | (pipe) dentro de (?: ... ) significa: ou é “Anexo_IV_RASF” isolado, ou “Art_XX_Anexo_IV_RASF”, ou etc.

Você pode simplificar ou restringir conforme sua preferência.

## Leis (ex.: LEI_8112_1990, Art_96-A_LEI_8112_1990)

Podem ou não ter Art_....

Exemplo sem artigo: LEI_8112_1990.

Exemplo com artigo: Art_96-A_LEI_8112_1990.

Regex genérica:


```{r}

^(?:
   LEI_[0-9]+_[0-9]{4}
   |
   Art_[0-9A-Za-z_-]+_LEI_[0-9]+_[0-9]{4}
 )$

```
  
##  Resoluções UnB (ex.: RES_CEPE_UnB_59_2020)
Sem artigo.

Regex:

regex
Copiar
Editar

```{r}
^RES_CEPE_UnB_[0-9]+_[0-9]{4}$

```  
  
## Normas internas: ADG, ATC, PILB, despacho, etc.
Você disse que seguem o mesmo padrão de “Leis” no sentido de podem ou não vir precedidos por Art_. Porém, a parte final pode variar. Exemplos reais que você citou:

ADG_26_2017

Art_16_ADG_17_2021

despacho_4310_2024_DGER (tem esse sufixo _DGER).

PILB_1_2017 ou Art_11_PILB_1_2017.

Podemos, então, usar uma família de siglas possíveis no lugar onde está “ADG|ATC|PILB|despacho|...”. E podemos aceitar também um sufixo “_DGER”? Depende da sua regra de nomenclatura.

Exemplo de regex “genérica” para esses atos:


```{r}
# Variante sem Art_:
\b(?:ADG|ATC|PILB|despacho)(?:[A-Za-z0-9]+)+$

# Variante com Art_:
\bArt.?\s[0-9A-Za-z_-]+_(?:ADG|ATC|PILB|despacho)(?:_[A-Za-z0-9_-]+)+$
(?:_[A-Za-z0-9_-]+)+ qsignifica: sublinhado + “qualquer coisa alpha-num ou hífen” repetido uma ou mais vezes (para acomodar _17_2021, _4310_2024_DGER etc.).

```



Você pode, claro, deixar mais restrito, por exemplo, forçar a ter “_número_ano” e opcionalmente “_DGER”. Aí ficaria algo como:

```{r}
^(?:
  (?:ADG|ATC|PILB|despacho)_[0-9]+_[0-9]{4}(?:_DGER)?  # sem Art_
  |
  Art_[0-9A-Za-z_-]+_(?:ADG|ATC|PILB|despacho)_[0-9]+_[0-9]{4}(?:_DGER)?
)$

```
  

## REG (ex.: REG_PPGCP_UnB, Art_28_REG_PPGCP_UnB)

Parecido com RASF: pode ou não ter “Art_”.

Sem ano de publicação.

Regex:

```{r}

^(?:
  REG_PPGCP_UnB
  |
  Art_[0-9A-Za-z_-]+_REG_PPGCP_UnB
)$

```

# Criando a lista de regex válidas
Podemos concatenar tudo num vetor de regex, cada uma representando um tipo. Se uma norma “bater” em pelo menos um desses padrões, a consideramos válida. Algo como:


```{r}
valid_patterns <- c(
  # 1) CF_1988:
  "\bArt_[0-9A-Za-z_-]+(?:_inciso_[0-9IVXLCDM]+|_§[0-9A-Za-z_-]+)*_CF_1988$",

  # 2) RASF:
  "^(?:Anexo_IV_RASF|Art_[0-9A-Za-z_-]+_Anexo_IV_RASF|Art_[0-9A-Za-z_-]+_RASF|RASF)$",

  # 3) Leis (com ou sem artigo):
  "^(?:LEI_[0-9]+_[0-9]{4}|Art_[0-9A-Za-z_-]+_LEI_[0-9]+_[0-9]{4})$",

  # 4) Resoluções UnB:
  "^RES_CEPE_UnB_[0-9]+_[0-9]{4}$",

  # 5) Normas internas (ADG|ATC|PILB|despacho):
  "^(?:(?:ADG|ATC|PILB|d|aps)_[0-9]+_[0-9]{4}(?:_DGER)?|Art_[0-9A-Za-z_-]+_(?:ADG|ATC|PILB|D|aps)_[0-9]+_[0-9]{4}(?:_DGER)?)$",

  # 6) REG (com ou sem artigo):
  "^(?:REG_PPGCP_UnB|Art_[0-9A-Za-z_-]+_REG_PPGCP_UnB)$"
)

```

Atenção: Isso é apenas um exemplo. Você pode (e deve) ajustá-lo conforme a variação real que aparece nos seus dados. Talvez precise adicionar algo para “basf_...”, “dGER”, etc.

# Checando se cada norma se encaixa
Depois de definir esse vetor de regex, você faz a separação (split) das normas por “|” e verifica linha a linha se bate em alguma delas:

```{r}

library(dplyr)
library(tidyr)
library(stringr)

directory <- "D:/thiag_q/Downloads/PROCESSOS/script/"
file <- "content_normas_citadas.csv"

caminho_arquivo <- file.path(directory, file)

df_normas <- read_csv2(caminho_arquivo)

spec(df_normas)

df_normas_long <- df_normas %>%
  mutate(normas_list = str_split(normas_citadas_padronizacao, "\\|")) %>%
  unnest(cols = normas_list) %>%
  mutate(normas_list = trimws(normas_list))

spec(df_normas_long)

df_normas_checked <- df_normas_long %>%
  rowwise() %>%
  mutate(
    # match_any = TRUE se a norma atual corresponde a pelo menos 1 das regex
    match_any = any(sapply(valid_patterns, function(pat) {
      str_detect(normas_list, pat)
    }))
  ) %>%
  ungroup()

df_inconsistentes <- df_normas_checked %>%
  filter(!match_any)

view(df_inconsistentes)

view(df_normas_checked)

```

# df_inconsistentes é o subconjunto que não bateu em nenhum dos padrões. Você pode inspecionar essas linhas e ver se:

É um erro de digitação (ex.: Art_4Art_58_Anexo_IV_RASF).

É um tipo de norma legítima que ainda não está contemplada nas suas regex (ex.: “basf_7778_4_2021”).

Depois de corrigir (ou ampliar as regex), você roda de novo até que (idealmente) df_inconsistentes fique vazio, ou apenas com o que você de fato quer excluir.

# Conclusões
Alargar o padrão:

Antes, você descrevia algo mais enxuto (apenas CF, RASF, Lei, Resolução). Mas na prática, há muito mais: ADG_..., ATC_..., REG_PPGCP_UnB etc.

Portanto, é preciso incluir essas normas internas no conjunto de regex para que sejam reconhecidas como válidas.

Checar “despacho_..., basf_..., dGER, ...

Veja se são “erros” ou se realmente são normas a serem aceitas. Se for para aceitar, inclua um item no seu regex.

Por exemplo, se “basf_7778_4_2021” for uma variação de “ADG”, adicione algo do tipo “basf” nas alternativas.

Regex pode ficar grande (como se vê). É normal. A ideia é que cada item do vetor valid_patterns represente um tipo de referência que você julga “correta”.

Correção e padronização:

Qualquer item que não passar em nenhuma regex, ou é um “erro ortográfico” (precisará ser corrigido manualmente ou via heurística) ou é um tipo novo que você quer contemplar.

Esse processo iterativo é o caminho prático para normalizar dados textuais de citação legislativa/regulamentar.

No final, esse workflow (split → checar regex → filtrar divergências → corrigir) é a forma mais efetiva de garantir que cada citação bate no seu padrão.

# Juntando as informações das duas bases:

## base_argumentos e df_normas_checked

Para **integrar** as informações de `df_normas_checked` (que contém as normas já “splitadas” e checadas) com a tabela principal `base_argumentos` (que tem as colunas `arquivo_id`, `prompt_id`, `titulo`, etc.), você precisa de um **join** usando o campo comum `prompt_id`.

A forma **exata** de fazer essa fusão depende de como você pretende usar o resultado:

# **Se quiser uma linha para cada “norma splitada”:**  
   Você terá “repetição” dos dados de `base_argumentos` (colunas `titulo`, `descricao`, etc.) para cada norma associada. Isso é útil se você precisa de uma **forma longa** (múltiplas linhas por `prompt_id`).  
   
```{r}

# dando nome igual à coluna que contém o índice numérico que identifica cada prompt (na verdade, identifica cada resposta da IA, conforme foi armazenada no objeto R. Juntei todos os objetos que armazenavam respostas do GPT e similares aos prompts, daí filtrei apenas os resultados únicos e cheguei a 637 blocos de informação que resumem os argumentos encontrados pela IA nas páginas do processo. Esses blocos de informação esquadrinhava os argumentos com descrição, título, normas citadas e documentos citados. Em seguida, limpei os comentários sobre as normas, para ficar com uma variável contendo apenas as referências normativas utilizadas em cada argumento. É com essas referências que trabalharei: possibilita analisar os argumentos identificados, relacionando-os às normas correlatas; ou analisar cada citação às normas (que nesse caso se tornam unidade de observação), e com base nas normas, em quantas vezes são citadas, que argumentos se relacionam a elas, e como é essa correlação entre norma e argumento, para verificar a pertinência da norma ao caso, a aderência da norma ao objeto, a coerência do argumento em relação ao que realmente diz a norma, o quanto do argumento depende de cada norma, dentre outras questões.

#para começar, copio a coluna índice (mapeia as citações às normas em cada bloco de informaçoes coletadas - descrições dos argumentos, que aqui chamei de 'prompt_id') 

#backup previous versions:
#df_arg_long_01_04_2025 <- df_arg_long
#base_argumentos_01042024 <- base_argumentos
#base_argumentos <- base_argumentos_01042024
view(base_argumentos)  #_01042024)

df_normas_checked <- df_normas_checked %>% mutate(prompt_id_01042025 = prompt_id)

view(df_normas_checked)

class(base_argumentos$prompt_id)
#[1] "character"

class(df_normas_checked$prompt_id)
#[1] "numeric"
#base_argumentos$prompt_id_backup <- base_argumentos$prompt_id

#restore backup
#base_argumentos$prompt <- base_argumentos$prompt_id_id_backup

base_argumentos$prompt_id <- seq_along(base_argumentos$prompt_id_backup)
   # Gera uma nova base, forma longa.
   # Cada (prompt_id) pode aparecer várias vezes, uma por norma_list.
df_arg_long <- base_argumentos %>%
     left_join(df_normas_checked, by = "prompt_id")

view(df_arg_long)

```

ATENÇÃO!!!!!!!!

Caso em algum momento descubra que não estão casando o conteúdo dos prompts (tema, argumento, normas citadas, etc) com a coluna das normas, isto pode ser devido à base utilizada para classificação e categorização das normas (e dos argumentos em relação às normas). Foram compiladas diversas versões de bases antes de efetuar o destaque da coluna com as normas, e a ordem dos prompts nas bases difere de acordo como os casos foram inseridos nelas (por exemplo, a ordem em que a chamada do código elencou cada base para ser adicionada - lembrando que a extração dos dados foi segmentada por processo administrativo).



   # Exemplo de como fica:
   #  base_argumentos_long
   #    -> arquivo_id, prompt_id, titulo, descricao, normas_citadas, ...
   #    -> + normas_list (a norma individual), match_any, etc.
   # Observe que a contagem de linhas tende a crescer se houver várias normas por prompt_id.
   
   Dessa forma, você “explodiu” as normas em várias linhas.  

# Alternativa: versão 'wider' da base de dados, dedica uma linha para cada unidade de análise. Todas as informações de uma unidade ficam na linha. Na versão longer, cada linha é uma observação, podendo haver mais de uma observação por unidade analisada. São estruturas diferentes para propósitos diferentes. 

**Se quiser **manter** apenas uma linha por `prompt_id`** (forma larga), mas **agregar** as normas “splitadas” em uma nova coluna:  
   Você pode agrupar (`group_by`) `prompt_id` em `df_normas_checked` e, dentro de cada `prompt_id`, concatenar as normas separadas por “|” (ou qualquer outro separador). Assim, no final, cada `prompt_id` fica com **uma** linha em `base_argumentos`, porém com uma coluna (ou mais) que lista as normas consolidadas.  

```{r}
library(dplyr)
library(stringr)

# 1) Agrupa df_normas_checked por prompt_id e “colapsa” todas as normas
#    em uma única string (ex.: unindo por " | ")
df_normas_collapse <- df_normas_checked %>%
 group_by(prompt_id) %>%
 summarise(
 normas_validadas = paste(normas_list[match_any], collapse = " | "),
 normas_inconsistentes = paste(normas_list[!match_any], collapse = " | ")
 )

# 2) Faz o join com base_argumentos
base_argumentos_larga <- base_argumentos %>%
 left_join(df_normas_collapse, by = "prompt_id")
 
# 3) Agora cada linha de base_argumentos_larga corresponde a 1 prompt_id,
#    mas tem as colunas:
#      - normas_validadas (todas normas OK, separadas por "|")
#      - normas_inconsistentes (caso haja algumas fora do padrão).
#
# 4) Se preferir apenas 1 coluna unificada, basta trocar o summarise acima.
```

# **Se quiser armazenar as normas “splitadas” em uma lista (sem repetir linhas) e só “explodir” quando precisar:**  
   Você pode **agrupar** `df_normas_checked` e transformar `normas_list` em uma lista (sem colapsar em string). Assim cada linha de `base_argumentos` terá uma lista de normas. Você só dá um `tidyr::unnest(cols = ...)` se/quando precisar do formato longo.  
   
```{r}
   library(dplyr)
   library(tidyr)
   

   df_normas_list <- df_normas_checked %>%
     group_by(prompt_id) %>%
     summarise(normas_splitadas = list(normas_list),
               .groups = "drop")  # remove info de grouping
   
   base_argumentos_com_list <- base_argumentos %>%
     left_join(df_normas_list, by = "prompt_id")
   
   # A nova coluna 'normas_splitadas' será do tipo list-column,
   # cada prompt_id tem um vetor com as normas. Se quiser explodir depois:
   # base_argumentos_explodido <- base_argumentos_com_list %>%
   #   unnest(cols = normas_splitadas)
```

---

## Qual forma escolher?

- **Forma longa** (1) é a mais simples para análises em que cada norma seja realmente uma “unidade de observação”.  
- **Forma larga** (2) ou (3) é conveniente se você precisa manter “uma linha por prompt_id” mas também ter as normas disponíveis.  

A escolha depende de como você analisará esses dados — se vai cruzar “norma a norma” com outras variáveis ou se bastará saber quais normas estão presentes por prompt. Em geral, para estatísticas/tabelas sobre as normas, a **forma longa** costuma ser a mais amigável.  

**Exemplo prático**: se você quer contar quantas vezes cada norma foi citada, na forma longa (1) você faz direto:

  
```{r}

df_arg_long %>%
  group_by(normas_list) %>%
  summarise(.gro = "position", n = n()) %>%
  arrange(desc(n))

```
Na forma larga, teria que re-splitar ou manipular as colunas unificadas.  

Em resumo, basta usar `left_join(..., by = "prompt_id")` para unir as duas tabelas. Só **decida** se quer duplicar linhas (forma longa) ou agrupar as normas novamente (forma larga).

```{r}

#df_arg_long$prompt_id <- df_arg_long$indice_linha_copia 



```



Para **remover o texto extra** que aparece entre parênteses (ou logo após a palavra “contrario” / “favoravel”) e manter apenas a string `"contrario"` ou `"favoravel"`, você pode usar uma **operação de string** que:

1. **Identifique** se o valor começa com `"contrario"` ou `"favoravel"`.  
2. **Extraia** apenas essa parte, ignorando o que vem depois.  

Por exemplo, com **`stringr::str_extract()`** usando uma expressão regular que captura apenas as palavras `"contrario"` ou `"favoravel"` no início da string:

```{r}
library(dplyr)
library(stringr)

df_arg_long <- df_arg_long %>%
  mutate(
    posicao_simplificada = str_extract(
      posicao,
      # ^ => início da string
      # (contrario|favoravel) => captura "contrario" OU "favoravel"
      # Se houver variações como "contrário" ou "favorável" com acentos,
      # ajuste a regex ou normalize.
      "^(contrario|favoravel)"
    )
  )

view(df_arg_long)

```

- Isso **ignora** todo o restante do texto após `"contrario"` ou `"favoravel"`.  
- Se você não tiver certeza de que essas strings sempre aparecem no início, pode ajustar a regex ou usar outro método, como `sub("\\(.*", "", posicao)` para remover tudo a partir do primeiro `(`, mas desde que tenha a garantia de que nada mais aparece antes.  

Ao final, você terá na nova coluna **`posicao_simplificada`** apenas a **palavra** `"contrario"` ou `"favoravel"`.

como eu faço uma tabela que indique a quantidade de vezes em que cada norma é mencionada, e divida os quantitativos de menções em argumentos favoráveis x contrários?

Se você **já possui** um objeto `df_arg_long` com:

- Uma linha para **cada norma** (ou seja, cada “normas_list”)  
- O respectivo `prompt_id`  
- E a coluna `posicao` (que contém “favorável”, “contrário” ou variações)  

...então não precisa fazer aquele `left_join` novamente, pois `df_arg_long` **já** une as informações de normas e posição.  

### Ajustando para `df_arg_long`

Supondo que sua coluna `posicao` contenha textos como `"contrario (embasa ...)"` ou `"favoravel (é um argumento...)"`, podemos primeiro **extrair** apenas `"contrario"` ou `"favoravel"` para uma coluna nova (por exemplo, `posicao_simplificada`) e depois fazer a contagem e o pivot:

```{r}
library(dplyr)
library(stringr)
library(tidyr)


df_arg_long$posicao2 <- gsub("favoravel|favorável", "favoravel ", df_arg_long$posicao)

df_arg_long$posicao2 <- gsub("contrario|contrário|contraria|contrária", "contrario ", df_arg_long$posicao2)

df_arg_long$posicao2 <- gsub("neutra|neutro|nêutra|nêutro", "neutro ", df_arg_long$posicao2)


df_arg_long$posicao2[1:50]


# 1) Criar uma coluna posicao_simplificada
df_arg_long <- df_arg_long %>%
  mutate(
    posicao_simplificada = str_extract(posicao2, "^(contrario|favoravel|neutro)")
  )
  # Se houver acentos (contrário/favorável), ajuste a regex ou padronize antes.

# 2) Contar quantas vezes cada norma foi mencionada em cada posicao
tabela_contagem <- df_arg_long %>%
  group_by(normas_list, posicao_simplificada) %>%
  summarise(n = n(), .groups = "drop")

# 3) Pivotar para ter uma coluna por posicao (contrario, favoravel)
tabela_final <- tabela_contagem %>%
  pivot_wider(
    names_from = posicao_simplificada,
    values_from = n,
    values_fill = 0  # caso não haja menções em determinada categoria
  ) %>%
  mutate(total = rowSums(across(where(is.numeric))))

view(tabela_final)

# Resultado: tabela_final tem colunas:
#   normas_list | contrario | favoravel | total
```

- **`normas_list`**: a identificação da norma (por exemplo, `"Art_4_ATC_17_2011"` etc.).  
- **`contrario`**, **`favoravel`**: número de menções, respectivamente.  
- **`total`**: soma das menções em ambas as posições (se houver só essas duas categorias).  

#### Observações

- Se existirem **outras categorias** em `posicao_simplificada` (por exemplo, se alguma linha estiver com `NA` ou outro valor), o `pivot_wider()` criará colunas adicionais.  
- Se você **já** tiver “contrario” / “favoravel” sem texto extra, nem precisa de `posicao_simplificada`. Pode agrupar diretamente por `posicao`.  
- Se quiser **ordenar** pelas normas mais citadas, inclua:

```{r}
  tabela_final <- tabela_final %>%
    arrange(desc(total))

view(tabela_final)
  
```

```{r}
# Carregar pacotes se ainda não fez
library(dplyr)
library(stringr)

# Passo 1: definir uma nova coluna "norma_agrupada"
#   -> Use case_when() ou if_else() para criar regras de agrupamento
tabela_com_grupos <- tabela_final %>%
  mutate(
    # Detecta a presença de "RASF" no nome da norma
    norma_agrupada = case_when(
      str_detect(normas_list, "Anexo_IV_RASF|ATC_14_2022") ~ "RASF",
      str_detect(normas_list, "ATC")  ~ "ATC",
      str_detect(normas_list, "ADG")  ~ "ADG",
      # Você pode acrescentar quantas regras quiser, por ex. "REG" ou "PILB" etc.
      TRUE ~ "OUTROS" 
    )
  )

# Passo 2: agrupar pelo campo "norma_agrupada" e somar as colunas de contagem
tabela_agrupada <- tabela_com_grupos %>%
  group_by(norma_agrupada) %>%
  summarise(
    # "across()" permite aplicar a mesma função a várias colunas
    across(c(contrario, favoravel, neutro, NA, total), sum)
  ) %>%
  ungroup()

# Resultado:
#   norma_agrupada | contrario | favoravel | neutro | NA | total
#
# Observação: "NA" aqui é o nome da coluna, mas se quiser renomeá-la,
# antes do summarise você pode fazer: rename(sem_info = `NA`) etc.

```
Para consolidar as normas em categorias-síntese como essas que você listou (por exemplo, transformar vários tipos de referência em "ATC_14_2022_Anexo_IV_RASF", "ADG_17_2021", "PILB_1_2017", etc.), uma forma prática no R é usar a combinação de:

Uma coluna original (por exemplo, normas_list) que contém as normas específicas.

Uma instrução case_when() (ou alguma lógica de “dicionário”) que mapeie qualquer citação a uma das categorias-síntese desejadas.

A seguir vai um exemplo com código comentado, mostrando como você pode detectar cada norma (ou “família” de normas) e classificá-las em apenas uma das 18 categorias que você definiu.

Exemplo com case_when()
Suponha que você tenha um data frame chamado df_normas_long com uma coluna normas_list, e você quer criar uma nova coluna norma_sintetica que assuma valores como "ATC_14_2022_Anexo_IV_RASF", "ADG_17_2021", "REG_PPGCP_UnB", etc. Eis como poderia ficar:

```{r}


library(dplyr)
library(stringr)
 # Cria a coluna nova que mapeia para as 18 categorias que você citou
 
df_arg_long

df_arg_long_teste <- df_arg_long %>%
  mutate(
    normas_agregadas = case_when(
      # Se atender a cond1 OU cond2, atribui "Categoria X"
      is.na(normas_list) ~ "nao_cita_norma",
      (str_detect(normas_list, "Anexo_IV") |
         str_detect(normas_list, "RASF") |
         str_detect(normas_list, "ATC_14_2022")) ~ "RASF e Anexo IV",
      (str_detect(normas_list, "ADG_17_2021") |
        str_detect(normas_list, "ADG_30_2023") |
        str_detect(normas_list, "ADG_26_2017") | 
        str_detect(normas_list, "ADG_16_2021")
       ) ~ "ADGs 26_2017, 16_2021, 17_2021, 30_2023",
      (str_detect(normas_list, "REG_PPGCP_UnB")) ~ "REG. PPGCP-UnB",
      (str_detect(normas_list, "PILB_1_2017")) ~ "PIL 1 2017",
      (str_detect(normas_list, "DGER") |
        str_detect(normas_list, "ADG_682_2021") |
        str_detect(normas_list, "684_2021_DGER") |
        str_detect(normas_list, "ADG_148_2019")) ~ "DGER",
      str_detect(normas_list, "8112") ~ "LEI 8112 90",
      str_detect(normas_list, "CF_1988") ~ "Const.Federal 1988",
      str_detect(normas_list, "RES_CEPE_UnB") ~ "RES CEPE-UnB",
      str_detect(normas_list, "LEI_9784_1999") ~ "LEI 9784 99", 
      str_detect(normas_list, "ATC_17_2011") ~ "ATC 17 2011",
      # Caso contrário, atribui outra categoria
      TRUE ~ "Outra categoria"
      )
    )

view(df_arg_long_teste)

summary(df_arg_long_teste)
# Passo 2: agrupar pelo campo "norma_agrupada" e somar as colunas de contagem
tabela_agrupada <- df_arg_long_teste %>%
  group_by(normas_agregadas, posicao_simplificada) %>%
  summarise(
    # "across()" permite aplicar a mesma função a várias colunas
    across(summarise())
  ) %>%
  ungroup()

```



```{r}

df_tabela <- df_arg_long_teste %>%
  group_by(normas_agregadas, posicao_simplificada) %>%
  summarise(n = n(), .groups = "drop") %>%
  tidyr::pivot_wider(
    names_from = posicao_simplificada,
    values_from = n,
    values_fill = 0
  )


df_tabela <- df_tabela %>%
  mutate(
    total = rowSums(across(c(favoravel, 
                             contrario, 
                             neutro, 
                             nao_cita_norma)), na.rm = TRUE)
  ) %>%
  arrange(desc(total))

df_tabela



tabela_contagem <- df_arg_long_teste %>%
  group_by(normas_list, posicao_simplificada) %>%
  summarise(n = n(), .groups = "drop")

tabela_contagem

# 3) Pivotar para ter uma coluna por posicao (contrario, favoravel)
tabela_final <- df_arg_long_teste  %>%
  pivot_wider(
    names_from = posicao_simplificada,
    values_from = n,
    values_fill = 0  # caso não haja menções em determinada categoria
  ) %>%
  mutate(total = rowSums(across(where(is.numeric))))

view(tabela_final)


```
Pelo erro que você está recebendo, há dois problemas principais:

Você está tentando somar colunas que não existem (por exemplo, contrario, favoravel, etc.).

Há uma coluna/valor literalmente chamada "NA" na sua categorização (ou seja, a string "NA") que o R tenta interpretar de forma confusa na hora de selecionar colunas.

Em outras palavras, seu df_arg_long_teste não está no formato wide (com colunas separadas para contrario, favoravel, neutro, etc.). Provavelmente ele tem uma única coluna que indica a posição (ex.: posicao_simplificada = "contrario", "favoravel", "neutro", "NA", etc.) – ou seja, está no formato longo (long format). Logo:

Não existem colunas literalmente chamadas contrario, favoravel, neutro etc. para across(...) somar.

Se você quiser uma tabela com colunas "contrario", "favoravel", "neutro" e “NA”, é preciso pivotar do formato longo para o largo (wide), ou criar primeiro essas colunas via pivot_wider().

A seguir, vou mostrar o passo a passo de como resolver isso e criar a tabela final ordenada por total.

Passo 1: Verifique se há alguma categoria chamada literalmente "NA"
Se a sua coluna posicao_simplificada possui a string "NA" como categoria (e não um valor NA real), isso pode gerar conflitos quando formos pivotar as colunas. O ideal é renomear para algo como "sem_info". Por exemplo:

```{r}
library(dplyr)

df_arg_long_teste <- df_arg_long_teste %>%
  mutate(
    posicao_simplificada = ifelse(
      posicao_simplificada == "NA", 
      "nao_cita_norma", 
      posicao_simplificada
    )
  )

df_arg_long_teste

```
Observação: se, ao contrário, você realmente tem valores R NA (ausentes) e quer transformá-los em uma string "sem_info", faça algo como:

r
Copiar
Editar
df_arg_long_teste <- df_arg_long_teste %>%
  mutate(
    posicao_simplificada = ifelse(
      is.na(posicao_simplificada), 
      "sem_info", 
      posicao_simplificada
    )
  )
Passo 2: Agrupar e pivotar para ter colunas separadas
Atualmente, parece que sua coluna de contagem não existe (você não falou de uma coluna n), então o mais simples é contar cada (normas_agregadas, posicao_simplificada) via n = n():

```{r}
Copiar
Editar
library(dplyr)
library(tidyr)

tabela_wide <- df_arg_long_teste %>%
  # 1) Agrupamos pelas colunas de interesse. 
  group_by(normas_agregadas, posicao_simplificada) %>%
  # 2) Contamos quantas vezes ocorre cada combinação
  summarise(n = n(), .groups = "drop") %>%
  # 3) Agora pivotamos: cada valor de 'posicao_simplificada' vira uma coluna
  pivot_wider(
    names_from = posicao_simplificada,
    values_from = n,
    values_fill = 0    # onde não existir, vira 0
  )

tabela_wide
```
Nesse ponto, o objeto tabela_wide terá colunas nomeadas pelos valores que existirem em posicao_simplificada, por exemplo: contrario, favoravel, neutro, sem_info, etc.

Se você só tiver “contrario”, “favoravel”, “sem_info” no seu conjunto, então terá essas 3 colunas.

Passo 3: Criar a coluna total e ordenar do maior para o menor
Agora que temos colunas separadas, podemos somá-las numa coluna total (caso você queira a soma de tudo), e em seguida ordenar decrescentemente:

```{r}

tabela_final <- tabela_wide %>%
  # Cria a coluna total somando as colunas numéricas
  mutate(
    total = rowSums(across(where(is.numeric)))
  ) %>%
  # Ordena decrescentemente pela coluna total
  arrange(desc(total))

view(tabela_final)

print(tabela_final)

```

# Tabela mais completa, com ordenamento das categorias para adequação às normas de apresentação tabular

```{r}

library(dplyr)

tabela_final <- tabela_wide %>%
  # Cria a coluna total somando as colunas numéricas
  mutate(total = rowSums(across(where(is.numeric)))) %>%
  
  # Renomeia 'normas_agregadas' para 'categoria'
  mutate(categoria = as.character(normas_agregadas)) %>%
  
  # Ordena pela coluna total (descendente)
  arrange(desc(total)) %>%
  
  # Move 'Outra categoria' ou 'nao_cita_normas' para o final
  arrange(case_when(
    categoria == "outra categoria" ~ 3,
    categoria == "nao_cita_norma" ~ 2,
    TRUE ~ 1
  )) %>%
  
  # Adiciona linha de totais (preenchendo também categoria e normas_agregadas)
  bind_rows(
    summarise(
      .,
      across(where(is.numeric), sum),
      categoria = "Total",
      normas_agregadas = "Total",
      .groups = "drop"
    )
  ) %>%
  
  # Reordena novamente para garantir posição: "outra categoria" antes de total
  arrange(case_when(
    categoria == "Total" ~ 3,
    categoria == "nao_cita_norma" ~ 2,
    categoria == "outra categoria"~ 2,
    TRUE ~ 1
  ))

# Visualiza
View(tabela_final)
print(tabela_final)

```
Pronto: agora você tem uma tabela com colunas de contagem (ex.: contrario, favoravel, sem_info etc.), mais a coluna total, ordenada da maior para a menor ocorrência.

Por que as soluções anteriores falharam?
across(c(contrario, favoravel, neutro, NA, total), sum) gerou erro de “Column contrario doesn’t exist” porque, no formato long, essas colunas não existem como colunas separadas – elas estavam dentro de posicao_simplificada.

Além disso, tentar usar NA como nome de coluna também traz problemas; se você realmente tinha uma coluna textual com nome "NA", é recomendável renomeá-la.

Resumo
Renomeie a categoria "NA" para algo como "sem_info" (ou trate valores ausentes com is.na()).

Agrupe e conte usando summarise(n = n()).

pivot_wider() para ter colunas com nomes de cada categoria (contrario, favoravel etc.).

Crie a coluna total somando as colunas numéricas com rowSums().

arrange(desc(total)) para ordenar do maior para o menor.

Essa sequência deve resolver completamente o problema de gerar uma tabela legível, separada por categorias, com contagens e um total, na ordem decrescente.


