---
title: "CONTINUAÇÃO DE SCRIPT - OBTÉM INFORMAÇÕES E AS PROCESSA"
format: html
---
#CONTINUAÇÃO DE SCRIPT - OBTÉM INFORMAÇÕES E AS PROCESSA....QMD
FALHOU NENHUM FUNCIONA

Exemplos de padrões regex para citações jurídicas
Abaixo estão alguns exemplos de expressões regulares que podem ser adaptadas para identificar diferentes tipos de citações jurídicas:​

# Referência a leis com número e ano:

```{r}



df_resultado <- resultado_filtrado3


captura_normas1 <- regex(paste0("(?:", siglas_onestring,")\\s+n[ºo]?\\s*\\d{1,5}(?:/\\d{2,4})?\\b"), ignore_case = TRUE)

```

Exemplos que seriam capturados:

Lei nº 9.504/1997​

Decreto n° 10.046/2019​

Portaria 1234/2020​

# Referências internas a artigos, incisos, parágrafos e alíneas:



```{r}

captura_normas2 <- regex(paste0("\\b(?:",siglas_onestring,")\\s*\\d+[ºo]?(\\s*,\\s*(?:inciso|§|parágrafo|alínea)\\s+[IVXLCDMivxlcdm\\d]+)*\\b"), ignore_case = TRUE)

```


Exemplos que seriam capturados:

art. 5º​
Ministério Público de São Paulo

Art. 7º, inciso I​

art. 10, § 2º, alínea b​


# Combinação de tipo de norma, número, ano e partes específicas:



```{r}
(?:Lei|Decreto|Portaria|Resolução|Súmula)\s+n[ºo]?\s*\d{1,5}(?:/\d{2,4})?,?\s*(?:art\.?\s*\d+[ºo]?(?:,\s*(?:inciso|§|parágrafo|alínea)\s+[IVXLCDMivxlcdm\d]+)*)?\b



captura_normas3 <- regex(paste0("(?:", siglas_onestring, ")\\s+n[ºo]?\\s*\\d{1,5}(?:/\\d{2,4})?,?\\s*(?:art\\.?\\s*\\d+[ºo]?(?:,\\s*(?:inciso|§|parágrafo|alínea)\\s+[IVXLCDMivxlcdm\\d]+)*)?\\b"), ignore_case = TRUE)


```



Exemplos que seriam capturados:

Lei nº 9.504/1997, art. 5º, inciso II​

Decreto n° 10.046/2019, art. 3º, § 1º​

Esses padrões podem ser ajustados conforme as variações de formatação encontradas nos textos jurídicos.​

🛠️ Aplicações práticas
Essas expressões regulares são utilizadas em diversas ferramentas e projetos, como:​

Sistemas de busca jurídica: Para indexar e recuperar documentos com base em referências normativas.​

Análise de jurisprudência: Para extrair e analisar padrões de citação em decisões judiciais.​

Automação de documentos legais: Para validar e formatar referências normativas em textos jurídicos.​

🔗 Recursos adicionais
Para aprofundar o conhecimento e encontrar implementações práticas, você pode consultar os seguintes recursos:​

Projeto LexML Brasil: Iniciativa que visa a padronização e interoperabilidade de documentos legislativos e jurídicos.​

Site: lexml.gov.br

Ferramentas de NLP jurídico: Projetos como o JurisVis e o OpenLegal oferecem ferramentas e bibliotecas para processamento de linguagem natural aplicada ao direito.​

Se desejar, posso auxiliar na criação de expressões regulares específicas para o seu caso de uso ou indicar bibliotecas em linguagens como Python ou R que facilitam essa tarefa. Gostaria de prosseguir com isso?


Forma:
Tipo_norma nº TALTALTAL, de ANOANO

✅ Regex:

```{r}

\b(?:lei|decreto|portaria|resolução|súmula|instrução normativa|ato|regulamento)\s+n[ºo]?\s*\d{1,6},?\s*de\s*\d{4}\b


captura_normas4 <- regex(paste0("(?:",siglas_onestring,")\\s+n[ºo]?\\s*\\d{1,6},?\\s*de\\s*(?:\\d{4}|\\d{2})\\b"), ignore_case = TRUE)



```
🧾 Exemplo que será capturado:
Lei nº 9.504, de 1997

Portaria n° 1234, de 2020

Resolução nº 45678, de 2019

Ato n° 89, de 2008

🧠 2. Forma:
Tipo_norma do AUTORIDADETAL de nº TALTALTAL, de ANOANO

Essa é mais complexa, pois exige capturar o agente emissor da norma e depois o número. Vamos montar algo robusto.

✅ Regex:

```{r}
  
\b(?:lei|decreto|portaria|resolução|súmula|instrução normativa|ato|regulamento)\s+do[a]?\s+[\p{L}\s\-]+?\s+de\s+n[ºo]?\s*\d{1,6},?\s*de\s*\d({4}|{2})\b


captura_normas5 <- regex(paste0("(?:",siglas_onestring,")\\s+do[a]?\\s+[\\p{L}\\s\\-]+?\\s+de\\s+n[ºo]?\\s*\\d{1,6},?\\s*de\\s*(?:\\d{4}|\\d{2})\\b"
), ignore_case = TRUE)


```


🧾 Exemplos que serão capturados:
Portaria do Ministério da Justiça de nº 456, de 2018

Resolução do Conselho Federal de nº 12345, de 2015

Ato da Presidência do Senado de nº 27, de 2007

📌 Observações sobre os padrões:

[\p{L}\s\-]+? → Captura qualquer nome de autoridade (letras, espaços e hífens), como “Ministério da Justiça” ou “Presidência do Senado”.

O uso de n[ºo]? cobre as formas nº, n°, no, ou até omitido (ajustável conforme necessidade).

\d{4}\b captura o ano com 4 dígitos. 
(\d{2}|\d{4})\b captura o ano com 2 ou 4 dígitos. 
O \b garante que não pegará NUPs


# EXTRAINDO O NOME DAS NORMAS CITADAS EM CADA PÁGINA

A ideia é aplicar cada uma das suas expressões (que já foram criadas com regex()) à coluna de contexto e coletar os matches encontrados. Você pode fazer isso, por exemplo, com funções como str_extract_all() ou str_match_all() combinadas com mutate() e funções do purrr para processar cada valor da coluna.

Suponha que seu data frame com os contextos se chame, por exemplo, df_resultado e que contenha uma coluna chamada contexto. Em seguida, você tem as suas expressões:

captura_normas1

captura_normas2

captura_normas3

captura_normas4

captura_normas5

Você pode criar novas colunas que armazenem, para cada padrão, os matches encontrados. Veja um exemplo:

r
Copiar

```{r}
library(dplyr)
library(stringr)
library(purrr)



indicador_de_normas <- df_resultado %>%
  mutate(
    normas1 = map(contexto, ~ str_extract_all(.x, captura_normas1)[[1]]),
    normas2 = map(contexto, ~ str_extract_all(.x, captura_normas2)[[1]]),
    normas3 = map(contexto, ~ str_extract_all(.x, captura_normas3)[[1]]),
    normas4 = map(contexto, ~ str_extract_all(.x, captura_normas4)[[1]]),
    normas5 = map(contexto, ~ str_extract_all(.x, captura_normas5)[[1]])
  )


safe_extract <- possibly(
  function(text, pattern) str_extract_all(text, pattern)[[1]],
  otherwise = character(0)
)

indicador_de_normas <- df_resultado %>%
  mutate(
    normas1 = map(contexto, ~ safe_extract(.x, captura_normas1)),
    normas2 = map(contexto, ~ safe_extract(.x, captura_normas2)),
    normas3 = map(contexto, ~ safe_extract(.x, captura_normas3)),
    normas4 = map(contexto, ~ safe_extract(.x, captura_normas4)),
    normas5 = map(contexto, ~ safe_extract(.x, captura_normas5))
  )



# Suponha que df_resultado tenha a coluna contexto e você tenha definido captura_normas1
df_resultado <- df_resultado %>%
  mutate(
    normas1 = map(contexto, ~ str_extract_all(.x, captura_normas1)[[1]])
  )

```


O que esse código faz:
mutate() + map():
Para cada linha, em que a coluna contexto contém o trecho de texto com o match (com os delimitadores ou a janela de contexto extraída), usamos map() para aplicar str_extract_all() – que retorna uma lista de matches para cada expressão.

[[1]]:
Como str_extract_all() retorna uma lista (com um elemento para cada input), usamos [[1]] para extrair o vetor de strings encontrado para aquele contexto.

Novas colunas:
São criadas colunas chamadas normas1, normas2, etc., cada uma armazenando o vetor de strings (os termos citados) encontrados pela expressão correspondente.

## O DE CIMA NÃO TAVA FUNCIONANDO. OUTRA ABORDAGEM:

Vamos montar um pipeline robusto em R para:

✅ Extrair referências normativas
✅ Estruturar em colunas: artigo, inciso, parágrafo, alínea, tipo_norma, numero_norma, ano_norma, autor_orgao
✅ Aplicar sobre um data.frame com uma coluna contexto

🧱 Estrutura geral do pipeline
📌 1. Regex base para capturar menções normativas
```{r}

regex_norma_simples <- paste0(
  "(?i)\\b(?:",
  paste(c(
    "regulamento", "ata", "al[ií]nea[s]?", "instru[çc][aã]o", "anexo\\s+IV",
    "portaria", "resolu[çc][aã]o", "lei", "despacho", "decis[aã]o",
    "parecer", "estatuto", "decreto", "rasf", "cepe", "pilb", "ppgcp"
  ), collapse = "|"),
  ")\\b"
)



```
🧬 2. Função para extrair os campos


```{R}

library(dplyr)
library(stringr)
library(tibble)
library(purrr)
library(tidyr)


# Função para identificar campos dentro de um bloco de norma
extrair_campos_norma <- function(texto) {
  tibble(
    artigo        = str_match(texto, "(?i)\\bart\\.?s?\\s*(\\d+[a-zºº/-]*)")[, 2],
    inciso        = str_match(texto, "(?i)\\binciso\\s+([IVXLCDM]+)")[, 2],
    paragrafo     = str_match(texto, "(?i)\\b§{1,2}\\s*(\\d+[ºº]?)")[, 2],
    alinea        = str_match(texto, "(?i)\\bal[ií]nea\\s+([a-zA-Z])")[, 2],
    numero_norma  = str_match(texto, "(?i)\\bn[ºo]?\\s*(\\d+)")[, 2],
    ano_norma     = str_match(texto, "(?i)/(\\d{4})\\b")[, 2],
    autor_orgao   = str_match(
      texto,
      paste0("(?i)\\b(?:",
             "ilb|senado|dger|segp|sis|dexilb|",
             "diretoria executiva do ilb|comiss[aã]o diretora|",
             "primeira secretaria|diretor(?:[\\s\\w]+)?|primeiro secret[aá]rio",
             ")\\b")
    )[, 1]
  )
}
  # Captura o trecho completo
    
    texto_original = texto
  )
}


tentativa_extracao_normas <- resultado_filtrado2 %>%
  mutate(id_linha = row_number()) %>%
  bind_cols(pmap_dfr(list(resultado_filtrado2$contexto), extrair_campos_norma)) %>%
  rename(tipo_norma = trecho)  # se "trecho" contiver esse tipo mesmo


```


```{r}

library(stringr)
library(dplyr)
library(tibble)
library(purrr)

# Função principal de extração com foco no <<TRECHO>>

extrair_campos_norma_contextualizado <- function(contexto, trecho) {
  # Regex de ancoragem — busca exato por <<TRECHO>>, em qualquer case
  trecho_regex <- regex(paste0("<<", trecho, ">>"), ignore_case = TRUE)
  
  pos <- str_locate(contexto, trecho_regex)

  if (is.na(pos[1])) return(tibble(
    artigo = NA_character_,
    inciso = NA_character_,
    paragrafo = NA_character_,
    alinea = NA_character_,
    numero_norma = NA_character_,
    ano_norma = NA_character_,
    autor_orgao = NA_character_
  ))

  janela <- str_sub(contexto, max(1, pos[1] - 200), min(nchar(contexto), pos[2] + 200))

  tibble(
    artigo = str_match(janela, "(?i)\\bart\\.?s?\\s*(\\d+[a-zºº/-]*)")[, 2],
    inciso = str_match(janela, "(?i)\\binciso\\s+([IVXLCDM]+)")[, 2],
    paragrafo = str_match(janela, "(?i)\\b§{1,2}\\s*(\\d+[ºº]?)")[, 2],
    alinea = str_match(janela, "(?i)\\bal[ií]nea\\s+([a-zA-Z])")[, 2],
    numero_norma = str_match(janela, "(?i)\\bn[ºo]?\\s*(\\d+)")[, 2],
    ano_norma = str_match(janela, "(?i)/(\\d{4})\\b")[, 2],
    autor_orgao = str_match(
      janela,
      paste0("(?i)\\b(?:",
             "ilb|senado|dger|segp|sis|dexilb|",
             "diretoria executiva do ilb|comiss[aã]o diretora|",
             "primeira secretaria|diretor(?:[\\s\\w]+)?|primeiro secret[aá]rio",
             ")\\b")
    )[, 1]
  )
}

resultado_final <- resultado_filtrado2 %>%
  mutate(id_linha = row_number()) %>%
  bind_cols(pmap_dfr(list(resultado_filtrado2$contexto, resultado_filtrado2$trecho), extrair_campos_norma_contextualizado)) %>%
  select(id_linha, contexto, tipo_norma = trecho,
         artigo, inciso, paragrafo, alinea,
         numero_norma, ano_norma, autor_orgao)

resultado_final <- df_resultado %>%
  mutate(id_linha = row_number()) %>%
  bind_cols(pmap_dfr(list(contexto, trecho), extrair_campos_norma_contextualizado)) %>%
  select(id_linha, contexto, tipo_norma = trecho,
         artigo, inciso, paragrafo, alinea,
         numero_norma, ano_norma, autor_orgao)


```


