---
title: "Untitled"
format: html
---


Mapping out matrices

I’m laying out different matrices to address the total differences, pair extractions, and discounted differences for NAs in various combinations. Using "pagina," "extracao," and "hash_texto" as key columns.

Assessing differences

Evaluating cells [i,j] to identify total differences with NAs treated as differences, considering pages in one extraction but not both for comparisons.

Tracking added pages

I'm identifying pages in extraction j that surpass the highest page number in extraction i, tallying them to pinpoint total pages added.

Counting differences

I’m tallying pages in extractions j and i, excluding NAs in various combinations to highlight total and specific differences. This approach helps in fine-tuning data analysis.

Crafting matrices

I’m detailing steps to build five matrices by looping through unique extractions, ignoring NAs, and comparing pages to track differences. This will streamline the analysis process.

Enhancing matrix 1

I'm detailing matrix 1's full join by page, where common pages are compared. If one extraction has NA and the other does not, it's treated as a difference.

Addressing page discrepancies

I'm clarifying the need to focus on comparing pages present in both extractions, while treating NAs as differences. This ensures accuracy in identifying total differences.

Finalizing matrix rows

I'm piecing together rows for extraction pairs by treating missing values as NAs. This helps pinpoint discrepancies accurately and ensures alignment with treatment instructions.

Figuring out differences

OK, let me see. Treating any NAs as a difference ensures no loss of info, even if both extractions are missing data.

Sorting through matrices

I’m organizing matrices to pinpoint total differences, extra pages, and differences by exclusion based on NAs or specific pages, ensuring a structured and methodical approach.

Addressing nuances

I'm digging into how "discounted NA of i" means excluding pages with missing data in extraction i from the count, focusing on differences based on specific criteria.

Clarifying matrix 4

I'm piecing together that "discounted NA of j" means only focusing on rows where j isn't missing data, tallying differences based on hash mismatches or NA in i.

Sifting through data

I’m thinking through a strategy to handle only rows with non-NA values, counting differences between pairs where available. This approach should improve accuracy in identifying discrepancies.

Crafting matrix operations

I’m outlining steps: filtering data, performing joins, assessing differences, and counting pages for matrices. This ensures a detailed examination of each extraction pair's specific metrics.

A seguir, apresento um exemplo de como construir as cinco matrizes desejadas. Suponha que você tenha o seu dataframe completo no formato “long”, chamado df_long, que contém pelo menos as colunas:

pagina: número da página
extracao: identificador da extração (por exemplo, "d20240829")
hash_texto: o hash do conteúdo da página nessa extração
A ideia é comparar, para cada par de extrações (i e j), as páginas – utilizando um full join por “pagina” para levar em conta páginas ausentes (ou seja, onde o registro não existe em uma das extrações) e assim tratar os NAs de forma adequada. Em cada par (i, j) iremos computar:

Matriz 1 – Total de diferenças (NAs como diferenças):
Para cada página, se qualquer dos dois hashes for NA ou se os dois não forem iguais, conta-se como diferença.

Matriz 2 – Páginas a mais:
Para cada par (i, j), conta-se quantas páginas foram adicionadas em j em relação à última página de i. Em outras palavras, para a extração i, usamos o maior número de página e contamos quantas páginas em j têm número maior que esse valor.

Matriz 3 – Diferenças descontando NAs de i:
Apenas para as páginas em que i tem valor não-NA (ou seja, ignoramos as páginas em que a extração i não tem conteúdo) e, dentre essas, conta-se 1 se em j o hash for NA ou diferente de hash_i.

Matriz 4 – Diferenças descontando NAs de j:
De forma análoga, considere somente as páginas em que j tem valor não-NA; entre elas, conte 1 se em i o hash for NA ou diferente de hash_j.

Matriz 5 – Diferenças descontando NAs de i e j:
Considere apenas as páginas onde ambos os hashes não são NA e conte 1 quando os dois forem diferentes.

O código abaixo implementa essas matrizes. Ajuste-o conforme necessário para o seu ambiente (por exemplo, se as colunas tiverem nomes diferentes).

```{r}
library(dplyr)
library(tidyr)

# Obtenha o vetor de extrações (supondo 4 extrações)
extracoes <- sort(unique(df_long$extracao))

# Inicializa as matrizes (com dimensões n_extracoes x n_extracoes)
n_ext <- length(extracoes)
mat_total_diff    <- matrix(NA, nrow = n_ext, ncol = n_ext, dimnames = list(extracoes, extracoes))
mat_pages_added   <- matrix(NA, nrow = n_ext, ncol = n_ext, dimnames = list(extracoes, extracoes))
mat_diff_disc_i   <- matrix(NA, nrow = n_ext, ncol = n_ext, dimnames = list(extracoes, extracoes))
mat_diff_disc_j   <- matrix(NA, nrow = n_ext, ncol = n_ext, dimnames = list(extracoes, extracoes))
mat_diff_disc_both<- matrix(NA, nrow = n_ext, ncol = n_ext, dimnames = list(extracoes, extracoes))

# Para facilitar, separe os dados por extração em uma lista:
list_ext <- lapply(extracoes, function(ext) {
  df_long %>% 
    filter(extracao == ext) %>%
    select(pagina, hash_texto)
})
names(list_ext) <- extracoes

# Função para calcular a matriz para cada par (i, j)
for(i in extracoes){
  # Dados da extração i
  df_i <- list_ext[[i]]
  # Determine o maior número de página presente em i (se existir)
  max_page_i <- if(nrow(df_i) > 0) max(df_i$pagina, na.rm = TRUE) else NA
  
  for(j in extracoes){
    # Se i e j forem iguais, coloque zeros ou NA conforme o caso.
    if(i == j){
      mat_total_diff[i, j]     <- 0
      mat_pages_added[i, j]    <- 0
      mat_diff_disc_i[i, j]    <- 0
      mat_diff_disc_j[i, j]    <- 0
      mat_diff_disc_both[i, j] <- 0
      next
    }
    
    # Dados da extração j
    df_j <- list_ext[[j]]
    
    ## Realize um full join por 'pagina'
    df_join <- full_join(df_i %>% rename(hash_i = hash_texto),
                         df_j %>% rename(hash_j = hash_texto),
                         by = "pagina")
    
    # MATRIZ 1: Total diferenças (considerando NAs como diferença)
    # Se (hash_i ou hash_j) é NA OR (ambos não são NA e são diferentes)
    total_diff <- df_join %>%
      mutate(diff = if_else(is.na(hash_i) | is.na(hash_j) | ( (!is.na(hash_i)) & (!is.na(hash_j)) & (hash_i != hash_j) ), 1, 0)) %>%
      summarise(total = sum(diff)) %>%
      pull(total)
    
    mat_total_diff[i, j] <- total_diff
    
    # MATRIZ 2: Páginas a mais (em j) – contar páginas de j cuja 'pagina' é maior que o max de i
    pages_added <- if(!is.na(max_page_i)) {
      df_j %>% filter(pagina > max_page_i) %>% nrow()
    } else {
      NA  # ou 0 se não houver dados em i
    }
    mat_pages_added[i, j] <- pages_added
    
    # MATRIZ 3: Diferenças descontando NAs de i
    # Considere apenas as linhas em que hash_i não é NA
    diff_disc_i <- df_join %>%
      filter(!is.na(hash_i)) %>%
      mutate(diff = if_else(is.na(hash_j) | (hash_j != hash_i), 1, 0)) %>%
      summarise(total = sum(diff)) %>%
      pull(total)
    mat_diff_disc_i[i, j] <- diff_disc_i
    
    # MATRIZ 4: Diferenças descontando NAs de j
    # Considere apenas as linhas em que hash_j não é NA
    diff_disc_j <- df_join %>%
      filter(!is.na(hash_j)) %>%
      mutate(diff = if_else(is.na(hash_i) | (hash_i != hash_j), 1, 0)) %>%
      summarise(total = sum(diff)) %>%
      pull(total)
    mat_diff_disc_j[i, j] <- diff_disc_j
    
    # MATRIZ 5: Diferenças descontando NAs de ambos i e j
    # Considere somente as páginas onde ambos não são NA
    diff_disc_both <- df_join %>%
      filter(!is.na(hash_i) & !is.na(hash_j)) %>%
      mutate(diff = if_else(hash_i != hash_j, 1, 0)) %>%
      summarise(total = sum(diff)) %>%
      pull(total)
    mat_diff_disc_both[i, j] <- diff_disc_both
  }
}

# Exiba as matrizes:
cat("Matriz 1: Total de diferenças (incluindo NAs como diferenças):\n")
print(mat_total_diff)

cat("\nMatriz 2: Páginas adicionadas em j em relação à última página de i:\n")
print(mat_pages_added)

cat("\nMatriz 3: Diferenças descontando NAs de i:\n")
print(mat_diff_disc_i)

cat("\nMatriz 4: Diferenças descontando NAs de j:\n")
print(mat_diff_disc_j)

cat("\nMatriz 5: Diferenças descontando NAs de i e j:\n")
print(mat_diff_disc_both)

#não gerou resultados diferentes por matriz. Está calculando errado, provavelmente.A abordagem deve mudar. Comparar cada extração em relação às demais separadamente, descontados os NAs daquela extração.

```
Explicação dos Cálculos
Matriz 1 – Total de diferenças:
Para cada par (i, j) é feito um full join por “pagina”. Em cada linha, a função if_else() define a página como diferente se:

hash_i ou hash_j for NA, OU
Ambos estiverem disponíveis e forem diferentes.
A soma de diff para todas as páginas gera o total de diferenças.
Matriz 2 – Páginas a mais:
Para a extração i, obtém-se o maior número de página (max_page_i). Em j, conta-se quantas páginas possuem pagina maior que esse valor. Isso indica as páginas “a mais” na extração j.

Matriz 3 – Diferenças descontando NAs de i:
São consideradas apenas as páginas onde i tem valor (não-NA). Para essas, conta-se a diferença se j estiver ausente (NA) ou se o hash for diferente.

Matriz 4 – Diferenças descontando NAs de j:
De forma análoga, são consideradas somente as páginas em que j tem valor (não-NA).

Matriz 5 – Diferenças descontando NAs de ambos:
São comparadas apenas as páginas em que ambos os hashes estão presentes; aí, conta-se 1 se os valores forem diferentes.

Essa abordagem gera cinco matrizes 4 × 4 (se você tiver 4 extrações), em que cada célula [i, j] apresenta a métrica correspondente na comparação entre as extrações i e j.

Ajuste os nomes das colunas ou o tratamento de NAs conforme a sua interpretação (por exemplo, se páginas com ambos os valores NA devem ou não ser consideradas como “diferença” na Matriz 1).


########################

Organizing data

I’m working through the steps to gather information: chronological ordering of extractions, grouping by extraction, and comparing differences using hash values. Progress is steady towards pinpointing differences.

Clarifying instructions

I’m consolidating our understanding by addressing specific instructions: sequentially comparing extractions, removing NA pages from the older one, and identifying differences based on hash-text comparison.

Evaluating data structures

I’m working through the choice between using pivot_wider or spread for reshaping the data. The goal is to compare sequential extractions, excluding NA pages, based on hash comparison.

Assessing reshaping options

I'm examining the effectiveness of pivot_wider versus pivot_longer for reshaping the data. Sequential extraction comparison is needed, especially for non-NA pages, followed by counting differences.

Listing pairs and counting

I’m mapping out a list of ordered pairs to count differences, using either a loop or tidyverse code. This approach ensures clarity and efficient data comparison.

Refining the analysis

I’m detailing the steps: converting extraction names to dates, reshaping data with pivot_wider, pairing and counting differences, and ultimately setting up a comparison matrix.

A seguir, apresento um exemplo de como você pode gerar uma tabela resumida que, para cada par consecutivo de extrações (ordenadas da mais antiga para a mais recente), conta o número de páginas cuja comparação (pelo hash) indica diferença. A ideia é transformar o seu data frame de formato “long” em um formato “wide” (onde cada linha é uma página e cada coluna representa o hash de uma extração) e depois, para cada par de colunas consecutivas, contar as páginas em que os valores são não-NA e diferentes.

Vamos supor que você já tem o data frame df_diferencas com as colunas:

```{R}
names(df_long)
# [1] "pagina"        "extracao"     
# [3] "texto_raw"     "texto_norm"   
# [5] "hash_texto"    "data_extracao"
# [7] "hash_ref"

```
#Converter de “long” para “wide”
Utilize a função pivot_wider() do pacote tidyr para reorganizar os dados, fazendo com que cada extração (identificada na coluna extracao) se torne uma coluna contendo o respectivo hash_texto.

```{r}
library(tidyr)
library(dplyr)

# Pivot para formato wide: cada página terá, em colunas, os hashes das extrações
df_wide <- df_long %>%
  select(pagina, extracao, texto_raw, hash_texto) %>%
  pivot_wider(
    names_from = extracao,
    values_from = c(texto_raw, hash_texto)
  )
```
Após esse passo, seu data frame df_wide terá uma estrutura semelhante a:

pagina	d20240829	d20241125	d20241201	d20250125
1	...	...	...	...
2	...	NA	...	...
...	...	...	...	...
(Note que os nomes das colunas serão os mesmos da coluna extracao.)

#Gerar a Tabela de Comparação
Agora, queremos contar para cada par de extrações consecutivas quantas páginas apresentam diferença no hash. Isso envolve:

Ordenar as extrações de forma crescente: Geralmente, os nomes (ex.: "d20240829", "d20241125", etc.) já indicam a ordem cronológica. Se necessário, você pode ordená-las.

Excluir as linhas (páginas) onde o valor é NA para a extração em análise, pois não podemos comparar quando faltam dados.
Contar as páginas em que os valores dos hashes diferem entre a extração i e a extração i+1.
Segue um código que realiza essa operação:

```{r}
library(dplyr)
library(tidyr)

# Suponha que você já possua o data frame 'df_diferencas' com as colunas:
# "pagina", "extracao", "texto_raw", "texto_norm", "hash_texto", "data_extracao", "hash_ref"
# Cria dois data frames wide: um para o texto normalizado e outro para os hashes.

# 1. Data frame wide para o texto (usaremos o texto normalizado para verificar os NAs)
df_text_wide <- df_long %>%
  select(pagina, extracao, texto_norm) %>%
  pivot_wider(names_from = extracao, values_from = texto_norm)

# 2. Data frame wide para os hashes
df_hash_wide <- df_long %>%
  select(pagina, extracao, hash_texto) %>%
  pivot_wider(names_from = extracao, values_from = hash_texto)

# Verifique os nomes das colunas (além de 'pagina') – eles devem ser algo como "d20240829", "d20241125", etc.
# Se não estiverem ordenados cronologicamente, vamos ordená-los:
extractions <- sort(names(df_text_wide)[-1])  # usamos o df_text_wide para a ordem; deve ser igual em df_hash_wide

# Função auxiliar para converter "dYYYYMMDD" em "DD-MM-AAAA"
convert_extracao <- function(ext) {
  d <- as.Date(sub("^d", "", ext), format = "%Y%m%d")
  format(d, "%d-%m-%Y")
}

# Inicializa um tibble para armazenar os resultados
result_formatado <- tibble(
  par_comparacao = character(),
  total_valid    = integer(),
  diff_count     = integer(),
  n_excluded     = integer()
)

# Loop para cada par de extrações consecutivas
for(i in 1:(length(extractions) - 1)) {
  
  ext1 <- extractions[i]     # extração mais antiga
  ext2 <- extractions[i + 1] # extração mais nova
  
  # Usar o data frame de textos para identificar as páginas com dados na extração mais antiga.
  # Aqui, valid_rows são aquelas onde a extração mais antiga não é NA.
  valid_mask <- !is.na(df_text_wide[[ext1]])
  total_valid <- sum(valid_mask)          # total de páginas comparadas
  n_excluded <- nrow(df_text_wide) - total_valid  # páginas excluídas por falta de texto na extração mais antiga
  
  # Para as linhas válidas, pegar os hashes correspondentes das duas extrações:
  valid_hash1 <- df_hash_wide[[ext1]][valid_mask]
  valid_hash2 <- df_hash_wide[[ext2]][valid_mask]
  
  # Comparar os hashes:
  # Se o hash da extração mais nova for NA (mesmo que o texto antigo exista), vamos pontuar como 1 (diferente);
  # Caso contrário, se os dois hashes forem iguais, pontua 0; se forem diferentes, pontua 1.
  diff_indicator <- if_else(is.na(valid_hash2),
                            1L,
                            if_else(valid_hash1 == valid_hash2, 0L, 1L))
  diff_count <- sum(diff_indicator)
  
  # Nome do par com as datas formatadas
  par_nome <- paste(convert_extracao(ext1), "vs", convert_extracao(ext2))
  
  # Adiciona a linha com os resultados na tabela
  result_formatado <- result_formatado %>%
    add_row(
      par_comparacao = par_nome,
      total_valid    = total_valid,
      diff_count     = diff_count,
      n_excluded     = n_excluded
    )
}

# Exibe a tabela de resultados
print(result_formatado)

```


# (Opcional) Melhorar a Visualização das Datas
Se você preferir que os nomes das extrações apareçam com a data no formato "DD-MM-AAAA", você pode criar uma função auxiliar para converter os nomes. Por exemplo:

```{r}
# Função para converter "dYYYYMMDD" em "DD-MM-AAAA"
convert_extracao <- function(ext) {
  # Remove o 'd' e converte para Date
  d <- as.Date(sub("^d", "", ext), format = "%Y%m%d")
  # Formata como "DD-MM-AAAA"
  format(d, "%d-%m-%Y")
}

# Aplicar a conversão aos nomes das extrações
extractions_formatadas <- sapply(extractions, convert_extracao)

# E na montagem da tabela, use os nomes formatados:
result_formatado <- tibble(par_comparacao = character(), n_paginas_diferentes = integer())

for(i in 1:(length(extractions) - 1)) {
  
  ext1 <- extractions[i]
  ext2 <- extractions[i + 1]
  
  n_diff <- df_wide %>%
    filter(!is.na(.data[[ext1]]), !is.na(.data[[ext2]])) %>%
    summarise(n = sum(.data[[ext1]] != .data[[ext2]])) %>%
    pull(n)
  
  par_str <- paste(convert_extracao(ext1), "vs", convert_extracao(ext2))
  
  result_formatado <- result_formatado %>% add_row(par_comparacao = par_str, n_paginas_diferentes = n_diff)
}

print(result_formatado)
```

# Conclusão
Com esses passos você:

Converteu o data frame de formato “long” para “wide” (cada página em uma linha e as extrações em colunas).
Para cada par de extrações consecutivas, excluiu as páginas com NA e contou quantas apresentam diferença (comparando os hashes).
Gerou uma tabela que resume, por par de extração, quantas páginas tiveram alteração.
Essa abordagem permite visualizar de forma tabular o número de páginas modificadas de uma extração para a seguinte, ajudando a identificar em quais momentos houve maior ou menor alteração.

Breaking down the task

I’m gathering info on the need to modify code to include columns for total pages compared (non-NA) and pages eliminated due to NA for each extraction pair. This involves tracking valid pages and specific NA counts.

Counting and categorizing

I’m figuring out ways to count total pages, valid pages, and pages with NA in each extraction. This involves adding columns and ensuring no double counting.

A seguir, apresento um exemplo de código que, para cada par de extrações consecutivas, calcula e registra:

O nome do par (com as datas formatadas);
O número total de páginas na base;
O número de páginas eliminadas por conter NA na extração 1 do par;
O número de páginas eliminadas por conter NA na extração 2 do par;
O número de páginas efetivamente comparadas (ou seja, sem NA em nenhuma das duas extrações);
O número de páginas diferentes (com hash distintos) entre as duas extrações, dentre as comparadas.
O código parte do data frame df_wide que foi gerado anteriormente e usa uma função auxiliar para converter os nomes de extração para o formato "DD-MM-AAAA".

Código Completo

```{r}

library(tidyr)
library(dplyr)

# Função para converter "dYYYYMMDD" em "DD-MM-AAAA"
convert_extracao <- function(ext) {
  d <- as.Date(sub("^d", "", ext), format = "%Y%m%d")
  format(d, "%d-%m-%Y")
}

# Supondo que df_wide já esteja criado a partir do df_diferencas:
# df_wide tem a estrutura:
# | pagina | d20240829 | d20241125 | d20241201 | d20250125 |
# Se não tiver, crie-o conforme orientado anteriormente:
# df_wide <- df_diferencas %>%
#   select(pagina, extracao, hash_texto) %>%
#   pivot_wider(
#     names_from = extracao,
#     values_from = hash_texto
#   )

# Obter a lista de extrações (colunas) em ordem crescente, exceto a coluna 'pagina'
extractions <- sort(names(df_wide)[-1])

# Inicializa um tibble para armazenar os resultados
result_formatado <- tibble(
  par_comparacao      = character(),
  total_paginas       = integer(),
  n_elim_ext1         = integer(),
  n_elim_ext2         = integer(),
  n_compared          = integer(),
  n_paginas_diferentes = integer()
)

# Loop para comparar cada par de extrações consecutivas
for(i in 1:(length(extractions) - 1)) {
  
  ext1 <- extractions[i]
  ext2 <- extractions[i + 1]
  
  # Número total de páginas na base
  total_pages <- nrow(df_wide)
  
  # Contar páginas eliminadas (NA) para cada extração
  n_elim_ext1 <- sum(is.na(df_wide[[ext1]]))
  n_elim_ext2 <- sum(is.na(df_wide[[ext2]]))
  
  # Contar páginas que possuem dados em ambas as extrações
  n_compared <- df_wide %>%
    filter(!is.na(.data[[ext1]]), !is.na(.data[[ext2]])) %>%
    nrow()
  
  # Entre as páginas comparadas, contar quantas têm hash diferente
  n_diff <- df_wide %>%
    filter(!is.na(.data[[ext1]]), !is.na(.data[[ext2]])) %>%
    summarise(n = sum(.data[[ext1]] != .data[[ext2]])) %>%
    pull(n)
  
  # Criar uma string identificando o par, formatando as datas
  par_str <- paste(convert_extracao(ext1), "vs", convert_extracao(ext2))
  
  # Adicionar os resultados na tabela
  result_formatado <- result_formatado %>% add_row(
    par_comparacao       = par_str,
    total_paginas        = total_pages,
    n_elim_ext1          = n_elim_ext1,
    n_elim_ext2          = n_elim_ext2,
    n_compared           = n_compared,
    n_paginas_diferentes = n_diff
  )
}

# Exibir o resultado
print(result_formatado)

```

Explicação dos Cálculos
total_paginas:
Esse valor é simplesmente o número total de linhas em df_wide, ou seja, todas as páginas da base.

n_elim_ext1 e n_elim_ext2:
São as contagens de páginas com NA na extração 1 e na extração 2 do par, respectivamente. Essas páginas são "eliminadas" da comparação porque não possuem dados em uma das extrações.

n_compared:
É o número de páginas em que ambas as extrações possuem valores (ou seja, não há NA). Somente essas páginas são comparadas quanto à diferença de hash.

n_paginas_diferentes:
Dentre as páginas comparadas, este número indica quantas possuem hash diferentes entre as duas extrações.

Resultado
A tabela final (result_formatado) exibirá, para cada par de extrações consecutivas, os valores calculados, permitindo identificar quantas páginas foram efetivamente comparadas, quantas foram eliminadas por falta de dados e quantas efetivamente apresentaram diferença entre os hashes.

Essa abordagem fornece um panorama detalhado de cada comparação e ajuda a identificar eventuais problemas (por exemplo, muitas páginas com NA) ou a magnitude das mudanças entre extrações.



trocar esse código por um que exclua apenas as linhas contendo 'NA' NA EXTRAÇÃO MAIS ANTIGA DO PAR EM COMPARAÇÃO, ou seja apague somente as células da mais antiga E as células correspondentes da extração mais nova. MANTENHA AS CÉLULAS 'NA' QUE A MAIS NOVA POR VENTURA TENHA E NA MAIS ANTIGA CONTENHAM VALOR.

Utilize summarise_if (OU EQUIVALENTE) para firmar condição para pontuar 1 se os hashs comparados forem diferentes e 0 se forem iguais, e depois somar o resultado em todos os pares comparados.

Demonstre a quantidade de pares com hash diferente na comparação entre extrações, a quantidade total de pares comparados (isto é, o nº total de observações numa coluna menos o nº de NAs da extração mais antiga) e a quantidade de linhas excluídas daquela comparação (porque continham NA na extração mais antiga).

Excluding and comparing

I’m setting up R code to handle a dataframe, removing rows with NA in older extractions, comparing pairs of extractions, and summing conditional values to show progress.

Clarifying the logic

I’m refining the NA handling: exclude pairs where the older extraction is NA, regardless of the newer extraction, and compare pairs when the older extraction is non-NA and the newer is NA.

Mapping out custom comparison

I’m establishing a rule: if the newer extraction is NA, it’s considered different from the older extraction, even though NA typically isn’t equal to any value.

Evaluating hash comparisons

I’m digging into summing comparisons: a scored 1 shows discrepancies, while a 0 means the hash is the same. This helps in pinpointing distinct patterns or trends.

Crafting output metrics

I'm piecing together three crucial metrics: pairs with different hashes, total valid pairs, and excluded rows with older extraction as NA. Using tidyverse to structure the results.

Summarizing comparison insights

I'm aggregating three key metrics: unique hash pairs, total valid pairs, and excluded rows with older extraction as NA. This brings together a comprehensive overview of the data.

Refining comparisons

I'm refining the script to:

Exclude rows where the older extraction is NA.
Compare hash values of valid pairs using if_else to account for newly NA hashes.
Ensuring hash accuracy

Implementing if_else to identify discrepancies, with missing=1 for NA, ensures precise count of differences when newer values are NA. Progress is steady and clear.

A seguir, apresento um exemplo de código em R que, para cada par de extrações consecutivas, faz o seguinte:

Exclusão Condicional:
Exclui apenas as linhas (páginas) em que a extração mais antiga (do par) é NA. Se a extração mais nova tiver NA, ela é mantida para a comparação.

Comparação com Condição:
Para cada par válido (linha em que a extração antiga tem valor), compara os hashes e pontua 1 se forem diferentes e 0 se forem iguais. (Caso o hash da extração mais nova seja NA, o resultado será considerado como 1 – isto é, “diferente”.)

Resumo dos Resultados:
Para cada par, o código calcula:

n_total: O total de linhas (páginas) que poderiam ser comparadas, isto é, o número de páginas em que a extração mais antiga não é NA.
diff_count: A soma dos “pontos” (1 para diferente, 0 para igual) – isto é, o número de páginas com hash diferente.
n_excluded: O número de páginas excluídas daquela comparação (páginas em que a extração mais antiga era NA).
Exibição dos Resultados em Tabela:
Os resultados serão apresentados em uma tabela, com uma linha para cada par de extrações (exibindo as datas formatadas no padrão "DD-MM-AAAA").

Considere que você já tenha o data frame df_wide com a estrutura semelhante a:

pagina	d20240829	d20241125	d20241201	d20250125
E que a coluna pagina seja o identificador da página.

```{r}
library(dplyr)
library(tidyr)

# Função para converter "dYYYYMMDD" em "DD-MM-AAAA"
convert_extracao <- function(ext) {
  d <- as.Date(sub("^d", "", ext), format = "%Y%m%d")
  format(d, "%d-%m-%Y")
}

# Supondo que 'df_wide' já esteja criado a partir de 'df_diferencas'
# e que suas colunas de extração (além da coluna 'pagina') estão nomeadas como "dYYYYMMDD"

# Obter a lista de extrações (colunas) em ordem crescente, excetuando a coluna 'pagina'
extractions <- sort(names(df_wide)[-1])

# Inicializa um tibble para armazenar os resultados
result_formatado <- tibble(
  par_comparacao = character(),
  total_valid    = integer(),
  diff_count     = integer(),
  n_excluded     = integer()
)

# Loop para cada par de extrações consecutivas
for(i in 1:(length(extractions) - 1)) {
  
  ext1 <- extractions[i]     # extração mais antiga
  ext2 <- extractions[i + 1] # extração mais nova
  
  # Contar as linhas excluídas: páginas onde a extração mais antiga é NA
  n_excluded <- sum(is.na(df_wide[[ext1]]))
  
  # Filtrar apenas as linhas onde a extração mais antiga não é NA
  valid_rows <- df_wide %>% 
    filter(!is.na(.data[[ext1]]))
  
  total_valid <- nrow(valid_rows)
  
  # Comparar os hashes:
  # Usamos if_else para pontuar 0 se os valores são iguais e 1 se são diferentes.
  # Se o hash da extração mais nova for NA, definimos missing = 1 (ou seja, consideramos como diferente)
  diff_count <- valid_rows %>% 
    mutate(diff = if_else(.data[[ext1]] == .data[[ext2]], 0, 1, missing = 1)) %>% 
    summarise(total_diff = sum(diff)) %>% 
    pull(total_diff)
  
  # Nome do par com datas formatadas
  par_nome <- paste(convert_extracao(ext1), "vs", convert_extracao(ext2))
  
  result_formatado <- result_formatado %>% 
    add_row(
      par_comparacao = par_nome,
      total_valid    = total_valid,
      diff_count     = diff_count,
      n_excluded     = n_excluded
    )
}

# Exibe a tabela final com os resultados
print(result_formatado)

```

Explicação dos Cálculos
n_excluded:
Conta quantas linhas foram eliminadas (ou seja, quantas páginas tinham NA na extração mais antiga do par).

total_valid:
É o número total de linhas que foram mantidas para comparação (todas as linhas em que a extração mais antiga tinha valor).

diff_count:
Para cada linha válida, usamos if_else para comparar os valores dos hashes:

Se hash_ext1 == hash_ext2, pontua 0.
Caso contrário (inclusive se hash_ext2 for NA), pontua 1. Em seguida, somamos esses valores para obter o total de páginas com hash diferente.
par_comparacao:
Apresenta o par de extrações comparadas, com as datas convertidas para o formato "DD-MM-AAAA".

Essa abordagem permite que você saiba, para cada comparação de extração:

Quantas páginas foram efetivamente comparadas (total_valid);
Quantas diferenças foram encontradas (diff_count);
E quantas páginas foram eliminadas por falta de valor na extração mais antiga (n_excluded).
Dessa forma, a tabela resultante fornecerá uma visão clara de como as extrações se comparam em termos de alterações identificadas via hash.
